臺灣南投地方法院刑事判決
110年度訴字第44號
公  訴  人  臺灣南投地方檢察署檢察官
被      告  莊秋益


選任辯護人  李嘉耿律師
            潘思澐律師
            王捷拓律師
被      告  曹淑娥



上列被告因違反貪污治罪條例等案件，經檢察官提起公訴（109
年度偵字第2488號、110年度偵字第2號），本院判決如下：
    主  文
莊秋益犯如附表一各編號「罪名及宣告刑」欄所示之罪，處如附
表一各編號「罪名及宣告刑」欄所示之刑及沒收。應執行有期徒
刑陸年，褫奪公權參年；沒收部分併執行之。
曹淑娥非公務員與公務員共同犯行使公務員登載不實文書，處有
期徒刑壹年貳月。緩刑參年，並應於本判決確定後壹年內，向公
庫支付新臺幣伍萬元。
    事  實
一、莊秋益係南投縣政府警察局信義分局（下稱信義分局）警備
    隊警員，並自民國94年間起派令擔任南投縣政府警察局（下
    稱南投縣警局）信義分局管理而址設南投縣○○鄉○○巷00號之
    東埔警光山莊之管理員，負責東埔警光山莊之營運管理、維
    護修繕、收支經費報銷等業務，為依法令服務於地方自治團
    體所屬機關而具有法定職務權限之公務員；而曹淑娥則係莊
    秋益之友人。詎莊秋益、曹淑娥竟分別為下列行為：
  ㈠莊秋益明知東埔警光山莊係供現任或退休之員警或其眷屬住
    宿，其身為東埔警光山莊管理員，需依據「南投縣東埔及廬
    山警光山莊清潔維護費收費標準」及旅客住宿情形，向住宿
    使用者收取每日每雙人房、三人房清潔維護費新臺幣（下同
    ）800元、四人房每房每日清潔維護費1,000元，而由負責櫃
    台之莊秋益或替代役男向住宿或休息使用者以現金方式收取
    清潔維護費後，莊秋益於每週將所收清潔維護費繳交予信義
    分局出納業務承辦人林新祐等人，並按月製作「清潔維護費
    日報表」、「月報表」，逐級陳核至信義分局、南投縣警局
    ，而信義分局出納業務承辦人在南投縣政府縣庫繳款書上登
    載繳款機關及收入歸屬機關「南投縣政府警察局」、預算科
    目名稱「規費收入-使用規費收入-場地設施使用費」及註記
    係東埔警光山莊某期間之收入等內容後，將款項繳入南投縣
    政府設於臺灣銀行南投之「南投縣政府縣庫存款戶」公庫帳
    戶內。詎莊秋益明知向住宿及休息使用者所收取之東埔警光
    山莊清潔維護費，屬南投縣政府警察局之公有財物，應全數
    繳回南投縣警局並依前開流程繳回國庫，竟意圖為自己不法
    之所有，基於侵占公有財物，及於公文書上登載不實暨行使
    前揭登載不實公文書之接續犯意，自附表二所示期間內，要
    求如附表二所示各該東埔警光山莊之替代役男，以可擦拭塗
    銷筆跡之「鉛筆」或「擦擦筆」將旅客住宿及休息資料包含
    住宿日期、房號、旅客姓名、任職單位、收費金額等登載在
    東埔警光山莊「住宿休息登記簿」。嗣後，莊秋益再私下以
    橡皮擦將原本登載在住宿休息登記簿之內容擦拭抹除後，重
    新以原子筆謄寫而將原始紀錄刪除或變更（各該變更資料細
    節，詳如附表二所示)，再以該經刪除、變更之不實住宿休
    息登記簿內容，復依業經刪除及變更內容短報之不實住宿休
    息登記簿所載住宿日期及收費金額，製作連號之清潔維護費
    收據，並先於每週將清潔維護費款項繳回信義分局，繼而在
    東埔警光山莊內，自行或指示不知情之各該替代役男以該不
    實住宿休息登記簿內容以電腦繕打製作，登載不實內容之「
    東埔警光山莊清潔維護費收入月報表」及「東埔警光山莊住
    宿休息日報表」等公文書，莊秋益再於附表二所列簽核陳報
    時間，以便簽填載不實之清潔維護費收入總金額，並檢附上
    開不實內容之月報表、日報表等公文書及連號收據等資料後
    ，持之向信義分局承辦人員而行使之，致不知情之信義分局
    警務佐鄭人友、會計盧鈺婷、南投縣警局後勤科技士林吉慶
    、會計主任陳茱妤等人以莊秋益所申報、繳交之清潔維護費
    資料製作相關憑證辦理核銷；經統計莊秋益自100年4月起迄
    至109年5月止，以前開不實減少申報方式接續侵占未繳回之
    東埔警光山莊清潔維護費之金額，總計達100萬3,450元【不
    實減少申報金額為187萬1,100元，計算情形如附表二。其中
    支用公用費用金額為86萬7,650元，計算情形如附表三。計
    算式：1,871,100-867,650＝1,003,450元。】
  ㈡又莊秋益明知東埔警光山莊之環境維護及客房清潔事務，係
    由工友金美蘭與附表二所示各替代役男負責，於旺季之假日
    或連續假期旅客人數較多致客房清潔事務人手不足時，始有
    雇用臨時清潔人員協助客房清潔事務之需求，且依據程序，
    莊秋益於雇工前，應提供實際從事清掃工作之臨時人員姓名
    、金融帳戶、清潔日數及工作內容等資料，逐級陳核至南投
    縣警局以申報該臨時清潔人員之工作薪資。惟莊秋益自105
    年6月間起，未依程序辦理，自行以每日薪資1,000元代價，
    不定時雇用臨時清潔人員鄭埒從事上開清掃事務，並於鄭埒
    每次工作結束時，挪用前揭附表二所示未據實申報而自行保
    管使用之清潔維護費（即附表三所示之款項），以現金方式
    給付鄭埒工資。詎莊秋益竟意圖為自己不法之所有，基於利
    用職務上機會詐取財物之接續犯意，及與曹淑娥共同基於公
    文書上登載不實暨行使前揭登載不實公文書之接續犯意聯絡
    ，於105年4、5月間某日，向曹淑娥佯稱：因東埔警光山莊
    有雇用臨時清潔工，該臨時清潔工每次工作結束後，伊均自
    行墊付工資，故為免事後申報該臨時清潔工薪資過程另起爭
    端，需曹淑娥作為人頭，提供個人資料及金融帳戶供伊申報
    為臨時清潔工，待薪資匯入曹淑娥金融帳戶後，再討論如何
    處理該等款項云云，曹淑娥遂同意擔任名義上東埔警光山莊
    臨時清潔工，並提供所申辦之中華郵政股份有限公司水里郵
    局00000000000000號帳戶（下稱曹淑娥郵局帳戶）存摺影本
    及身分證件等個人資料供莊秋益製作申報上開薪資所需文書
    ，莊秋益繼而自105年6月30日起至109年4月30日止，於附表
    四所示申報時間，在東埔警光山莊內，依據曹淑娥提供之身
    分證件、郵局存摺影本等資料，以曹淑娥名義按月製作「領
    據」、「東埔警光山莊臨時工人員工作項目表」，及自106
    年9月30日起至109年4月30日止，另按月製作「東埔警光山
    莊臨時人員工作項目簽到表」，填載不實之工作日期、進出
    時間及工作項目等內容，並經曹淑娥授權在「領據」、「東
    埔警光山莊臨時工人員工作項目表」、「東埔警光山莊臨時
    人員工作項目簽到表」之簽名欄位簽名或用印，製作表彰曹
    淑娥於該等時間前往東埔警光山莊擔任臨時清潔工等不實內
    容，並依前開不實內容，按月製作「南投縣政府警察局信義
    分局支出憑證粘存單」之不實公文書，逐級陳報信義分局、
    南投縣警局以辦理核銷而行使之，致信義分局警務佐鄭人友
    、會計盧鈺婷、南投縣警局後勤科技士林吉慶及會計主任陳
    茱妤等人於審核時陷於錯誤，於附表四所示匯入款項時間，
    將如附表四所示款項撥付至曹淑娥郵局帳戶，自105年6月起
    至109年4月止，莊秋益以此方式接續詐取臨時清潔工薪資共
    計63萬6,879元。嗣後，莊秋益於105年6月至106年5月期間
    ，以需用資金等理由，指示不知情之曹淑娥按月領取1萬元
    現金，共計11萬元交付予莊秋益，其餘款項50萬8,639元均
    仍留存於不知情之曹淑娥之前開帳戶內（本案經查獲後，曹
    淑娥已繳回前揭全數款項）。
  ㈢又東埔警光山莊因舊有之溫泉源頭經常崩塌毀損，影響溫泉
    水供應，莊秋益乃與居住在東埔警光山莊附近且家族間擁有
    溫泉源頭之方榮平協議，由方榮平自105年1月起至107年2月
    28日止，私下將其家族所共同管理之溫泉源頭提供東埔警光
    山莊使用，莊秋益並於上開期間，聘僱方榮平擔任臨時工，
    負責不定期清理東埔警光山莊溫泉源頭及維修管線等工作，
    惟因方榮平係未經家族同意私自接管線提供溫泉水予東埔警
    光山莊使用，而由莊秋益於105年1月至9月、106年4月至9月
    及同年11月、12月，以方榮平名義向信義分局、南投縣警局
    申報臨時人員薪資，經南投縣警局審核同意後撥款，再以匯
    款方式將款項匯入方榮平申辦之中華郵政股份有限公司大里
    仁化郵局000000000000000號帳戶（下稱方榮平郵局帳戶）
    ，作為方榮平上開期間出租溫泉源頭之租金及維護管線之工
    資。直至前述之方榮平家族發現此事後，莊秋益始自107年3
    月起改與其母親全秀敏、叔叔方連登、方連科簽約承租溫泉
    源頭暨付費予全秀敏等人；而莊秋益明知105年1月間某日起
    至107年2月28日止，業由南投縣警局撥付臨時工之薪資匯入
    方榮平郵局帳戶，以給付方榮平該期間出租溫泉源頭之租金
    及維修管線工資，然107年3月間起，方榮平仍不定期替東埔
    警光山莊維修管線，惟此部分之工資，莊秋益則於方榮平每
    次工作結束時，使用前揭附表二未據實申報而自行保管之清
    潔維護費（即附表三所示之款項），以現金方式給付完畢。
    詎莊秋益明知除以前揭臨時工薪資，及以附表二之減少申報
    款項支付方榮平提供溫泉水源及維護溫泉管線之報酬後，已
    毋須再行支付方榮平其他勞務薪資，竟仍意圖為自己不法之
    所有，基於利用職務上機會詐取財物、偽造私文書及於公文
    書上登載不實暨行使前揭偽造私文書、登載不實公文書之接
    續犯意，自105年11月30日起至109年4月30日止，於附表五
    所示申報時間，在東埔警光山莊按月製作不實之「東埔警光
    山莊溫泉頭清理維修工作項目表」、「領據」，並自107年1
    月起，另按月製作不實之「東埔警光山莊臨時人員工作項目
    簽到表」，虛偽填載方榮平工作日期、進出時間及工作項目
    等內容，並在簽到表上偽造方榮平署押及用印，製作表彰方
    榮平於該等時間前往東埔警光山莊維修管線之不實私文書，
    再據上開偽造私文書內容製作不實內容之「南投縣政府警察
    局信義分局支出憑證粘存單」之公文書，並於憑證上註記「
    本款項由莊秋益本人先行墊付」，繼而將該不實公文書逐級
    陳報信義分局、南投縣警局承辦人員行使之，致信義分局警
    務佐鄭人友、會計盧鈺婷、南投縣警局後勤科技士林吉慶及
    會計主任陳茱妤等人於審核時陷於錯誤，誤認莊秋益確有墊
    付上開款項，而將上開款項以開立支票方式逕付莊秋益，再
    由莊秋益持票後，於附表五所示支票提示時間，自行至南投
    縣信義鄉農會兌領現金。自105年11月至106年3月、106年10
    月、107年1月至109年4月止，莊秋益接續以上開方式詐得如
    附表五所示臨時工薪資款項共計46萬4,928元。
二、案經本署檢察官指揮法務部調查局南投縣調查站（下稱南投
    縣調查站）移送臺灣南投地方檢察署檢察官偵查起訴。　
    理  由
一、證據能力之認定：本判決所引用被告莊秋益、曹淑娥以外之
    人於審判外之陳述，檢察官、被告及辯護人於本院審理中均
    表示同意作為證據，本院審酌上開證據資料製作時之情況，
    尚無違法不當及證明力明顯過低之瑕疵，亦認為以之作為證
    據應屬適當，依刑事訴訟法第159條之5規定，均有證據能力
    。其餘認定本案犯罪事實之非供述證據，查無違反法定程序
    取得之情，依刑事訴訟法第158條之4規定反面解釋，亦具證
    據能力。
二、認定犯罪事實所憑證據及理由：
  ㈠上揭犯罪事實，訊據被告莊秋益、曹淑娥於偵查、本院審理
    中均坦承不諱，核與證人蔡弘志、陳信泉、潘景昌、范立中
    、莊景元、廖書緯、盧鈺婷、林吉慶、金美蘭、徐顥昕、林
    楷哲、林煌勳、鄭埒、方榮平、伍榮興、陳茱妤、鄭人友、
    陳宥丞、葉建麟、陳昱光、謝昌凱、游晟昱、郝德安、曾昦
    晟、方連登、方連科、全秀敏、林志榮、林瑞吉、伍樹忠、
    王進祥、宋吉田、陳志豪、王秀英、李國華、黃志清、潘冠
    玉、曾震宇、詹承浩、林柄宏、張凱傑、陳秋陽、黃宇廷、
    李明謙、黃志偉、司聖慰、伍文華、唐福智於警詢、偵查時
    及審理中之證述情節大抵相符，並有莊秋益未據實申報清潔
    維護費暨不實登載情形一覽表、莊秋益以清潔維護費支付公
    用支出一覽表、莊秋益刪除或變更住宿休息登記簿內容一覽
    表、莊秋益申報詐領被告曹淑娥臨時工薪資一覽表、莊秋益
    申報詐領方榮平臨時工薪資一覽表、扣除項目及金額彙整表
    、東埔警光山莊100年至109年報銷支出費用莊秋益墊付內容
    彙整表、警察人員人事資料簡歷表、百樂文具股份有限公司
    橫字第020041001號函、冷凍還原方式還原擦擦筆字跡過程
    說明、莊秋益涉嫌侵占警光山莊住宿費用一覽表暨100年住
    宿休息登記簿照片3份、莊秋益涉嫌侵占警光山莊住宿費用
    一覽表暨101、102、103年住宿休息登記簿照片各1份（見警
    一卷第1-202頁）、莊秋益涉嫌侵占警光山莊住宿費用一覽
    表暨103年住宿休息登記簿照片3份、莊秋益涉嫌侵占警光山
    莊住宿費用一覽表暨104年住宿休息登記簿照片4份、莊秋益
    涉嫌侵占警光山莊住宿費用一覽表暨105年住宿休息登記簿
    照片3份（見警二卷第203-644頁）、莊秋益涉嫌侵占警光山
    莊住宿費用一覽表暨106、107年住宿休息登記簿照片各3份
    （見警三卷第000-0000頁）、莊秋益涉嫌侵占警光山莊住宿
    費用一覽表暨108年住宿休息登記簿照片3份、莊秋益涉嫌侵
    占警光山莊住宿費用一覽表暨109年住宿休息登記簿照片2份
    、法務部調查局文書暨指紋鑑識實驗室調科貳字第10923206
    040、00000000000號鑑定書各1份（見警四卷第0000-0000頁
    ）、東埔警光山莊100、101、102、103、104、105、106、1
    07、108、109年支出及收入核銷憑證資料各1份（警五卷第0
    000-0000頁，警六卷第0000-0000頁，警七卷第0000-0000頁
    ，警八卷第0000-0000頁，警九卷第0000-0000頁）、南投縣
    政府警察局信義分局投信警政字第1090010435號函暨檢附支
    付東埔警光山莊前管理員莊秋益所先行墊付之臨時工方榮平
    薪資相關資料影本、帳號00000000000000號開戶基本資料暨
    中華郵政客戶歷史交易清單、帳號00000000000000號開戶基
    本資料暨中華郵政客戶歷史交易清單、帳號00000000000000
    號開戶基本資料暨中華郵政客戶歷史交易清單、法務部調查
    局南投縣調查站107年7月14日會勘紀錄暨現場照片、櫃檯擦
    擦筆7支照片2幀、莊秋益手機內Google相簿之翻拍擷圖照片
    暨與被告曹淑娥、方榮平、林吉慶之LINE對話紀錄翻拍照片
    （見警十卷第0000-0000頁）、南投縣政府警察局東埔警光
    山莊清潔維護費收據2份、108年1月至12月南投縣政府警察
    局信義分局支出憑證黏存單暨臨時工資領據、便簽、臨時人
    員工作項目簽到表、臨時工人員工作項目表（見偵一卷第11
    、105、123-146、159-247頁）、法務部調查局南投縣調查
    站109年5月20日職務報告、105年至108年5月曹淑娥水里郵
    局帳戶薪資匯入一覽表暨歷史交易清單、109年5月1日、5月
    2日、5月10日、5月15日住宿登記簿照片資料、東埔警光山
    莊109年5月2日、5月10日、5月15日住宿休息登記簿林煌勳
    標註資料、方榮平手寫文字一紙、方榮平手機與莊秋益之LI
    NE對話紀錄翻拍照片12幀（見偵二卷第119-126、186-193、
    229-233頁）、南投縣政府警察局東埔警光山莊溫泉頭水源
    動契約、扣案手機勘驗報告暨莊秋益LINE對話紀錄、107年1
    月至12月住宿登記簿陳宥丞標註資料、107年1月至9月住宿
    登記簿葉建麟標註資料（見偵三卷第38-41、72-150、167-2
    49、281-336頁）、106年4月至12月住宿休息登記簿陳昱光
    標註資料、107年1月至4月住宿休息登記簿陳昱光標註資料
    、105年2月至9月住宿休息登記簿謝昌凱標註資料（見偵四
    卷第17-95、123-170頁）、106年1月至9月住宿休息登記簿
    郝德安標註資料、105年6月至12月住宿休息登記簿郝德安標
    註資料、105年2月至9月住宿休息登記簿曾昦晟標註資料、
    南投縣政府警察局東埔警光山莊溫泉頭水源動契約、警光山
    莊外觀暨溫泉水源頭照片、契約書影本一份（見偵五卷第18
    -112、142-189、246、306-317、341-342頁）、林志榮與莊
    秋益之LINE對話紀錄翻拍照片3幀、法務部調查局南投縣調
    查站還原擦擦筆字跡之過程、勘驗筆錄、信義鄉東埔警光山
    莊現場圖暨勘驗現場照片18幀、東埔警光山莊花園平面圖暨
    勘驗現場照片19幀、東埔警光山莊一樓平面圖暨勘驗現場照
    片26幀、東埔警光山莊二樓平面圖暨房間財產勘驗筆錄、勘
    驗現場照片72幀、東埔警光山莊三樓平面圖暨房間財產勘驗
    筆錄、勘驗現場照片67幀、東埔警光山莊五樓平面圖暨房間
    財產勘驗筆錄、勘驗現場照片44幀（見偵六卷第第18-20、4
    2-45、101-104、106-116、118-129、131-145、147-192、1
    94-240、242-271頁）、107年9月至12月住宿休息登記簿葉
    建麟標註資料、108年1月至4月住宿休息登記簿葉建麟標註
    資料、108年9月至12月住宿休息登記簿林煌勳標註資料、10
    9年1月至5月住宿休息登記簿林煌勳標註資料、107年12月至
    108年12月住宿休息登記簿林楷哲標註資料、107年9月至108
    年12月住宿休息登記簿徐顥昕標註資料（見偵七卷第109-15
    8、166-206、229-282、299-384頁）、展華園藝景觀社及榮
    華園藝材料行免用統一發票收據影本25紙、東埔警光山莊花
    園勘驗照片19幀、莊秋益與曹淑娥之LINE對話紀錄翻拍照片
    62幀、三億水電材料行統一發票影本5紙、冠育平價中心免
    用統一發票收據影本52紙、益高五金行照片1幀、益高五金
    行102年12月23日統一發票正反面影本、三億水電材料行照
    片2幀（見偵八卷第12-46、73-103、197-201、215-266、29
    4-297頁）、103年6月至104年11月住宿休息登記簿曾震宇標
    註資料、103年10月至104年11月住宿休息登記簿詹承浩標註
    資料、102年4月至103年6月住宿休息登記簿林柄宏標註資料
    （見偵九卷第10-155、170-316、331-401頁）、102年10月
    至103年10月住宿休息登記簿張凱傑標註資料、益高五金行1
    03年3月23日、104年6月15日、104年6月27日統一發票影本
    、100年8月至101年8月住宿休息登記簿黃宇廷標註資料、10
    4年11月至105年2月住宿休息登記簿曾昦晟標註資料、104年
    8月至105年2月住宿休息登記簿謝昌凱標註資料（見偵十卷9
    -79、94-96、164-234、246-271、281-330頁）、101年3月
    至8月住宿休息登記簿李明謙標註資料、100年3月至101年3
    月住宿休息登記簿黃志偉標註資料、100年3月至8月住宿休
    息登記簿唐福智標註資料（見偵十一卷第43-65、80-152、2
    88-312頁）、扣押物品照片39幀、法務部調查局南投縣調查
    站投廉真字第10964539690號函暨檢附3件函文正本、附件資
    料、南投縣政府警察局信義分局投信警督字第1090005203號
    函暨檢附105年迄今歷任替代役人員基本資料、南投縣政府
    警察局信義分局投信警保字第1090006631號函暨檢附100年
    至104年間東埔警光山莊替代役男名冊1份（見偵十二卷第47
    -68頁）、南投縣政府警察局投警人字第1100024232號函暨
    檢附人事派令、人事資料、南投縣政府警察局投警後字第11
    00053534號函暨檢附警察機關警光山莊會館管理規定、內政
    部警政署警署人字第1100150929號函（見院一卷第307-310
    、405-411、435-439頁）在卷可稽；足徵被告莊秋益、曹淑
    娥前揭任意性自白與事實相符，應予採信。
  ㈡法律構成要件之說明：
　⒈被告莊秋益為身分公務員：按依法令服務於國家、地方自治
    團體所屬機關而具有法定職務權限，以及其他依法令從事於
    公共事務，而具有法定職務權限者，稱為公務員，刑法第10
    條第2項第1款定有明文。查被告莊秋益於案發時原任職南投
    縣警局信義分局警備隊警員，職務列等警正四階，於94年3
    月1日派令支援東埔警光山莊擔任管理員，為依法銓敘合格
    任用之公務員，其工作內容係東埔警光山莊之營運管理、維
    護修繕、收支經費報銷業務等情，此有南投縣警察局投警人
    字第1100024232號函暨檢附人事派令、人事資料在卷可稽（
    見院一卷第307-310頁）。揆諸上開說明意旨，被告莊秋益
    係屬刑法第10條第2項第1款前段所定「依法令服務於國家、
    地方自治團體所屬機關而具有法定職務權限」之身分之公務
    員，要無疑義。　　　
　⒉就犯罪事實欄㈠部分，被告莊秋益所侵占100萬3,450元清潔
    維護費，核屬貪污治罪條例第4條第1項第1款之公有財物：
　⑴又被告莊秋益辯護人以就犯罪事實欄㈠部分，所侵占之清潔
    維護費，係旅客所支付之款項，並非南投縣警察局所撥付之
    經費，於該款項解繳入庫前，非屬公有財物等語置辯。惟按
    本條例第四條第一項第一款所謂公用，指國家機關使用；公
    用，相對於非公用，當指現時已經作為公用，或依其計畫確
    定即將作為公用而言。所謂公有，則指國家機關所有；本條
    款所指公用或公有財物，以應具有對於公務職務實現之效用
    者為限。至於第六條第一項第三款所定侵占職務上所持有之
    非公用私有財物罪，乃刑法第三百三十六條第一項之特別規
    定，以公務員所侵占者，係非公用私有財物，且該財物已入
    於公務機關之實力支配下者，即足成立（最高法院105年度
    台上字第307號判決意旨參照）。次按「直轄市、縣（市）
    、鄉（鎮、市）為地方自治團體依本法辦理自治事項，並執
    行上級政府委辦事項，地方制度法第十四條定有明文，宜蘭
    市公所顯係地方自治團體。依卷附宜蘭市公所就職人員報告
    單所載，上訴人係自九十三年一月一日起擔任該所第二公有
    零售市場之約雇人員，負責向該市場地下室、三至五樓各攤
    位徵收電費、冷氣費，並於收取後填製宜蘭縣農會代理宜蘭
    市公所公庫送款憑單繳交公庫；其既受宜蘭市公所約雇，掌
    理收取前揭攤位之電費、冷氣費並予報繳等事務，即屬依據
    法令，從事於公務之人員，承辦期間所收取之電費、冷氣費
    ，自屬公有財物，上開收取費用之性質亦非私經濟行為。上
    訴人收取後未即時繳交，竟予侵吞，依修正前之貪污治罪條
    例第二條前段之規定，即屬依據法令從事公務之人員，侵占
    公有財物罪，自有該條例之適用」（最高法院95年度台上字
    第4039號判決意旨參照）。
　⑵經查，依內政部警政署警署後字第1060088952號函所示，「
    各警光山莊及會館係依警察機關警光山莊及會館管理辦法（
    以下簡稱本辦法）第2條規定，僅提供『全國各警察機關員工
    （含退休人員）及其親屬、督導或協助警政業務人員』使用
    ，並依本辦法第7條第1項規定，由管理人員向使用人員收費
    清潔維護費；上揭清潔維護費之收費基準，係各（受託）管
    理機關依本辦法第7條第2項規定訂定，及依規費法第10條第
    1項規定，洽商該級政府規費主管機關同意，並送該級民意
    機關備查後公告之。而警光山莊及會館之財務收支，悉依國
    有財產法第7條規定『國有財產收益及處分，依預算程序為之
    ；其收入應解國庫。』及行政院92年4月30日院台內字第0920
    020700號函示，適用國有財產法第7條規定時，『如涉案為中
    央機關使用之國有不動產，則其收入及支出均應由該機關編
    列中央政府預算，並就收入全數繳國庫；如涉案為地方政府
    使用之國有不動產，則其收入及支出亦應編列地方政府預算
    ，惟得僅就收入超出支出部分之純收益解繳國庫。』規定辦
    理。」等節（見偵三卷第69-71頁）；又東埔警光山莊係依
    「警察機關警光山莊會館管理規定」營運、維護及管理等情
    ，此有南投縣政府警察局投警後字第1100053534號函、內政
    部警政署警署人字第1100150929號函（見院一卷第405-411
    、435-439頁）。又依警察機關警光山莊及會館管理辦法第2
    條：「警察機關為增進警察機關員工福利、提倡正當旅遊休
    閒活動，得設立警光山莊及會館，提供全國各警察機關員工
     (含退休人員) 及其親屬住宿休憩，並得提供其他督導或協
    助警政業務人員使用。但以執行警衛或專案勤務人員為優先
    。」；同辦法第8條：「警光山莊及會館之經費，除整建及
    內部設備得編列預算支應外，餘以自給自足為原則；其收入
    除支付警光山莊及會館之必要費用外，全部結餘供充實內部
    設備及維護之用。」；警察機關警光山莊會館管理規定第2
    條明定：「警察機關為執行勤務需要及提倡正當休閒活動，
    得設立警光山莊或會館，提供員工休憩使用。」。是依警察
    機關警光山莊及會館管理辦法第2條但書及警察機關警光山
    莊會館管理規定第2條前段，均明文規定警光山莊除作為警
    員、警眷休憩使用外，亦作為警方執行勤務需要之使用，且
    以執行勤務為優先使用目的，再同辦法第8條規定及前開函
    釋，可知本案所收取之維護清潔費係作為維持、修繕警光山
    莊及內部設備使用，足見東埔警光山莊所收取清潔維護費，
    係作為於東埔警光山莊維護之公共目的專用，且參酌警光山
    莊之設置目的係優先以支援警方執行勤務使用，則縱該等款
    項尚未解入國庫前，依其款項計畫即可確定將作為公共目的
    使用，故該等清潔維護費用本具公用財產之性質；再者，警
    光山莊管理員所收取之維護清潔費，其目的既為維護警光山
    莊及內部設備使用，則國家本為最終取得之對象，則於使用
    者於繳納維護清潔費時，即已將該等款項交付予國家，而管
    理員僅為代理收受之機關，其款項之交付效力已直接發生於
    本人即國家，故該等款項自屬公有財產至明；是依前揭說明
    意旨，被告莊秋益辯護人前揭所辯，尚難可採。
　⑶另按貪污治罪條例第4條第1項第1款之侵占公有財物罪，法文
    之內，雖然未載明不法所有之主觀犯意要件，但既係刑法第
    三百三十六條第一項公務侵占罪之特別法，故其構成，同應
    具有此主觀犯意，乃法理所當然。倘行為人確有因公支用、
    未落入私囊，自不能認其存有不法侵占之犯意，縱然其報帳
    憑證不齊全，或以不實單據混充，仍無逕以上揭貪污罪名相
    繩之餘地（最高法院103年度台上字第900號判決意旨參照）
    ，查被告莊秋益就附表二各編號所示不實申報之金額187萬1
    ,100元，然就其中86萬元7,650元作為支付東埔警光山莊修
    繕維護及其他公務使用，業如附表三各編號所示之使用方式
    ，是依前揭說明意旨，就此部分作為公務使用之款項86萬元
    7,650元，即難認被告莊秋益有何不法所有意圖，自無從認
    被告莊秋益就該部分不實減少申報之款項，存有不法侵占之
    故意，而此部分減少申報並作為公用之款項，即非構成貪污
    治罪條例第4條第1項第1款之罪，附此敘明。
　⒊就犯罪事實欄㈡、㈢部分，被告莊秋益利用擔任東埔警光山莊
    管理員之職務而不實申報勞務費用，核屬貪污治罪條例第5
    條第1項第2款利用職務機會之詐取財物行為：
　⑴又被告莊秋益之辯護人另以警光山莊之管理，非屬警察之法
    定職務，故被告莊秋益詐取財物之行為，非屬利用職務所為
    等詞置辯。惟按貪污治罪條例所規定之「職務」，係指職權
    事務而言，公務員於任職期間，皆有一定之職掌事務，本此
    職掌事務即有處理之職權，至於此項職權事務之取得，究係
    直接出於法令規定或上級主管授權，究係永久性或臨時暫辦
    、兼辦，均無不同，更不以最後有決定之職權為限，祗須涉
    及其職務事項為已足（最高法院99年度台上字第1163號判決
    意旨參照）。按貪污治罪條例第5條第1項第2款之利用職務
    機會詐取財物罪，以依據法令從事公務之人員利用職務上之
    機會，詐取財物，為其構成要件。所謂「利用職務上之機會
    」，係指假借職務上一切機會，予以利用者而言。而所利用
    之機會，並不限於職務本身固有之機會，即使由職務上所衍
    生之機會，亦包括在內，且此機會，不以職務上有決定權者
    為限，因職務上衍生之申領財物者，亦包括在內（最高法院
    99年度台上字第1062號判決意旨參照）。
　⑵查依警察機關警光山莊及會館管理辦法第2條及警察機關警光
    山莊會館管理規定第2條之規定，均明訂警光山莊之設置除
    作為休憩使用外，應優先作為執行勤務之使用目的，業如前
    述；又依警察機關警光山莊及會館管理辦法第3條及警察機
    關警光山莊會館管理規定第4條均規定：「警光山莊或會館
    由設立之警察機關（以下簡稱管理機關）管理，並得委任所
    在地警察分局（以下簡稱受委任管理機關）管理。」，又南
    投縣政府警察局投警後字第1100053534號函所示，「有關警
    備隊警員之法定職務部分：....依警政署人事業務擴大授權
    規定，警員等同職序職務人員，在同一分局內之工作指派，
    授權分局長核定。」，及南投縣政府警察局投警人字第1100
    024232號函所示：「查本局信義分局警員莊秋益於100至109
    年間未有人事異動，渠係依本局信義分局94年2月22日投信
    警人字第0000000000-0號令調派至該分局警備隊並支援東埔
    警光山莊」等節甚明，是前揭規定及函文內容，可知警光山
    莊本負有警察執行勤務支援之公共目的，而由南投縣政府警
    察局信義分局管理，再依前開警政署人事業務擴大授權規定
    ，授權機關首長就其所屬人員為工作之指派，而分配被告莊
    秋益至南投縣警局信義分局所管理之東埔警光山莊擔任管理
    員，且經合法之人事派令，又參酌警光山莊之設置目的，被
    告莊秋益擔任東埔警光山莊管理員，當屬員警之職務行為甚
    明；是被告莊秋益辯護人前揭所辯，實無可採。
  ⒋綜上所述，本案事證明確，被告莊秋益、曹淑娥前揭犯行，
    均堪認定，應依法論科。　
三、論罪科刑之理由：
  ㈠按刑法第213 條之公務員登載不實文書罪，係以公務員明知
    不實，故於其職務上所掌之公文書予以虛偽登載，足以生損
    害於公眾或他人，為其構成要件，並以製作該公文書之公務
    員為犯罪主體。該罪之處罰，係以保護公文書之正確性為目
    的，祇要其登載之內容失真係出於明知，其犯罪即屬成立。
    而該條所謂公務員於職務上所掌之公文書，係指公務員就其
    職務上應登載製作之文書，亦即公務員在其職權範圍內應將
    職務上有關事項，如實記錄製作之文書而言。故凡於公務員
    職務上有直接關係，或與該職務之執行有密切關聯性而應予
    登載相關事項之文書，均屬刑法第213 條所規範之公務員職
    務上所掌之公文書（最高法院109年度台上字第2316號判決
    意旨參照）。查被告莊秋益就犯罪事實欄㈠部分所製作之「
    東埔警光山莊清潔維護費收入月報表」、「東埔警光山莊住
    宿休息日報表」，及就犯罪事實欄㈡、㈢所製作之「南投縣
    政府警察局信義分局支出憑證黏存單」，均係以文字記載上
    簽日期、主旨、說明及簽核單位，其意義符合文書之有體性
    、意思性、符號性、名義性之要件，自為文書之一種。又上
    開文書均為被告莊秋益擔任東埔警光山莊管理員期間，因申
    報收取款項或為申請經費核銷所製作，核屬公務員於職務上
    所掌之公文書無誤。
  ㈡核被告莊秋益，就犯罪事實欄㈠部分，係犯貪污治罪條例第4
    條第1項第1款之侵占公有財物罪，刑法第216條、第213條行
    使登載不實公文書罪；就犯罪事實欄㈡部分，係犯貪污治罪
    條例第5條第1項第2款之利用職務機會詐取財物罪，刑法第2
    16條、第213條行使登載不實公文書罪；就犯罪事實欄㈢部
    分，係犯貪污治罪條例第5條第1項第2款之利用職務機會詐
    取財物罪，刑法第216條、第213條行使登載不實公文書罪，
    同法第216條、第210條行使偽造私文書罪。而被告曹淑娥就
    犯罪事實欄㈡所為，係犯刑法第216條、第213條行使登載不
    實公文書罪。又就上開登載不實公文書及偽造私文書之低度
    行為，均為行使該等文書之高度行為所吸收，不另論罪。
  ㈢被告莊秋益，就犯罪事實欄㈠部分，係以一行為觸犯侵占公
    有財物、行使登載不實公文書罪，為想像競合犯，應依刑法
    第55條規定，從一重論以侵占公有財物罪；就犯罪事實欄㈡
    部分，係以一行為涉犯利用職務之機會詐取財物、行使登載
    不實公文書罪，為想像競合犯，應依刑法第55條規定，從一
    重論以利用職務之機會詐取財物罪；就犯罪事實欄㈢部分，
    係以一行為涉犯利用職務之機會詐取財物、行使登載不實公
    文書及行使偽造私文書等罪，為想像競合犯，應依刑法第55
    條規定，從一重論以利用職務之機會詐取財物罪。
  ㈣按刑法上所稱之接續犯，係指數個在同時同地或密切接近之
    時地，侵害同一法益之行為，因各舉動之獨立性極為薄弱，
    社會通念認為無法強行分開，乃將之包括視為一個行為之持
    續進行，給予包括一罪之評價。查被告莊秋益於附表二、四
    、五所示之期間內，分別為侵占公有財物、利用職務之機會
    詐取財物等犯行，均係基於同一犯罪決意，均利用擔任東埔
    警光山莊管理員之職務上機會，於如附表二、四、五所示之
    密接期間內，侵害相同國家法益，分別將其所收取清潔維護
    費共計100萬3,450元易持有為所有，予以接續侵占入己，而
    以附表四、五之方式，接續詐取財物入手，於法律評價上均
    屬接續犯之實質上一罪，分別論以一罪為已足。
  ㈤被告莊秋益、曹淑娥就犯罪事實欄㈡部分，上開所犯行使公
    務員登載不實文書之犯行，有犯意聯絡及行為分擔，應論以
    共同正犯，又被告曹淑娥雖非公務員身分，然其與具公務員
    身分之被告莊秋益共同行使前開登載不實之公文書，應依刑
    法第31條第1項前段規定，論以共犯。
  ㈥又按犯第4條至第6條之罪，在偵查中自白，如有所得並自動
    繳交全部所得財物者，減輕其刑，貪污治罪條例第8條第2項
    前段定有明文。又上開規定旨在鼓勵犯罪行為人勇於自新，
    而限於偵查中已自白者，始有減輕其刑之適用，乃在防止證
    據滅失以兼顧證據保全。然犯罪所得財物之自動繳交，緩速
    與否，則與證據保全無涉。參諸立法過程資料，85年修正該
    條文時，增訂「如有所得並自動繳交全部所得財物者，減輕
    其刑」，並不以繳交與自白同在偵查中為必要。況偵查程序
    之終結，並未先行揭示或通知，被告難以預知偵查何時終結
    。而所謂「全部所得財物」，其數額或須至審判中方能確定
    。苟偵查中所繳數額較審判中認定所得短少，將因偵、審程
    序認定數額歧異，徒生爭議。是被告於偵查中自白，並於最
    後事實審言詞辯論終結前自動繳交全部所得財物者，即有貪
    污治罪條例第8條第2項前段減輕其刑之適用（最高法院108
    年度台上字第3343號、106年度台上字第1867號判決意旨參
    照）。查被告莊秋益於偵查時均已坦承本案犯行，且於偵查
    中分別由被告莊秋益、曹淑娥繳交犯罪所得30萬元、50萬8,
    639元，復於本院審理中，被告莊秋益再行繳交犯罪所得129
    萬6,618元，故已繳回全部犯罪所得等節，此有臺灣南投地
    方檢察署收受贓證物品清單、110年5月26日臺灣銀行匯入匯
    款通知書或存根、臺灣南投地方檢察署贓證物收據、南投地
    方檢察署收受贓證物品清單等件為證（見院一卷第313-315
    頁，院二卷第127頁，偵十三卷第2頁）；是被告莊秋益如犯
    罪事實欄㈠至㈢所示侵占公有財物、利用職務之機會詐取財
    物等犯行，均符合上開規定之減刑事由，均應依法減輕其刑
    。
  ㈦至被告莊秋益之辯護人為其主張應依刑法第59條酌減其刑等
    詞。惟按刑法第59條規定之酌量減輕其刑，必須犯罪另有特
    殊之原因與環境，在客觀上足以引起一般同情，認為即使予
    以宣告法定最低度刑，猶嫌過重者，始有其適用。此所謂法
    定最低度刑，固包括法定最低本刑；惟遇有其他法定減輕之
    事由者，則應係指適用其他法定減輕事由減輕其刑後之最低
    度刑而言。倘被告別有法定減輕事由者，應先適用法定減輕
    事由減輕其刑後，猶認其犯罪之情狀顯可憫恕，即使科以該
    減輕後之最低度刑仍嫌過重者，始得適用刑法第59條規定酌
    量減輕其刑（最高法院100年度台上字第744號判決意旨參憑
    ）。經查，被告莊秋益於擔任東埔警光山莊管理員時間甚長
    ，而本案侵占公有財物、利用職務之機會詐取財物等犯行，
    均長達數年之久，而其所獲之犯罪所得亦高達百萬餘元，對
    國家法益已造成一定程度之侵害，又本案未見被告莊秋益犯
    下本案，有何特殊原因或環境；再者，被告莊秋益所涉犯前
    開3罪，均已依貪污治罪條例第8條第2項之規定減輕其刑，
    本院於量刑之際，再依刑法第57條各項量刑因子，於法定刑
    度內為適當調整，其法定刑並無過重之處，本院綜觀其等此
    部分犯罪之情狀，難認有何情堪憫恕而有縱處以法定最低刑
    度，仍有情輕法重之情形，尚無適用刑法第59條規定酌減其
    刑之餘地。
  ㈧爰以行為人責任為基礎，審酌被告莊秋益為智識成熟之人，
    且擔任警職已長達近40年，於前揭案發期間擔任東埔警光山
    莊之管理員，掌管東埔警光山莊相關營運維護等業務，當知
    身為公務員應廉潔自持、奉公守法，竟圖管理之便或圖一己
    之私，而心存僥倖，利用職務之便，將所持有之前揭款項侵
    占入己，及以前揭方式詐取款項入手，所為非但有失官箴，
    亦損害公務員誠實清廉形象，所為實應予非難；而被告曹淑
    娥思慮成熟之成年人，僅因與被告莊秋益之情誼，即與被告
    莊秋益共犯前揭行使登載不實之公文書犯行，所為實有不當
    。惟考量被告莊秋益、曹淑娥於偵查階段即能坦承全部犯行
    ，並於審理中繳回犯罪所得，堪認其等均有悔悟之心，犯後
    態度尚佳，且其等均無其他前科紀錄，素行良好，此有被告
    2人之臺灣高等法院被告前案紀錄表在卷可按；暨被告莊秋
    益自陳警專畢業之智識程度、經濟狀況小康、從事警職、已
    婚、與家人同住等，而被告曹淑娥高中畢業之智識程度、經
    濟狀況小康、為自營業、喪偶、育有3名成年子女等家庭生
    活狀況等一切情狀，兼衡被告2人之犯罪動機、目的、手法
    ，分別量處如主文所示之宣告刑，並就被告莊秋益判處多數
    有期徒刑及褫奪公權部分，定應執行刑如主文所示。
  ㈨又被告曹淑娥前未曾因故意犯罪受有期徒刑以上刑之宣告等
    情，此有臺灣高等法院被告前案紀錄表為證（見院一卷第12
    9頁），可知依被告曹淑娥之素行，堪認被告非屬常習於犯
    罪之人，倘予一定期間緩刑宣告，並科與相當之義務，使其
    等於緩刑期間內能深知警惕，避免再度犯罪，一來被告與社
    會仍然保持聯繫，隨時接受正向輔導，二者避免與其他犯罪
    人終日為伍，身陷再犯環境，若被告未能把握機會，緩刑撤
    銷再令被告執行本案所處刑罰，尚屬非遲；故本院斟酌被告
    於犯後已坦承犯行，因係一時短於思慮而誤觸刑典，經此偵
    審教訓，應知所警惕，信無再犯之虞，認其所受宣告之刑，
    均以暫不執行為適當，爰依刑法第74條第1項第1款規定，併
    予宣告被告曹淑娥如主文所示緩刑期間。然為使被告確實知
    所警惕，並促其建立正確之法治觀念，兼衡本案犯罪情節及
    其經濟狀況，爰依刑法第74條第2項第4款之規定，命被告應
    於本判決確定之日起1年內向公庫支付如主文所示之金額。
    倘被告違反上開應行負擔之事項且情節重大，依刑法第75條
    之1第1項第4 款之規定，其緩刑之宣告仍得由檢察官向本院
    聲請撤銷，附此敘明之。
  ㈩末按犯貪污治罪條例之罪，宣告有期徒刑以上之刑者，並宣
    告褫奪公權，貪污治罪條例第17條定有明文；又貪污治罪條
    例第17條對於褫奪公權之期間並無明文規定，故依該條例宣
    告褫奪公權者，仍應適用刑法第37條第1項或第2項，使其褫
    奪公權之刑度有所依憑，始為合法（最高法院89年度台上字
    第2303號判決意旨參照）。查本案被告莊秋益所為係分別犯
    貪污治罪條例第4條第1項第1款，及同條例第5條第1項第2款
    之罪，業經認定如前，且經宣告有期徒刑以上之刑，爰依貪
    污治罪條例第17條之規定宣告褫奪公權，並依刑法第37條第
    2項之規定，參酌本案之犯罪性質及情節，分別就各罪名項
    下，宣告褫奪公權3年。
四、沒收部分：
  ㈠按105年6月22日修正公布前貪污治罪條例第10條第1項規定：
    「犯第4條至第6條之罪者，其所得財物，應予追繳，並依其
    情節分別沒收或發還被害人」，是符合上開規定之犯罪，自
    應就犯罪所得財物，諭知追繳、沒收或發還被害人，並無例
    外，以澈底剝奪貪污犯罪之所得財物。至貪污治罪條例第8
    條規定「犯第4條至第6條之罪，於犯罪後自首，如有所得並
    自動繳交全部所得財物者，減輕或免除其刑；因而查獲其他
    正犯或共犯者，免除其刑。犯第4條至第6條之罪，在偵查中
    自白，如有所得並自動繳交全部所得財物者，減輕其刑；因
    而查獲其他正犯或共犯者，減輕或免除其刑」，旨在鼓勵犯
    罪行為人或被告於犯罪後自首或在偵查中自白，如有不法所
    得者，並自動繳交全部所得財物，且供出其他正犯或共犯，
    以利偵查、審判，俾得減輕或免除其刑。上開追繳、沒收或
    發還被害人與減輕或免除其刑規定之規範目的有別，自應一
    併適用，不可混淆。是被告犯上述貪污罪並自動繳交全部所
    得財物者，就已自動繳交之全部所得財物，於判決固無庸再
    諭知追繳，惟仍應諭知沒收或發還被害人，俾於判決確定後
    ，由檢察官依刑事訴訟法第470條第1項前段規定，據以指揮
    執行。否則在判決確定後，將因確定判決未就自動繳交之全
    部所得財物諭知沒收或發還被害人，檢察官指揮執行沒收或
    發還被害人缺乏依據，徒生處理上無謂之爭議，亦不符澈底
    剝奪貪污犯罪所得之立法目的（最高法院106年度台非字第1
    00號判決意旨參照）。查被告莊秋益如犯罪事實欄㈠至㈢所
    分別侵占及詐取之款項均屬犯罪所得，雖均已繳回臺灣南投
    地方檢察署而查扣在案，爰無庸再諭知追徵其價額，但仍應
    依刑法第38條之1第1項前段規定，於被告莊秋益所犯罪刑項
    下分別諭知沒收。
  ㈡按行為人用以詐欺取財之偽造書類，既已交付於被害人收受
    ，則該物非屬行為人所有，除偽造書類上偽造之印文、署押
    ，應依刑法第219條予以沒收外，依同法第38條第3項之規定
    ，即不得再對各該書類諭知沒收（最高法院43年台上字第74
    7號判決意旨參照）。經查，本案被告莊秋益所偽造如附表
    六各編號所示之私文書，業經交付予南投縣警局所收受，已
    非屬於被告莊秋益所有之物，依前揭說明意旨，無庸依法宣
    告沒收；惟其上如附表六各編號應沒收之物欄所示偽造之「
    方榮平」之署押，其上所生之印文及署押均非屬真正印章所
    生或經被告所偽簽，業經被告自承在卷，依前揭說明意旨，
    仍應依刑法第219條之規定，於該罪主文項下宣告沒收。
  ㈢至其餘扣案物品，除被告莊秋益手機及曹淑娥手機、中華郵
    政存摺外，均非屬被告2人所有，且均為證物之性質，本院
    自無庸沒收之諭知；另就前開扣案之手機、存摺，被告2人
    均堅稱非供本案犯行使用，且依卷內所存事證亦無從佐證與
    本案犯行有關，亦無從為沒收之宣告。
據上論斷，應依刑事訴訟法第299條第1項前段，判決如主文。
本案經檢察官黃慧倫提起公訴；檢察官林孟賢到庭執行職務。
中　　華　　民　　國　　111 　年　　3 　　月　　25　　日
　　　　　　　　　刑事第二庭    審判長法　官  楊國煜
　　　　　　　　　                    法  官  顏紫安
　　　　　　　　　                    法  官　劉彥宏
以上正本與原本無異。
如不服本判決應於收受送達後20日內向本院提出上訴書狀，並應
敘述具體理由；其未敘述上訴理由者，應於上訴期間屆滿後20日
內向本院補提理由書（均須按他造當事人之人數附繕本）「切勿
逕送上級法院」。
                                      書記官  劉  綺
中　　華　　民　　國　　111 　年　　3 　　月　　28　　日
　　　　　　　　　
附錄本案論罪科刑法條：
貪污治罪條例第4條第1項第1款
有下列行為之一者，處無期徒刑或10年以上有期徒刑，得併科新
台幣1億元以下罰金：
一、竊取或侵占公用或公有器材、財物者。 
貪污治罪條例第5條第1項第2款
有下列行為之一者，處7年以上有期徒刑，得併科新臺幣6千萬元
以下罰金：
二、利用職務上之機會，以詐術使人將本人之物或第三人之物交
    付者。
中華民國刑法第216條
行使第210條至第215條之文書者，依偽造、變造文書或登載不實
事項或使登載不實事項之規定處斷。
中華民國刑法210條
偽造、變造私文書，足以生損害於公眾或他人者，處5年以下有
期徒刑。
中華民國刑法第213條
公務員明知為不實之事項，而登載於職務上所掌之公文書，足以
生損害於公眾或他人者，處1年以上7年以下有期徒刑。

附表一：罪名及宣告刑
編號 罪名及宣告刑 備註 1 莊秋益犯貪污治罪條例第四條第一項第一款之侵占公有財物罪，處有期徒刑伍年陸月，褫奪公權參年。已繳回扣案之犯罪所得新臺幣壹佰萬參仟肆佰伍拾元沒收之。 犯罪事實欄㈠部分 2 莊秋益犯貪污治罪條例第五條第一項第二款利用職務機會詐取財物罪，處有期徒刑參年捌月，褫奪公權參年。已繳回扣案之犯罪所得新臺幣陸拾參萬陸仟捌佰柒拾玖元沒收；如附表六編號「應沒收之物」欄所示偽造之「方榮平」署押及印文，均沒收。  犯罪事實欄㈡部分 3 莊秋益犯貪污治罪條例第五條第一項第二款利用職務機會詐取財物罪，處有期徒刑參年柒月，褫奪公權參年。已繳回扣案之犯罪所得新臺幣肆拾陸萬肆仟玖佰貳拾捌元沒收。 犯罪事實欄㈢部分 
附表二：不實減少申報之金額
編號 日期 替代役姓名 塗改前(原入住登記)  塗改後(重新謄寫)  未據實申報繳回清潔維護費金額(新臺幣：元)    旅客姓名 金額 旅客姓名 金額  1 100年04月01日 唐福智 侯宗仁 800  (刪除)  800  2 100年04月02日  黃明O 1,000  (刪除)  1,000   100年04月02日  黃明O 1,000  (刪除)  1,000  3 100年04月05日  劉弘毅 800  (刪除)  800  4 100年04月07日  溫良財 400  (刪除)  400  5 100年04月09日  許育誠 800  (刪除)  800   100年04月09日  陳芊樺 1,000  (刪除)  1,000  6 100年04月15日  邱益章 800  (刪除)  800  7 100年04月16日  高美葉 400  (刪除)  400   100年04月16日  林美秀 800  (刪除)  800  8 100年04月17日  簡妃伶 800  (刪除)  800   100年04月17日  簡妃伶 800  (刪除)  800  9 100年04月30日  陳OO 1,000  莊秋益 800  200   100年04月30日  陳OO 1,000  莊秋益 800  200   100年04月30日  莊文斌 1,000  莊秋益 800  200   100年04月30日  莊文斌 1,000  莊秋益 800  200   100年04月30日  莊文斌 1,000  莊秋益 800  200  10 100年05月01日 黃志偉 張人瑞 800  (刪除)  800  11 100年05月28日  陳威豪 1,000  (刪除)  1,000   100年05月28日  陳威豪 1,000  (刪除)  1,000   100年05月28日  陳威豪 1,000  (刪除)  1,000  12 100年06月03日  李文清 1,000  (刪除)  1,000  13 100年06月04日  賴子行 1,000  (刪除)  1,000   100年06月04日  賴子行 1,000  (刪除)  1,000  14 100年06月09日  汪也乃 800  (刪除)  800  15 100年06月10日  汪也乃 800  (刪除)  800  16 100年06月11日  劉源章 1,000  (刪除)  1,000  17 100年06月18日  陳O婕 1,000  (刪除)  1,000  18 100年06月26日  沈OO 1,000  (刪除)  1,000  19 100年06月30日  (空白) 800  (刪除)  800   100年06月30日  (空白) 800  (刪除)  800  20 100年07月01日  呂麗珠 800  (刪除)  800  21 100年07月02日  許雅貴 1,000  (刪除)  1,000  22 100年07月03日  莊秋益 800  (刪除)  800  23 100年07月06日  莊秋益 韓硯 1,000  (刪除)  1,000   100年07月06日  莊秋益 韓硯 1,000  (刪除)  1,000  24 100年07月08日  黃美鳳 1,000  (刪除)  1,000  25 100年07月10日  張國O 2,000  (刪除)  2,000   100年07月10日  鍾滿祥 800  (刪除)  800  26 100年07月11日  林秀月 1,000  (刪除)  1,000  27 100年07月13日  黃國棟 800  (刪除)  800  28 100年07月24日  林進安 800  (刪除)  800   100年07月24日  林進安 800  (刪除)  800  29 100年08月04日 黃志偉 黃宇廷 陳胤維 1,000  (刪除)  1,000  30 100年08月17日  沈岱範 400  (刪除)  400  31 100年08月18日  吳其政 1,000  (刪除)  1,000  32 100年08月21日  周長蔚 2,000  (刪除)  2,000  33 100年08月24日  王俊賢 1,000  (刪除)  1,000  34 100年08月27日  王蔡強 800  (刪除)  800  35 100年09月02日  許欽成 1,000  莊秋益 (9月3日) 800  200  36 100年09月04日  黃滄河 1,000  金美蘭 莊秋益 (9月8日) 800  200  37 100年09月05日  徐永清 800  (刪除)  800  38 100年09月15日  杜兆飛 1,000  (刪除)  1,000  39 100年09月17日  曾澤霖 800  (刪除)  800  40 100年09月23日  胡義晟 800  (刪除)  800  41 100年09月24日  賴麗如 1,000  (刪除)  1,000  42 100年09月28日  周敬正 2,000  (刪除)  2,000  43 100年10月01日  林怡怜 1,000  (刪除)  1,000   100年10月01日  施輝成 1,000  (刪除)  1,000  44 100年10月08日  李主任 2,000  (刪除)  2,000   100年10月08日  李主任 1,000  (刪除)  1,000   100年10月08日  李主任 1,000  (刪除)  1,000  45 100年10月09日  周榮利 1,000  (刪除)  1,000  46 100年10月15日  楊漢賓 1,000  (刪除)  1,000   100年10月15日  劉以豪 1,000  (刪除)  1,000  47 100年10月21日  蘇承源 800  (刪除)  800  48 100年10月23日  楊文雄 1,000  (刪除)  1,000  49 100年10月25日  楊世雄 1,000  (刪除)  1,000  50 100年10月26日  黃俊傑 2,000  (刪除)  2,000  51 100年10月30日  黃O人 400  (刪除)  400  52 100年11月04日  石君傑 800  (刪除)  800  53 100年11月05日  劉永O 800  (刪除)  800   100年11月05日  林峯谷 2,000  (刪除)  2,000  54 100年11月12日  齊亞夫 800  (刪除)  800  55 100年11月14日  吳聰貴 500  (刪除)  500   100年11月14日  吳聰貴 500  (刪除)  500  56 100年11月20日  林陳瑞榕 400  (刪除)  400  57 100年11月21日  曾華彬 1,000  曾華彬 800  200   100年11月21日  曾華彬 1,000  曾華彬 800  200  58 100年11月27日  黃明華 800  (刪除)  800   100年11月27日  黃明華 800  (刪除)  800  59 100年11月29日  鄭一祥 800  (刪除)  800  60 100年12月03日  王O忠 800  (刪除)  800  61 100年12月09日  劉忠華 1,000  劉忠華 800  200  62 100年12月20日  劉育杰 1,000  劉育杰 800  200  63 100年12月25日  李O翰 1,000 (刪除)  1,000 64 101年01月09日  曾良O 800  (刪除)  800   101年01月09日  曾良O 800  (刪除)  800  65 101年01月17日  張木松 400  (刪除)  400  66 101年01月18日  曾仁福 2,000  (刪除)  2,000  67 101年01月21日  王政道 1,000  (刪除)  1,000  68 101年01月22日  李傳宗 2,000  (刪除)  2,000   101年01月22日  李傳宗 1,000  (刪除)  1,000   101年01月22日  李傳宗 800  (刪除)  800  69 101年01月25日  曾O興 2,000  (刪除)  2,000  70 101年02月05日  歐瑞平 1,000  (刪除)  1,000  71 101年02月13日  同輝明 800  (刪除)  800   101年02月13日  黃昱銘 800  (刪除)  800  72 101年02月21日  曹大村 800  (刪除)  800  73 101年02月22日  蘇右O 800  臺南市  800  74 101年02月25日  林忠義 2,000  林忠義 1,000  1,000   101年02月25日  林忠義 2,000  林忠義 1,000  1,000  75 101年02月26日  O國慶 2,000  吳國慶 1,000  1,000   101年02月26日  O國慶 2,000  (刪除)  2,000  76 101年02月28日  施文O 800  (刪除)  800   101年02月28日  趙長源 800  (刪除)  800  77 101年03月02日  林坤O 800  (刪除)  800  78 101年03月08日  張木松 400  (刪除)  400  79 101年03月10日  王季甫 2,000  (刪除)  2,000  80 101年03月18日  OO慶 800  (刪除)  800  81 101年03月23日  O溪州 1,000  (刪除)  1,000  82 101年03月25日  陳昭佑 2,000  (刪除)  2,000  83 101年03月27日  林文星 1,000  (刪除)  1,000  84 101年04月02日 黃宇廷 黃聰敏 400  (刪除)  400  85 101年04月06日  許峻豪 800  (刪除)  800  86 101年04月10日  黎OO 800  (刪除)  800  87 101年04月16日  張碧芬 800  (刪除)  800  88 101年04月18日  劉OO 400  (刪除)  400  89 101年04月21日  許哲華 1,000  (刪除)  1,000  90 101年05月07日 黃宇廷 李明謙 陳昭佑 800  (刪除)  800  91 101年05月19日  呂賢松 1,000  莊秋益 800  200  92 101年05月25日  郭建佑 400  (刪除)  400  93 101年05月29日  鄭枝益 800  尚未申報  800  94 101年06月09日  呂寶珠 2,000  (刪除)  2,000  95 101年06月29日  陳O傑 1,200  陳俊X 1,000  200  96 101年07月10日 李明謙 陳姵O     莊秋益 2,000  莊秋益 800  1,200  97 101年07月15日  李翊哲 400  (刪除)  400  98 101年07月18日  何建昌 800  (刪除)  800  99 101年08月01日  林水樹 1,000  (刪除)  1,000  100 101年08月04日  何靜宜 800  (刪除)  800   101年08月04日  何靜宜 800  (刪除)  800  101 101年08月09日  黃金燦 800  (刪除)  800  102 102年04月22日 無替代役 O問 1,000  (刪除)  1,000  103 102年05月07日 林柄宏 姜毓華 2,000  姜毓華 1,000  1,000  104 102年05月08日  江樹全 1,600  (刪除)  1,600  105 102年06月23日  蔡傳志 1,000  (刪除)  1,000  106 102年08月07日  曾郁傑 800  (刪除)  800  107 102年08月12日  李世O 800  (刪除)  800  108 102年09月19日  OO芬 2,000  (刪除)  2,000  109 102年09月20日  林賢O 800  (刪除)  800  110 102年09月29日  OO宏 800  (刪除)  800  111 102年10月04日  龔O 800  (刪除)  800  112 102年10月06日  陳OO 800  (刪除)  800  113 102年10月12日  楊德O 2,000  (刪除)  2,000  114 102年10月27日  陳鳳珍 1,000  (刪除)  1,000  115 102年10月29日  林素輝 1,000  (刪除)  1,000  116 102年10月30日  黃明義 800  (刪除)  800  117 102年10月31日  黃明義 800  (刪除)  800   102年10月31日  黃明義 800  (刪除)  800  118 102年11月02日  蔡上沅 800  (刪除)  800  119 102年11月03日  李坤翰 800  (刪除)  800  120 102年11月09日  OOO 800  (刪除)  800  121 102年11月10日  黃大藍 2,000  (刪除)  2,000   102年11月10日  黃大藍 2,000  (刪除)  2,000  122 102年11月23日  葉吉堂 1,000  (刪除)  1,000  123 102年11月24日  鄭丁維 800  (刪除)  800   102年11月24日  鄭丁維 800  (刪除)  800  124 102年11月29日  吳冠O 800  (刪除)  800  125 102年11月30日  李昌平 800  (刪除)  800   102年11月30日  楊淑女 1,000  (刪除)  1,000  126 102年12月07日 林炳宏 張凱傑 陳威廷 800  (刪除)  800   102年12月07日  劉清約 800  (刪除)  800   102年12月07日  簡源達 1,000  (刪除)  1,000   102年12月07日  簡源達 1,000  (刪除)  1,000   102年12月07日  莊秋益 2,000  莊秋益 1,000  1,000  127 102年12月08日  廖純卿 1,000  (刪除)  1,000  128 102年12月13日  O啟瑋 800  (刪除)  800   102年12月13日  O啟瑋 1,000  (刪除)  1,000  129 102年12月14日  李世雄 800  (刪除)  800  130 102年12月19日  蔡清淵 1,000  (刪除)  1,000  131 102年12月21日  葉重榮 2,000  (刪除)  2,000   102年12月21日  林O智 800  (刪除)  800  132 102年12月25日  楊登耀 800  (刪除)  800  133 102年12月30日  郭博仁 1,000  郭博仁 800  200   102年12月30日  劉添元 800  (刪除)  800  134 103年01月05日  陳純敏 800  (刪除)  800   103年01月05日  陳純敏 1,000  (刪除)  1,000   103年01月05日  陳純敏 1,000  (刪除)  1,000  135 103年01月06日  陳昱彰 800  (刪除)  800   103年01月06日  陳昱彰 800  (刪除)  800  136 103年01月08日  蔡OO 800  (刪除)  800  137 103年01月09日  張見康 800  (刪除)  800   103年01月09日  李芳琴 800  (刪除)  800   103年01月09日  陳中節 800  (刪除)  800   103年01月09日  陳中節 800  (刪除)  800   103年01月09日  潘添財 800  (刪除)  800  138 103年01月11日  陳森意 1,000  陳森意 800  200   103年01月11日  陳森意 1,000  (刪除)  1,000   103年01月11日  陳森意 1,000  (刪除)  1,000   103年01月11日  陳慶甫 1,000  (刪除)  1,000   103年01月11日  陳啟泉 1,000  (刪除)  1,000  139 103年01月16日  王寅雄 800  (刪除)  800   103年01月16日  王寅雄 800  (刪除)  800   103年01月16日  許文吉 800  (刪除)  800  140 103年01月17日  謝廷和 800  (刪除)  800   103年01月17日  許國賢 800  (刪除)  800  141 103年01月21日  王耀賢 1,000  (刪除)  1,000  142 103年01月23日  盧茂森 800  (刪除)  800   103年01月23日  陳秉煌 800  (刪除)  800  143 103年01月25日  蔡和崑 莊秋益 800  (刪除)  800   103年01月25日  蔡和崑 莊秋益 800  (刪除)  800   103年01月25日  洪宗勳 1,000  (刪除)  1,000  144 103年01月26日  黃鸞 1,000  (刪除)  1,000   103年01月26日  高世煌 800  (刪除)  800   103年01月26日  李政龍 1,000  (刪除)  1,000   103年01月26日  阮人傑 1,000  阮人傑 (1月27日) 800  200  145 103年01月27日  黃鸞 1,000  (刪除)  1,000   103年01月27日  劉O瑋 1,000  (刪除)  1,000   103年01月27日  吳楊祥 1,000  (刪除)  1,000   103年01月27日  吳楊祥 1,000  (刪除)  1,000  146 103年01月28日  陳O鑫 400  (刪除)  400   103年01月28日  梁靖敏 800  (刪除)  800  147 103年01月29日  劉碧珍 800  洪金江 2,000  800   103年01月29日  劉碧珍 2,000  (刪除)   148 103年02月02日  翁志O 800  (刪除)  800  149 103年02月03日  楊錦瑞 800  (刪除)  800  150 103年02月04日  OOO 1,000  (刪除)  1,000  151 103年02月05日  O 800  (刪除)  800  152 103年02月06日  O慧 1,000  (刪除)  1,000   103年02月06日  廖振雄 1,000  廖振雄 800  200  153 103年02月07日  吳致利 800  (刪除)  800   103年02月07日  楊武德 1,000  (刪除)  1,000   103年02月07日  李吉智 1,000 (刪除)  1,000 154 103年02月11日  戴OO 800  (刪除)  800   103年02月11日  莊銀O 400  (刪除)  400  155 103年02月14日  陳世杰 800  (刪除)  800   103年02月14日  盧勝雄 800  (刪除)  800   103年02月14日  洪友俊 800  (刪除)  800   103年02月14日  張豊鵬 800  (刪除)  800  156 103年02月15日  張健文 800  (刪除)  800   103年02月15日  許清川 800  (刪除)  800   103年02月15日  林秋賢 800  (刪除)  800  157 103年02月16日  梁建O 400  (刪除)  400  158 103年02月17日  林川成 800  (刪除)  800  159 103年02月18日  劉添元 800  (刪除)  800   103年02月18日  劉添元 800  (刪除)  800  160 103年02月19日  古芯O 1,000  (刪除)  1,000  161 103年02月20日  許文炳 400  (刪除)  800   103年02月20日  英巧茹 1,000  (刪除)  1,000  162 103年02月22日  李明倫 800  (刪除)  800  163 103年02月23日  莊秋益 1,000  (刪除)  1,000 164 103年02月24日  郭佰勳  800  (刪除)  800   103年02月24日  林何妹 余明道 1,000  (刪除)  1,000  165 103年02月26日  吳哲藏 800  (刪除)  800   103年02月26日  廖明智 800  (刪除)  800  166 103年02月28日  吳美玲 1,000  (刪除)  1,000  167 103年03月04日  楊民鼎 800  (刪除)  800   103年03月04日  楊民鼎 800  (刪除)  800   103年03月04日  田范秀美 1,000  (刪除)  1,000   103年03月04日  劉信顯 1,000  (刪除)  1,000  168 103年03月05日  O宗輝 800  (刪除)  800   103年03月05日  O宗輝 800  (刪除)  800   103年03月05日  陳清泉 800  (刪除)  800  169 103年03月07日  吳鶴敏 800  (刪除)  800   103年03月07日  吳鶴敏 800  (刪除)  800  170 103年03月08日  紀永O 800  (刪除)  800   103年03月08日  紀永O 800  (刪除)  800   103年03月08日  施易爭 2,000  施易爭 1,000  1,000   103年03月08日  王仕銘 2,000  (刪除)  2,000  171 103年03月09日  游東成 1,000  (刪除)  1,000   103年03月09日  曹永O 800  (刪除)  800   103年03月09日  曹永O 800  (刪除)  800  172 103年3月10(12)日  徐廬山 800  (刪除)  800  173 103年03月14日  金美蘭 1,000  (刪除)  1,000  174 103年03月17日  吳四海 800  (刪除)  800   103年03月17日  謝德宏 800  (刪除)  800  175 103年03月18日  王慶福 800  (刪除)  800   103年03月18日  楊建宗 800  (刪除)  800  176 103年03月20日  李銘O 800  (刪除)  800  177 103年03月21日  陳錡鈺 800  (刪除)  800   103年03月21日  簡明賢 800  (刪除)  800   103年03月21日  藍順發 800  (刪除)  800   103年03月21日  藍順發 800  (刪除)  800   103年03月21日  李致遠 800  (刪除)  800  178 103年03月22日  徐佩芬 1,000  金美蘭 2,000  -1,000  179 103年03月28日  OOO 800  (刪除)  800   103年03月28日  高敏O 2,000  (刪除)  2,000  180 103年03月29日  陳阿川 1,000  (刪除)  1,000  181 103年03月30日  張立涵 800  (刪除)  800   103年03月30日  張尤媚 800  (刪除)  800  182 103年03月31日  O淑玲 800  (刪除)  800   103年03月31日  O淑玲 800  (刪除)  800  183 103年04月02日  李建長 800  (刪除)  800   103年04月02日  李建長 800  (刪除)  800  184 103年04月04日  O美英 莊秋益 2,000  (刪除)  2,000  185 103年04月10日  李永華 800  (刪除)  800  186 103年04月11日  王偉奇 800  (刪除)  800   103年04月11日  鄭雅禎 800  (刪除)  800  187 103年04月12日  楊志誠 800  (刪除)  800  188 103年04月13日  楊健宗 800  (刪除)  800  189 103年4月16(17)日  羅忠勇 800  (刪除)  800   103年4月16(17)日  羅忠勇 800  (刪除)  800   103年4月16(17)日  陳永駿 800  (刪除)  800  190 103年04月20日  陳重鳴 500  (刪除)  500  191 103年04月23日  黃恆雄 800  (刪除)  800   103年04月23日  楊O忠 800  (刪除)  800  192 103年4月25(26)日  陳俊明 800  (刪除)  800   103年4月25(26)日  陳俊明 800  (刪除)  800   103年4月25(26)日  徐丰展 800  (刪除)  800  193 103年04月28日  陳清泉 800  (刪除)  800  194 103年04月29日  OOO 800  (刪除)  800   103年04月29日  劉慶池 800  (刪除)  800  195 103年05月01日  陳騰芳 800  (刪除)  800  196 103年05月03日  李O煌 800  (刪除)  800  197 103年05月04日  王O崙 800  (刪除)  800  198 103年05月10日  林文彬 800  (刪除)  800   103年05月10日  林文彬 800  (刪除)  800  199 103年05月16日  蔡志忠 800  (刪除)  800   103年05月16日  朱陸誌 800  (刪除)  800  200 103年05月24日  周慧敏 800  (刪除)  800   103年05月24日  莊秋益 800  (刪除)  800  201 103年05月30日  胡志榮 800  (刪除)  800  202 103年06月01日  蔣怡娟 莊秋益 1,000  莊秋益 800  200   103年06月01日  蔣怡娟 莊秋益 1,000  (刪除)  1,000 203 103年06月22日  黃啓東 800  (刪除)  800  204 103年06月25日  陳福得 800  (刪除)  800  205 103年06月28日  吳忠德 1,000  (刪除)  1,000   103年06月28日  陳純青 800  (刪除)  800   103年06月28日  莊秋益 1,000  莊秋益 800  200   103年06月28日  莊秋益 1,000  莊秋益 800  200   103年06月28日  莊秋益 1,000  莊秋益 800  200  206 103年06月29日  吳淑珍 800  (刪除)  800   103年06月29日  吳淑珍 800  (刪除)  800   103年06月29日  吳淑珍 800  (刪除)  800   103年06月29日  吳淑珍 800  (刪除)  800   103年06月29日  吳淑珍 800  (刪除)  800  207 103年6月30日(7月2日)  張蘭友 800  (刪除)  800   103年6月30日(7月2日)  張蘭友 800  (刪除)  800  208 103年07月03日  徐源淦 800  (刪除)  800  209 103年07月06日  劉彥成 800  (刪除)  800  210 103年7月6(7)日  蔡金龍 800  (刪除)  800   103年7月6(7)日  莊秋益 800  (刪除)  800  211 103年07月08日  莊秋益 800  戴基隆 1,000  -200   103年07月08日  蔡志鴻 1,000  (刪除)  1,000  212 103年07月09日  林琮智 1,000  (刪除)  1,000  213 103年07月12日  吳勝O 莊秋益 1,000  莊秋益 800  200   103年07月12日  吳勝O 莊秋益 1,000  莊秋益 800  200   103年07月12日  吳勝O 莊秋益 2,000  莊秋益 800  1,200   103年07月12日  莊秋益 800  (刪除)  800  214 103年07月13日  王O玲 莊秋益 800  (刪除)  800   103年07月13日  高文仁 800  (刪除)  800  215 103年07月14日  莊素真 1,000  (刪除)  1,000  216 103年07月15日  蘇炳吉 800  (刪除)  800  217 103年07月18日  陳明祺 2,000  陳明祺 800  1,200   103年07月18日  姚金O 1,000  (刪除)  1,000   103年07月18日  姚金O 2,000  (刪除)  2,000   103年07月18日  蔡丁貴 800  (刪除)  800  218 103年7月26(27)日  莊秋益 800  (刪除)  800  219 103年08月02日  陳忻榕 800  (刪除)  800   103年08月02日  陳忻榕 800  (刪除)  800   103年08月02日  陳忻榕 800  (刪除)  800  220 103年08月04日  劉秋金 800  (刪除)  800  221 103年08月05日  李駿鑫 800  (刪除)  800  222 103年08月08日  柯百練 1,000  柯百練 800  200   103年08月08日  柯百練 800  (刪除)  800   103年08月08日  柯百練 800  (刪除)  800   103年08月08日  柯百練 800  (刪除)  800  223 103年08月12日  朱偉誠 800  (刪除)  800   103年08月12日  朱偉誠 800  (刪除)  800   103年08月12日  朱偉誠 800  (刪除)  800   103年08月12日  朱偉誠 1,000  (刪除)  1,000   103年08月12日  司忠義 1,000  (刪除)  1,000   103年08月12日  司忠義 1,000  (刪除)  1,000  224 103年08月19日  黃明義 800  (刪除)  800   103年08月19日  汪文柔 800  (刪除)  800  225 103年08月20日  汪文柔 800  (刪除)  800  226 103年08月21日  汪仁傑 1,000  (刪除)  1,000  227 103年08月22日  李治O 800  (刪除)  800  228 103年08月23日  黃國峰 800  (刪除)  800  229 103年08月27日  周平貴 800  (刪除)  800   103年08月27日  葉步球 1,000  (刪除)  1,000  230 103年08月30日  許瑞川 800  (刪除)  800   103年08月30日  莊秋益 1,000  (刪除)  1,000  231 103年09月09日  王正田 800  (刪除)  800   103年09月09日  王正田 800  (刪除)  800   103年09月09日  莊秋益 800  (刪除)  800  232 103年9月14(15)日  陳OO 800  (刪除)  800  233 103年09月22日  李銘杰 800  (刪除)  800   103年09月22日  李銘杰 800  (刪除)  800  234 103年09月26日  徐源淦 莊秋益 800  (刪除)  800   103年09月26日  王希單 莊秋益 1,000  (刪除)  1,000   103年09月26日  王希單 莊秋益 800  (刪除)  800  235 103年09月27日  吳樹南 800  (刪除)  800   103年09月27日  蔡惠俞 800  (刪除)  800   103年09月27日  蔡惠俞 800  (刪除)  800  236 103年10月04日 張凱傑 曾震宇 莊秋益 1,000  (刪除)  1,000   103年10月04日  莊秋益 800  (刪除)  800  237 103年10月14日  李榮夫 400  (刪除)  400  238 103年10月18日  陳育賢 1,000  (刪除)  1,000  239 103年10月19日  林志哲 500  (刪除)  500  240 103年10月20日  OOO 800  (刪除)  800  241 103年10月21日  李文政 800  (刪除)  800   103年10月21日  李文政 800  (刪除)  800   103年10月21日  李文政 800  (刪除)  800  242 103年10月25日  胡志榮 800  (刪除)  800  243 103年10月30日  阮達春 800  (刪除)  800  244 103年11月02日 曾震宇 詹承浩 林O佑 800  (刪除)  800   103年11月02日  李炳章 800  (刪除)  800   103年11月02日  李炳章 800  (刪除)  800  245 103年11月10日  李昌庭 800  (刪除)  800   103年11月10日  李勝雄 800  (刪除)  800   103年11月10日  李豪 800  (刪除)  800   103年11月10日  李豪 800  (刪除)  800   103年11月10日  李豪 800  (刪除)  800  246 103年11月11日  張少英 1,000  (刪除)  1,000  247 103年11月12日  林斐彬 800  (刪除)  800   103年11月12日  龔鄭新戀 800  (刪除)  800   103年11月12日  闕世華 1,000  (刪除)  1,000  248 103年11月17日  黃欽安 800  (刪除)  800  249 103年11月18日  蘇青林 800  (刪除)  800  250 103年11月19日  左育成 2,000  (刪除)  2,000  251 103年11月21日  陳俊任 400  馮振益 1,000  -600   103年11月21日  林川成 1,000  陳昌德 800  200   103年11月21日  田聖光 800  (刪除)  800   103年11月21日  田聖光 800  (刪除)  800  252 103年11月23日  莊秋益 林文輝 1,000  (刪除)  1,000  253 103年11月27日  黃元道 800  (刪除)  800  254 103年12月01日  陳鐶島 2,000  陳鐶島 1,000  1,000   103年02月01日  劉興詳 800  (刪除)  800  255 103年12月03日  劉添元 800  (刪除)  800  256 103年12月12日  莊秋益 1,000  莊秋益 800  200  257 104年01月10日  莊秋益 1,000  莊秋益 800  200   104年01月10日  莊秋益 1,000  莊秋益 800  200   104年01月10日  莊秋益 800  (刪除)  800  258 104年01月18日  熊任新 800  (刪除)  800  259 104年01月19日  胡德松 800  (刪除)  800  260 104年01月21日  程金川 800  (刪除)  800   104年01月21日  潘宏坤 800  (刪除)  800   104年01月21日  潘宏坤 400  (刪除)  400  261 104年01月23日  黃怡雄 1,000  (刪除)  1,000  262 104年01月26日  鄧世浩 800  (刪除)  800  263 104年01月27日  楊玉樹 800  (刪除)  800  264 104年01月31日  江益志 2,000  江益志 1,000  1,000   104年01月31日  賴士良 1,000  賴士良 800  200   104年01月31日  賴士良 1,000  賴士良 800  200   104年01月31日  賴士良 1,000  賴士良 800  200   104年01月31日  賴士良 1,000  賴士良 800  200  265 104年02月01日  O勝O 800  (刪除)  800  266 104年02月05日  賴金雄 800  (刪除)  800   104年02月05日  賴金雄 1,000  (刪除)  1,000  267 104年02月06日  王火成 800  (刪除)  800   104年02月06日  王火成 1,000  (刪除)  1,000  268 104年02月07日  郭建良 2,000  郭建良 1,000  1,000   104年02月07日  郭建良 2,000  郭建良 1,000  1,000  269 104年02月08日  謝燿澤 1,000  (刪除)  1,000  270 104年02月13日  O健文 1,000  (刪除)  1,000   104年02月13日  陳國緣 1,000  (刪除)  1,000   104年02月13日  陳炫璋 800  (刪除)  800   104年02月13日  紀儒勳 800  (刪除)  800  271 104年02月21日  吳文瑞 2,000  (刪除)  2,000  272 104年02月22日  蔡秋玉 2,000  楊輝X 800  1,200  273 104年02月23日  潘遷亦 1,000  (刪除)  1,000  274 104年02月24日  毛顯耀 400  (刪除)  400  275 104年02月26日  熊任新 800  (刪除)  800   104年02月26日  黃秋蘭 1,000  (刪除)  1,000   104年02月26日  黃秋蘭 800  (刪除)  800  276 104年02月27日  劉孟來 1000 (刪除)  1,000  277 104年02月28日  鄭行健 800  (刪除)  800  278 104年03月07日  許耀堂 800  (刪除)  800   104年03月07日  黃柔雯 1,000  (刪除)  1,000  279 104年03月16日  陳呈祥 800  (刪除)  800   104年03月16日  陳呈祥 800  (刪除)  800  280 104年03月18日  吳辰科 1,000  (刪除)  1,000   104年03月18日  吳辰科 1,000  (刪除)  1,000  281 104年03月20日  張家偉 800  (刪除)  800   104年03月20日  張家偉 800  (刪除)  800  282 104年03月25日  劉崑章 800  (刪除)  800  283 104年03月30日  吳振溪 1,000  莊秋益 800  200   104年03月30日  吳振溪 1,000  莊秋益 800  200   104年03月30日  吳振溪 1,000  莊秋益 800  200  284 104年03月31日  洪鎮鏢 500  (刪除)  500  285 104年04月03日  林涺沺 1,000  (刪除)  1,000   104年04月03日  陳學龍 800  (刪除)  800  286 104年04月08日  蔡元隆 800  (刪除)  800   104年04月08日  蔡元隆 800  (刪除)  800  287 104年04月10日  黎信枝 800  (刪除)  800  288 104年04月13日  許振明 1,000  (刪除)  1,000  289 104年04月17日  張松比 400  (刪除)  400  290 104年04月18日  鄭文彬 1,000  牛海丰 800  200  291 104年04月23日  鐘明堂 1,000  (刪除)  1,000  292 104年05月04日  李照輝 1,000  (刪除)  1,000  293 104年05月18日  何詹玉惠 1,000  (刪除)  1,000  294 104年06月09日  陳O吉 800  (刪除)  800  295 104年06月10日  OOO 800  (刪除)  800   104年06月10日  黃OO 800  (刪除)  800  296 104年06月14日  黃O獻 800  (刪除)  800  297 104年06月20日  呂文良 1,000  (刪除)  1,000   104年06月20日  薛乃仁 800  (刪除)  800  298 104年06月21日  張崑發 800  (刪除)  800  299 104年06月22日  安重光 400  (刪除)  400  300 104年06月26日  蘇海敏 800  (刪除)  800  301 104年06月30日  石紳宏 400  (刪除)  400  302 104年07月16日  英巧茹 1,000  (刪除)  1,000   104年07月16日  段斯瀚 800  (刪除)  800  303 104年07月18日  王信榮 800  (刪除)  800  304 104年07月20日  連麗香 800  (刪除)  800   104年07月20日  朱永安 800  (刪除)  800  305 104年07月24日  黃南銘 800  (刪除)  800  306 104年07月26日  黃文暘 800  (刪除)  800  307 104年07月30日  陳錫鍈 800  (刪除)  800  308 104年07月31日  張祁邦 1,000  張祁邦 800  200  309 104年08月04日  白國君 800  (刪除)  800  310 104年08月13日  張展富 1,000  (刪除)  1,000  311 104年08月14日  張秀英 1,000  (刪除)  1,000  312 104年08月15日  林育男 800  (刪除)  800  313 104年08月22日  吳穎雄 800  (刪除)  800  314 104年08月25日  葉重志 800  (刪除)  800  315 104年09月04日 曾震宇 詹承浩 謝昌凱 鄭慧良 800  (刪除)  800  316 104年09月09日  段忠礼 800  (刪除)  800  317 104年09月18日  簡耀輝 1,000  (刪除)  1,000  318 104年09月25日  黃國興 400  (刪除)  400  319 104年10月11日 謝昌凱 江祈錕 1,000  (刪除)  1,000   104年10月11日  江祈錕 800  (刪除)  800  320 104年10月12日  熊建民 800  (刪除)  800  321 104年10月14日  李秀櫻 800  (刪除)  800  322 104年10月15日  張雅晴 400  (刪除)  400  323 104年10月16日  江俊宏 800  (刪除)  800  324 104年10月18日  歐俊佑 800  (刪除)  800  325 104年11月06日 謝昌凱 曾昦晟 陳德良 400  (刪除)  400   104年11月06日  陳德良 400  (刪除)  400  326 104年11月09日  蔡德亞 800  (刪除)  800  327 104年11月13日  駱OO 400  (刪除)  400  328 104年11月16日  蔡流O 800  (刪除)  800  329 104年11月17日  OOO 800  (刪除)  800  330 104年11月19日  詹寬仁 800  (刪除)  800  331 104年11月20日  盧朝鏗 800  (刪除)  800   104年11月20日  齊亞夫 800  (刪除)  800   104年11月20日  許志南 800  (刪除)  800  332 104年11月25日  黃泉銘 1,000  (刪除)  1,000  333 104年11月27日  陳炳元 400  (刪除)  400  334 104年12月03日  張閔昭 800  (刪除)  800  335 104年12月04日  齊亞夫 800  (刪除)  800   104年12月04日  沈坤通 800  (刪除)  800  336 104年12月05日  莊秋益 1,600  莊秋益 2,000  2,800   104年12月05日  莊秋益 1,600  (刪除)    104年12月05日  莊秋益 800  (刪除)    104年12月05日  莊秋益 800  (刪除)   337 104年12月06日  洪嘉O 400  (刪除)  900   104年12月06日  朱順源 400  黃樹明 800    104年12月06日  朱順源 400  (刪除)    104年12月06日  朱順源 500  (刪除)   338 104年12月07日  莊O智 400  (刪除)  400   104年12月07日  范盛雄 800  (刪除)  800   104年12月07日  范盛雄 800  (刪除)  800  339 104年12月08日  曾德琳 800  (刪除)  800  340 104年12月11日  陳OO 800  (刪除)  800   104年12月11日  陳OO 800  (刪除)  800   104年12月11日  陳OO 800  (刪除)  800  341 104年12月12日  陳乙賢 1,000  陳乙賢 800  200   104年12月12日  陳乙賢 1,600  陳乙賢 1,000  600   104年12月12日  陳乙賢 1,600  陳乙賢 1,000  600   104年12月12日  陳乙賢 800  (刪除)  800  342 104年12月13日  (空白) 400  (刪除)  400   104年12月13日  汪文生 400  (刪除)  400   104年12月13日  莊秋益 2,000  黃冠賢 800  400   104年12月13日  　 　 OO賢 莊秋益 800   343 104年12月14日  莊凱智 400  (刪除)  400   104年12月14日  程國峰 800  (刪除)  800  343 104年12月16日  呂昭正 800  (刪除)  800   104年12月16日  呂昭正 800  (刪除)  800  344 104年12月17日  張宗O 800  (刪除)  800   104年12月17日  吳俊明 800  吳俊明 1,000  2,200   104年12月17日  吳俊明 1,600  (刪除)    104年12月17日  吳俊明 800  (刪除)   345 104年12月18日  陳文獻 800  (刪除)  800   104年12月18日  陳文獻 800  (刪除)  800  346 104年12月20日  張文霖 800  (刪除)  1,000   104年12月20日  李世上 800  (刪除)  800   104年12月20日  許山場 800  (刪除)  800  347 104年12月24日  涂信仲 1,000  涂信仲 800  200   104年12月24日  李OO 800  (刪除)  800   104年12月24日  蘇美麗 800  (刪除)  800   104年12月24日  陳森意 800  (刪除)  800   104年12月24日  蔡瑞源 800  (刪除)  800  348 104年12月26日  王春木 1,600  王春木 1,000  600   104年12月26日  王春木 1,600  王春木 1,000  600   104年12月26日  張晉智 800  (刪除)  800   104年12月26日  高燦池 2,000  高燦池 1,000  1,000  349 104年12月27日  譚有為 800  (刪除)  800  350 104年12月28日  李俊良 800  (刪除)  800  351 104年12月29日  吳O鵬 800  (刪除)  800   104年12月29日  吳O鵬 800  (刪除)  800   104年12月29日  吳O鵬 800  (刪除)  800   104年12月29日  王世珉 800  (刪除)  800  352 104年12月30日  OO安 800  (刪除)  800   104年12月30日  鄭夙貞 800  (刪除)  800  353 104年12月31日  張榮瑋 800  (刪除)  800  354 105年01月01日  莊秋益 800  (刪除)  800  355 105年01月02日  吳美佩 800  (刪除)  800   105年01月02日  吳美佩 800  (刪除)  800  356 105年1月4(5)日  黃光營 800  (刪除)  800   105年1月4(5)日  黃光營 800  (刪除)  800   105年1月4(5)日  黃光營 800  (刪除)  800   105年1月4(5)日  黃光營 800  (刪除)  800   105年1月4(5)日  黃光營 800  (刪除)  800  357 105年01月08日  李碧花 800  (刪除)  800  358 105年01月09日  莊秋益 蘇美如 1,600  金美蘭 莊秋益 800  800   105年01月09日  郭智昇 1,600  (刪除)  1,600  359 105年01月10日  張有碩 1,000  (刪除)  1,000   105年01月10日  黃一傑 800  (刪除)  800  360 105年01月11日  陳勝豐 2,000  (刪除)  2,000   105年01月11日  黃啓昌 800  (刪除)  800  361 105年01月12日  黃能財 800  (刪除)  800   105年01月12日  倪慧倩 800  (刪除)  800   105年01月12日  劉為泰 800  (刪除)  800  362 105年01月13日  張雄飛 800  (刪除)  800   105年01月13日  陳銘志 800  (刪除)  800  363 105年01月14日  郭豊鈴 800  (刪除)  800   105年01月14日  陳慶豪 800  (刪除)  800   105年01月14日  邱吉茂 800  (刪除)  800  364 105年01月15日  莊秋益 800  (刪除)  800  365 105年01月17日  (空白) 400  (刪除)  2,200   105年01月17日  (空白) 500  (刪除)    105年01月17日  (空白) 500  (刪除)    105年01月17日  (空白) 500  (刪除)    105年01月17日  (空白) 500  (刪除)    105年01月17日  (空白) 500  (刪除)    105年01月17日  謝文鋒 500  (刪除)    105年01月17日  李柏欣 400  (刪除)    105年01月17日  　 　 O明強 800    105年01月17日  　 　 許山場 800   366 105年1月17(18)日  劉文華 800  (刪除)  800   105年1月17(18)日  劉文華 800  (刪除)  800   105年1月17(18)日  鄭建國 800  (刪除)  800   105年1月17(18)日  林自在 800  (刪除)  800   105年1月17(18)日  劉添元 800  (刪除)  800  367 105年01月19日  劉濯凱 800  (刪除)  800  368 105年01月20日  莊秋益 800  (刪除)  800   105年01月20日  莊秋益 800  (刪除)  800   105年01月20日  莊秋益 800  (刪除)  800   105年01月20日  莊秋益 1,000  (刪除)  1,000   105年01月20日  張育銘 2,000  張育銘 1,000  1,000  369 105年01月22日  鄭O霖 800  (刪除)  800   105年01月22日  鄭有宏 800  (刪除)  800   105年01月22日  鄭有宏 1,000  (刪除)  1,000  370 105年01月24日  鄭立德 1,000  (刪除)  1,000   105年01月24日  洪育江 1,600  (刪除)  1,600   105年01月24日  宋鎮文 800  (刪除)  800   105年01月24日  李振O 800  (刪除)  800  371 105年01月27日  齊亞夫 800  (刪除)  800   105年01月27日  齊亞夫 1,000  (刪除)  1,000  372 105年01月30日  王春木 800  (刪除)  800   105年01月30日  王仁傑(杰) 800  (刪除)  800   105年01月30日  王仁傑(杰) 800  (刪除)  800  373 105年01月31日  施盈孜 800  (刪除)  800   105年01月31日  王麗玲 800  (刪除)  800  374 105年02月01日  O曉文 800  (刪除)  800   105年02月01日  陳勇O 800  (刪除)  800  375 105年02月02日  江美玉 1,000  (刪除)  1,000   105年02月02日  許文淵 1,000  (刪除)  1,000   105年02月02日  陳志波 1,600  (刪除)  1,600  376 105年02月03日  司品襄 1,600  莊秋益 1,000  3,200   105年02月03日  司品襄 1,600  粘國泰 莊秋益 1,000    105年02月03日  司品襄 2,000  (刪除)    105年02月03日  葉振生 800  (刪除)  800  377 105年02月04日  林毓翔 800  (刪除)  800   105年02月04日  吳慶生 2,000  (刪除)  2,000  378 105年02月08日  郭敬偵 2,000  婁子才 1,000  1,000  379 105年02月09日  陳秀施 1,000  (刪除)  1,000  380 105年02月10日  (空白) 500  (刪除)  500  381 105年02月11日  李佳賢 莊秋益 2,000  (刪除)  2,000   105年02月11日  李佳賢 莊秋益 800  (刪除)  800   105年02月11日  李佳賢 莊秋益 800  (刪除)  800   105年02月11日  李佳賢 莊秋益 1,000  (刪除)  1,000  382 105年02月12日  欉麗玉 1,600  (刪除)  1,600  383 105年02月13日  劉荊揚 1,000  (刪除)  1,000  384 105年02月14日  許火能 800  (刪除)  800   105年02月14日  賴庚邦 800  (刪除)  800   105年02月14日  賴庚邦 800  (刪除)  800  385 105年02月15日  黃逸伶 1,000  (刪除)  1,000   105年02月15日  何明義 800  (刪除)  800  386 105年02月16日  黃寬銘 800  (刪除)  800   105年02月16日  黃寬銘 800  (刪除)  800   105年02月16日  黃寬銘 800  (刪除)  800   105年02月16日  齊亞夫 800  (刪除)  800  387 105年02月17日  吳鐵墻 800  (刪除)  800  388 105年02月19日  薛萬賜 800  (刪除)  800   105年02月19日  陳金山 800  (刪除)  800   105年02月19日  陳金山 800  (刪除)  800  389 105年02月20日  林鴻慶 1,000  (刪除)  1,000   105年02月20日  林鴻慶 800  (刪除)  800  390 105年02月21日  溫梓強 1,000  (刪除)  1,000   105年02月21日  楊經南 800  (刪除)  800  391 105年02月22日  周裕祥 800  (刪除)  800  392 105年02月23日  施文森 400  (刪除)  400  393 105年02月24日  溫家雄 800  (刪除)  800   105年02月24日  林瑞堂 800  (刪除)  800   105年02月24日  林瑞堂 800  (刪除)  800   105年02月24日  溫家雄或林瑞堂 800  (刪除)  800   105年02月24日  溫家雄或林瑞堂 1,000  (刪除)  1,000   105年02月24日  溫家雄或林瑞堂 800  (刪除)  800  394 105年02月25日  莊凱智 800  (刪除)  800   105年02月25日  溫家雄 800  (刪除)  800   105年02月25日  溫家雄 800  (刪除)  800   105年02月25日  溫家雄 800  (刪除)  800   105年02月25日  溫家雄 800  (刪除)  800   105年02月25日  溫家雄 800  (刪除)  800  395 105年02月26日  尤健仁 1,000  尤健仁 800  200   105年02月26日  尤健仁 800  (刪除)  800  396 105年02月27日  (空白) 800  (刪除)  800   105年02月27日  周益銘 1,600  (刪除)  1,600  397 105年02月28日  藍秋鈴 1,600  (刪除)  1,600   105年02月28日  藍秋鈴 1,600  (刪除)  1,600  398 105年03月01日  王文模 800  (刪除)  800   105年03月01日  王文模 1,000  (刪除)  1,000   105年03月01日  王文模 800  (刪除)  800   105年03月01日  王文模 800  (刪除)  800  399 105年03月05日  陳裕豐 1,600  (刪除)  1,600   105年03月05日  金美蘭 2,000  金美蘭 800  1,200   105年03月05日  　 　 張炎福 800  -800  400 105年03月09日  陳永成 800  (刪除)  800   105年03月09日  陳永成 800  (刪除)  800  401 105年03月11日  鍾育達 1,000  (刪除)  1,000   105年03月11日  簡吉伸 800  (刪除)  800  402 105年03月12日  林文彬 800  (刪除)  800   105年03月12日  許哲維 800  (刪除)  800  403 105年01月13日  謝瑋貞 800  (刪除)  800  404 105年03月16日  洪源認 2,000  (刪除)  2,000  405 105年03月18日  (空白) 800  莊秋益 1,600  -800   105年03月18日  (空白) 800  莊秋益 1,600  -800  406 105年03月19日  李家豪 800  李家豪 1,000  -200  407 105年03月20日  李O宏 800  (刪除)  800  408 105年03月22日  林木傳 800  (刪除)  800  409 105年3月23(25)日  張晃誠 2,000  張晃誠 1,000  1,000  410 105年03月26日  林泳洲 800  (刪除)  800  411 105年03月28日  張明晏 800  (刪除)  800  412 105年03月29日  張治強 800  (刪除)  800   105年03月29日  張治強 800  (刪除)  800  413 105年04月01日  簡世志 800  (刪除)  800   105年04月01日  黃巧茹 1,000  (刪除)  1,000  414 105年04月02日  (空白) 2,000  張金來 1,600  400   105年04月02日  (空白) 2,000  張金來 1,600  400   105年04月02日  (空白) 1,600  張金來 800  800   105年04月02日  (空白) 1,600  (刪除)  1,600   105年04月02日  施易良 800  (刪除)  800   105年04月02日  　 　 陳景明 800  -800  415 105年04月03日  林廉豪 1,600  林廉豪 1,000  600   105年04月03日  鄒志輝 1,600  鄒志輝 800  800   105年04月03日  林廉豪 1,000  松慶明 800  200   105年04月03日  鄒志輝 1,000  松慶明 800  200  416 105年04月04日  張小澎 1,600  張小澎 800  800   105年04月04日  邱宏達 2,000  黃哲螢 800  1,200   105年04月04日  分局總務 800  (刪除)  800   105年04月04日  王明德 800  (刪除)  800  417 105年04月09日  李建豐 800  李明欽 1,000  -200   105年04月09日  莊秋益 1,000  (刪除)  1,000  418 105年04月11日  魏建勝 800  (刪除)  800   105年04月11日  黃建基 800  (刪除)  800   105年04月11日  黃建基 800  (刪除)  800   105年04月11日  黃建基 800  (刪除)  800  419 105年04月13日  楊佩錡 800  (刪除)  800   105年04月13日  鄭政崇 1,000  (刪除)  800   105年04月13日  鄭政崇 800  (刪除)  800  420 105年04月14日  廖訓文 800  (刪除)  800   105年04月14日  (空白) 800  (刪除)  800  421 105年04月15日  許正義 1,600  (刪除)  1,600  422 105年04月16日  黃君輝 400  (刪除)  400  423 105年04月22日  齊亞夫 800  (刪除)  800  424 105年04月24日  陳朝新 1,000  陳朝新 800  200   105年04月24日  陳朝新 1,000  陳朝新 800  200   105年04月24日  陳朝新 1,000  陳朝新 800  200   105年04月24日  金明仁 1,000  (刪除)  1,000  425 105年4月25(27)日  金明仁 800  (刪除)  800   105年4月25(27)日  金明仁 800  (刪除)  800   105年4月25(27)日  金明仁 800  (刪除)  800   105年4月25(27)日  金明仁 800  (刪除)  800   105年4月25(27)日  魏聰明 1,600  (刪除)  1,600  426 105年04月29日  陳啟學 800  (刪除)  800  427 105年05月01日  O台生 800  (刪除)  800   105年05月01日  謝正二 1,000  (刪除)  1,000   105年05月01日  謝正二 800  (刪除)  800   105年05月01日  劉宗輝 800  (刪除)  800  428 105年05月04日  陳威智 800  (刪除)  800  429 105年05月05日  柳得春 800  (刪除)  800  430 105年05月07日  何瑞文 800  (刪除)  800  431 105年05月09日  張鵬舉 1,000  張鵬舉 800  200   105年05月09日  陳世勇 800  (刪除)  800   105年05月09日  陳清泉 800  (刪除)  800  432 105年05月13日  齊亞夫 1,000  (刪除)  1,000   105年05月13日  康志豪 800  (刪除)  800  433 105年05月14日  李明禧 1,600  李明禧 1,000  600  434 105年05月15日  張恆義 1,000  (刪除)  1,000   105年05月15日  陳清泉 800  (刪除)  800   105年05月15日  林木己 800  (刪除)  800  435 105年05月17日  陸臺生 800  (刪除)  800  436 105年05月19日  曾克修 800  (刪除)  800  437 105年05月21日  張文耀 800  劉德富 1,000  -200  438 105年05月22日  劉華忠 400  (刪除)  400   105年05月22日  顏威 800  (刪除)  800  439 105年05月24日  陳福珍草 800  (刪除)  800   105年05月24日  陳福珍草 800  (刪除)  800  440 105年05月25日  蘇俞鈞 800  (刪除)  800   105年05月25日  蘇俞鈞 800  (刪除)  800  441 105年05月28日  蔡O任 1,000  蔡清潭 800  200   105年05月28日  (空白) (空白) 鄭光峰 800  -800   105年05月28日  蘇炳吉 800  (刪除)  800   105年05月28日  蘇炳吉 800  (刪除)  800  442 105年05月30日  林朝棋 800  (刪除)  800   105年05月30日  林朝棋 800  (刪除)  800  443 105年06月03日  曾O晟 1,000  (刪除)  1,000  444 105年06月09日  羅文達 1,000  (刪除)  1,000   105年06月09日  余惟雄 1,000  (刪除)  1,000  445 105年06月10日  英巧茹 800  (刪除)  800   105年06月10日  呂定達 800  (刪除)  800  446 105年06月14日  陳和國 800  (刪除)  800   105年06月14日  楊建榮 800  (刪除)  800   105年06月14日  楊建榮 1,600  (刪除)  1,600  447 105年06月18日  葉明少 800  (刪除)  800   105年06月18日  鐘居旺 800  (刪除)  800  448 105年06月21日  陳國緣 800  (刪除)  800   105年06月21日  龔永祥 800  (刪除)  800   105年06月21日  陳明宏 800  (刪除)  800  449 105年06月22日  陳文財 800  (刪除)  800   105年06月22日  林禛雄 800  (刪除)  800   105年06月22日  林禛雄 800  (刪除)  800  450 105年06月24日  何燕菁 2,000  (刪除)  2,000  451 105年06月25日  胡文雄 1,000  (刪除)  1,000   105年06月25日  魏建龍 1,000  (刪除)  1,000  452 105年06月27日  吳華杰 800  (刪除)  800  453 105年07月01日 曾昦晟 賴萱如 800  (刪除)  800   105年07月01日  徐仲享 800  (刪除)  800   105年07月01日  徐仲享 800  (刪除)  800   105年07月01日  林一光 1,000  (刪除)  1,000  454 105年07月03日  岳清玲 800  (刪除)  800  455 105年07月04日  陳逸芬 1,000  (刪除)  1,000  456 105年07月10日  葉國雄 800  (刪除)  800   105年07月10日  曾敏雲 800  (刪除)  800   105年07月10日  陳德維 800  (刪除)  800  457 105年07月13日  楊智菁 1,000  (刪除)  1,000   105年07月13日  呂建明 800  (刪除)  800  458 105年07月14日  林明智 1,000  (刪除)  1,000  459 105年07月16日  許倚納 1,000  (刪除)  1,000   105年07月16日  何龍輝 1,000  (刪除)  1,000   105年07月16日  何龍輝 800  (刪除)  800  460 105年07月17日  竇雲川 1,000  (刪除)  1,000   105年07月17日  許倚納 1,000  (刪除)  1,000   105年07月17日  何龍輝 1,000  (刪除)  1,000   105年07月17日  何龍輝 800  (刪除)  800  461 105年07月18日  李金淼 800  (刪除)  800   105年07月18日  陳建來 800  (刪除)  800   105年07月18日  莊秋益 800  (刪除)  800   105年07月18日  莊秋益 800  (刪除)  800   105年07月18日  莊秋益 800  (刪除)  800  462 105年07月19日  李金淼 800  (刪除)  800   105年07月19日  葉耀欽 800  (刪除)  800   105年07月19日  葉耀欽 800  (刪除)  800   105年07月19日  葉耀欽 800  (刪除)  800   105年07月19日  葉耀欽 800  (刪除)  800  463 105年07月20日  洪金評 800  (刪除)  800   105年07月20日  黃忠輝 800  (刪除)  800   105年07月20日  黃忠輝 800  (刪除)  800   105年07月20日  黃忠輝 800  (刪除)  800   105年07月20日  韓文祥 800  (刪除)  800   105年07月20日  韓文祥 800  (刪除)  800  464 105年07月22日  英巧茹 800  (刪除)  800   105年07月22日  英巧茹 1,000  (刪除)  1,000  465 105年07月23日  O龍輝 1,000  (刪除)  1,000  466 105年07月24日  賴平惠 800  (刪除)  800   105年07月24日  施富強 800  (刪除)  800  467 105年07月25日  賴平惠 800  (刪除)  800   105年07月25日  李嶽成 800  (刪除)  800   105年07月25日  鄭美秀 800  (刪除)  800   105年07月25日  鄭美秀 800  (刪除)  800   105年07月25日  李國簽 2,000  (刪除)  2,000  468 105年07月26日  鄒志評 800  (刪除)  800   105年07月26日  黃文彬 1,000  (刪除)  1,000  469 105年07月27日  蔡進隆 800  (刪除)  800  470 105年07月28日  宋慶進 800  (刪除)  800  471 105年07月29日  林文宏 800  (刪除)  800   105年07月29日  齊亞夫 800  (刪除)  800  472 105年07月30日  徐瑞芳 800  (刪除)  800   105年07月30日  張鳳麟 1,000  (刪除)  1,000  473 105年07月31日  謝雙雙 1,000  (刪除)  1,000   105年07月31日  謝雙雙 1,000  (刪除)  1,000   105年07月31日  謝雙雙 800  (刪除)  800   105年07月31日  黃保良 2,000  (刪除)  2,000   105年07月31日  李東和 800  (刪除)  800   105年07月31日  李東和 800  (刪除)  800   105年07月31日  許君煌 1,600  (刪除)  1,600  474 105年08月03日 曾昦晟 游晟昱 郝德安 葉大北 800  (刪除)  800  475 105年08月06日  楊國擇 800  (刪除)  800  476 105年08月08日  李金瑋 1,000  (刪除)  1,000  477 105年08月10日  楊東萍 800  (刪除)  800   105年08月10日  齊亞夫 800  (刪除)  800  478 105年08月11日  劉育杰 800  (刪除)  800  479 105年08月13日  張杏珠 莊秋益 1,600  (刪除)  1,600   105年08月13日  張杏珠 莊秋益 1,000  (刪除)  1,000   105年08月13日  張杏珠 莊秋益 1,000  莊秋益 800  200   105年08月13日  羅福明 1,600  羅福明 800  800  480 105年08月14日  林勇志 800  (刪除)  800   105年08月14日  江俊宏 800  (刪除)  800   105年08月14日  揚書明 800  (刪除)  800   105年08月14日  揚書明 800  (刪除)  800  481 105年08月15日  彭小輝 800  (刪除)  800   105年08月15日  彭小輝 800  (刪除)  800   105年08月15日  彭小輝 800  (刪除)  800  482 105年08月19日  王俊雄 2,000  (刪除)  2,000   105年08月19日  宋宏祥 800  (刪除)  800  483 105年08月21日  陳春景 800  (刪除)  800   105年08月21日  陳滺傑 1,000  (刪除)  1,000   105年08月21日  陳滺傑 800  (刪除)  800  484 105年08月22日  廖英萍 1,000  (刪除)  1,000   105年08月22日  廖英萍 2,000  (刪除)  2,000   105年08月22日  廖英萍 800  (刪除)  800  485 105年08月24日  黃保良 2,000  (刪除)  2,000   105年08月24日  蔡長青 1,000  (刪除)  1,000   105年08月24日  蔡長青 800  (刪除)  800   105年08月24日  劉志宏 800  (刪除)  800  486 105年08月25日  黃保良 1,600  (刪除)  1,600   105年08月25日  黃保良 800  (刪除)  800   105年08月25日  黃保良 800  (刪除)  800   105年08月25日  蔡登學 800  (刪除)  800  487 105年08月26日  廖正誠 400  (刪除)  400   105年08月26日  齊亞夫 800  (刪除)  800  488 105年08月27日  劉玉龍 2,000  (刪除)  1,000  489 105年08月28日  劉朝欽 800  (刪除)  800   105年08月28日  詹喬愉 800  (刪除)  800  490 105年08月30日  康木榮 1,000  (刪除)  1,000  491 105年09月04日  雷永信 1,600  (刪除)  1,600  492 105年09月06日  陳國緣 800  (刪除)  800  493 105年09月07日  張仲浩 800  (刪除)  800   105年09月07日  杜金城 800  (刪除)  800  494 105年09月09日  黃東發 800  (刪除)  800  495 105年09月10日  鄧堯中 800  (刪除)  800  496 105年09月11日  鄧堯中 800  (刪除)  800  497 105年09月13日  齊亞夫 800  (刪除)  800  498 105年09月16日  李佳智 800  (刪除)  800  499 105年09月17日  吳夢潔 1,000  (刪除)  1,000  500 105年09月18日  邱茂郎 800  (刪除)  800   105年09月18日  邱茂郎 800  (刪除)  800  501 105年10月01日 游晟昱 郝德安 O文益 800  (刪除)  800  502 105年10月03日  陳威菖 800  (刪除)  800   105年10月03日  陳威菖 800  (刪除)  800   105年10月03日  陳威菖 800  (刪除)  800  503 105年10月05日  郭又郡 800  (刪除)  800  504 105年10月07日  王志平 1,000  (刪除)  1,000   105年10月07日  蘇耿毅 800  (刪除)  800  505 105年10月08日  蘇信昌 800  (刪除)  800   105年10月08日  蘇信昌 800  (刪除)  800  506 105年10月09日  許秀專 1,000  許秀專 800  200   105年10月09日  白崇享 1,000  白崇享 800 200   105年10月09日  白崇享 2,000  (刪除)  2,000   105年10月09日  吳美玲 800  (刪除)  800   105年10月09日  林俊昌 800  (刪除)  800  507 105年10月15日  黃正一 800  (刪除)  800  508 105年10月16日  OOO 1,000  (刪除)  1,000   105年10月16日  賴 800  (刪除)  800  509 105年10月20日  李加福 800  (刪除)  800  510 105年10月22日  曾珣姿 800  (刪除)  800  511 105年10月26日  呂永州 800  (刪除)  800  512 105年10月29日  張崇平 800  (刪除)  800   105年10月29日  張崇平 800  (刪除)  800  513 105年10月30日  王麗玲 800  (刪除)  800   105年10月30日  王麗玲 800  (刪除)  800  514 105年11月02日  黃登溪 800  (刪除)  800  515 105年11月03日  黃華全 莊秋益(所長訂) 800  (刪除)  800  516 105年11月07日  郭欣怡 1,000  (刪除)  1,000   105年11月07日  郭欣怡 1,000  (刪除)  1,000  517 105年11月12日  陳榮輝 1,600  (刪除)  1,600  518 105年11月18日  古翠華 800  (刪除)  800  519 105年11月19日  陳麗琴 800  (刪除)  800   105年11月19日  林益鋒 800  (刪除)  800   105年11月19日  張宗安 800  (刪除)  800   105年11月19日  張宗安 800  (刪除)  800   105年11月19日  莊秋益或洪忠權 800  (刪除)  800  520 105年11月25日  陳志義 800  (刪除)  800   105年11月25日  陳志義 800  (刪除)  800  521 105年11月26日  陳俊維 800  (刪除)  800   105年11月26日  陳俊維 1,000  (刪除)  1,000  522 105年11月27日  蔡正雄 800  (刪除)  800   105年11月27日  蔡正雄 800  (刪除)  800   105年11月27日  蔡正雄 800  (刪除)  800   105年11月27日  蔡正雄 800  (刪除)  800  523 105年11月28日  莊秋益 800  (刪除)  800   105年11月28日  馬挹茅 800  (刪除)  800  524 105年11月30日  林明源 800  (刪除)  800   105年11月30日  何秉修 800  (刪除)  800   105年11月30日  何秉修 800  (刪除)  800  525 105年12月1(2)日  劉O銓 1,000  (刪除)  1,000   105年12月1(2)日  劉O銓 800  (刪除)  800   105年12月1(2)日  劉O銓 1,000  (刪除)  1,000   105年12月1(2)日  劉O銓 800  (刪除)  800  526 105年12月03日  張政明 2,000  (刪除)  2,000   105年12月03日  張政明 1,000  (刪除)  1,000   105年12月03日  張政明 1,000  (刪除)  1,000   105年12月03日  張政明 1,000  (刪除)  1,000   105年12月03日  張政明 1,600  (刪除)  1,600  527 105年12月04日  吳進興 800  (刪除)  800   105年12月04日  陳詩經 1,000  (刪除)  1,000   105年12月04日  林來春 800  (刪除)  800  528 105年12月08日  何貴榮 800  (刪除)  800   105年12月08日  何貴榮 800  (刪除)  800  529 105年12月10日  何英宗 1,000  劉帽中 800  200   105年12月10日  何英宗 1,000  劉帽中 800  200   105年12月10日  蘇政忠 1,600  蘇政忠 800  800   105年12月10日  陳永江 800  (刪除)  800  530 105年12月11日  黃如婷 1,000  (刪除)  1,000  531 105年12月14日  張淑玲 1,600  (刪除)  1,600  532 105年12月16日  沈萬爐 800  (刪除)  800   105年12月16日  胡文雄 800  (刪除)  800   105年12月16日  胡文雄 800  (刪除)  800  533 105年12月17日  何瑞文 800  (刪除)  800  534 105年12月21日  鍾寧 800  (刪除)  800  535 105年12月22日  朱錦榮 800  (刪除)  800   105年12月22日  董志忠 800  (刪除)  800  536 105年12月23日  謝偵祥 800  (刪除)  800   105年12月23日  戴明祥 800  (刪除)  800   105年12月23日  莊秋益 800  (刪除)  800   105年12月23日  莊秋益 800  (刪除)  800   105年12月23日  柯百練 1,000  (刪除)  1,000  537 105年12月25日  楊靜雯 1,000  (刪除)  1,000   105年12月25日  李鵬程 1,000  (刪除)  1,000  538 105年12月26日  莊秋益 800  (刪除)  800   105年12月26日  莊秋益 800  (刪除)  800  539 105年12月27日  劉洪璋 800  (刪除)  800   105年12月27日  莊秋益 陳學問 1,000  (刪除)  1,000   105年12月27日  莊秋益 800  (刪除)  800   105年12月27日  朱昭勝 800  (刪除)  800   105年12月27日  吳英鵬 800  (刪除)  800   105年12月27日  羅一癸 800  (刪除)  800  540 105年12月28日  莊秋益 800  (刪除)  800  541 105年12月29日  莊秋益 800  (刪除)  800  542 105年12月30日  李景文 800  (刪除)  800   105年12月30日  李景文 800  (刪除)  800   105年12月30日  李景文 800  (刪除)  800  543 106年01月03日  陳漢明 800  (刪除)  800   106年01月03日  楊仁讚 800  (刪除)  800   106年01月03日  周瑞榮 800  (刪除)  800   106年01月03日  周瑞榮 800  (刪除)  800  544 106年01月05日  莊秋益 800  (刪除)  800   106年01月05日  莊秋益 800  (刪除)  800   106年01月05日  彭孝偉 800  (刪除)  800  545 106年01月08日  林星龍 800  (刪除)  800   106年01月08日  陳昆榮 800  (刪除)  800   106年01月08日  陳昆榮 800  (刪除)  800  546 106年01月09日  劉添元 800  (刪除)  800   106年01月09日  陳嘉岩 800  (刪除)  800   106年01月09日  陳嘉岩 800  (刪除)  800   106年01月09日  陳嘉岩 800  (刪除)  800   106年01月09日  莊秋益 800  (刪除)  800  547 106年01月10日  陳學問 800  (刪除)  800  548 106年01月11日  劉興來 800  (刪除)  800   106年01月11日  劉興來 800  (刪除)  800  549 106年01月12日  陳民雄 1,000  (刪除)  1,000  550 106年01月14日  張榮田 800  (刪除)  800   106年01月14日  張榮田 800  (刪除)  800   106年01月14日  張榮田 800  (刪除)  800   106年01月14日  張榮田 800  (刪除)  800  551 106年01月15日  邱永奇 800  (刪除)  800   106年01月15日  陳鈞傑 800  (刪除)  800   106年01月15日  陳鈞傑 800  (刪除)  800  552 106年1月15(16)日  莊秋益 800  (刪除)  800   106年1月15(16)日  鄭水永 800  (刪除)  800  553 106年01月18日  洪聰健 800  (刪除)  800  554 106年01月19日  林寬裕 800  (刪除)  800   106年01月19日  李淑麗 800  (刪除)  800   106年01月19日  莊秋益 800  (刪除)  800   106年01月19日  林如山 800  (刪除)  800  555 106年01月20日  劉家宏 800  (刪除)  800   106年01月20日  劉家宏 800  (刪除)  800   106年01月20日  劉家宏 800  (刪除)  800   106年01月20日  劉家宏 800  (刪除)  800   106年01月20日  侯宗延 1,000  (刪除)  1,000  556 106年01月21日  廖威淳 800  (刪除)  800   106年01月21日  賴彥金 800  (刪除)  800   106年01月21日  林坤熔 800  (刪除)  800  557 106年01月22日  馬黎明 800  (刪除)  800   106年01月22日  施修勇 1,600  施修勇 800  800   106年01月22日  卓正璽 1,000  (刪除)  1,000   106年01月22日  莊秋益 800  (刪除)  800   106年01月22日  莊秋益 800  (刪除)  800   106年01月22日  莊秋益 800  (刪除)  800  558 106年01月23日  林宗禮 800  (刪除)  800   106年01月23日  莊秋益 800  (刪除)  800   106年01月23日  莊秋益 800  (刪除)  800   106年01月23日  劉澤元 800  (刪除)  800   106年01月23日  周明君 800  (刪除)  800   106年01月23日  許阿品 800  (刪除)  800   106年01月23日  胡毓煌 1,000  (刪除)  1,000   106年01月23日  方鵬程 800  (刪除)  800   106年01月23日  蘇峯幼 1,000  (刪除)  1,000  559 106年01月27日  王啟川 1,000  (刪除)  1,000   106年01月27日  蘇峯幼 1,000  (刪除)  1,000   106年01月27日  張中輝 1,600  張中輝 1,000  600   106年01月27日  張中輝 1,600  張中輝 1,000  600  560 106年01月28日  洪金江 800  (刪除)  800   106年01月28日  洪金長 800  (刪除)  800  561 106年01月29日  王啟川 1,000  王啟川 800  200   106年01月29日  鍾萬春 1,000 鍾萬春 800  200   106年01月29日  鍾萬春 1,600  鍾萬春 800  800   106年01月29日  鄭協明 1,000  (刪除)  1,000  562 106年01月30日  陳阿鍊 1,000  (刪除)  1,000   106年01月30日  陳阿鍊 800  (刪除)  800  563 106年01月31日  鄭進忠 1,600  (刪除)  1,600  564 106年02月01日  蔡萬福 800  (刪除)  800   106年02月01日  劉志成 1,000  (刪除)  1,000   106年02月01日  蕭富薰 1,000  (刪除)  1,000  565 106年02月02日  陳世運 800  (刪除)  800   106年02月02日  賴安盛 1,000  (刪除)  1,000   106年02月02日  李高德 800  (刪除)  800   106年02月02日  朱永安 800  (刪除)  800  566 106年02月2(3)日  陳世運 800  (刪除)  800   106年02月2(3)日  林文福 800  (刪除)  800   106年02月2(3)日  黃巧茹 1,000  (刪除)  1,000   106年02月2(3)日  張耀翰 800  (刪除)  800   106年02月2(3)日  陳增貴或蔡組長 800 (刪除)  800  567 106年02月03日  蔡清憲或林柏宇 800 (刪除)  800  568 106年02月06日  吳一鳴 800  (刪除)  800   106年02月06日  李進和 800  (刪除)  800   106年02月06日  陳碧宜 1,000  (刪除)  1,000   106年02月06日  劉榔 800  (刪除)  800  569 106年02月07日  鄭于紋 800  (刪除)  800  570 106年02月08日  莊銀漿 800  (刪除)  800   106年02月08日  李添和 800  (刪除)  800   106年02月08日  何林莊 800  (刪除)  800   106年02月08日  劉景文或丁紹恭 800 (刪除)  800   106年02月08日  劉景文或丁紹恭 1,000  (刪除)  1,000  571 106年02月09日  莊秋益 1,000  (刪除)  1,000   106年02月09日  李志賢 800  (刪除)  800   106年02月09日  陳墀森 1,000  (刪除)  1,000  572 106年02月10日  羅依華 800  (刪除)  800   106年02月10日  蘇天旭 1,000  (刪除)  1,000  573 106年02月11日  陳名臻 1,000  (刪除)  1,000  574 106年02月12日  劉坤德 800  (刪除)  800   106年02月12日  吳中正 800  (刪除)  800  575 106年02月14日  陳國文 800  (刪除)  800   106年02月14日  陳國文 800  (刪除)  800  576 106年02月15日  陳純峰 800  (刪除)  800  577 106年02月18日  蔡長植 800  (刪除)  800  578 106年02月26日  莊秋益 800  (刪除)  800   106年02月26日  莊秋益 800  (刪除)  800  579 106年03月01日  吳育仁 800  (刪除)  800  580 106年03月02日  陳正義 800  (刪除)  800  581 106年03月03日  莊秋益 800  (刪除)  800  582 106年03月04日  林志明 1,000  (刪除)  1,000   106年03月04日  高復升 800  (刪除)  800  583 106年03月05日  劉東旭 800  (刪除)  800   106年03月05日  黃建鐘 800  (刪除)  800  584 106年03月08日  顏孟甫 800  (刪除)  800   106年03月08日  顏孟甫 800  (刪除)  800  585 106年03月12日  胡龍沛 800  (刪除)  800   106年03月12日  胡龍沛 800  (刪除)  800   106年03月12日  胡龍沛 800  (刪除)  800   106年03月12日  汪亮松 800  (刪除)  800  586 106年03月13日  林OO 800  (刪除)  800   106年03月13日  方崧榕 800  (刪除)  800   106年03月13日  方崧榕 800  (刪除)  800   106年03月13日  方崧榕 800  (刪除)  800   106年03月13日  方崧榕 800  (刪除)  800  587 106年03月15日  陳勝豐 800  (刪除)  800  588 106年03月17日  施修勇 1,000  (刪除)  1,000   106年03月17日  齊亞夫 800  (刪除)  800   106年03月17日  何瑞文 800  (刪除)  800  589 106年03月18日  何瑞文 800  (刪除)  800   106年03月18日  陳恒洛 800  (刪除)  800   106年03月18日  曾宥理 800  (刪除)  800  590 106年03月20日  李宸翰 800  (刪除)  800  591 106年03月22日  張雲昆 800  (刪除)  800  592 106年03月23日  郭正義 800  (刪除)  800  593 106年3月24(25)日  蔡明強 800  (刪除)  800   106年3月24(25)日  陳文成 800  (刪除)  800   106年3月24(25)日  莊秋益 800  (刪除)  800   106年3月24(25)日  曾明輝 800  (刪除)  800  594 106年3月27(28)日  O信元 800  (刪除)  800   106年3月27(28)日  蕭添山 800  (刪除)  800   106年3月27(28)日  陳逸君 800  (刪除)  800   106年3月27(28)日  柯政村 800  (刪除)  800  595 106年03月29日  林聰磐 800  (刪除)  800   106年03月29日  林聰磐 800  (刪除)  800   106年03月29日  龔嘉盛 800  (刪除)  800   106年03月29日  江秋槍 800  (刪除)  800  596 106年04月01日  黃輝南 800  (刪除)  800   106年04月01日  陳泰章 800  (刪除)  800  597 106年04月02日  王理正 800  (刪除)  800  598 106年04月08日  胡基南 800  (刪除)  800  599 106年04月09日  鄭協明 1,000  (刪除)  1,000   106年04月09日  蔡文堅 800  (刪除)  800  600 106年04月10日  李金O 800  (刪除)  800  601 106年04月11日  黃哲雍 800  (刪除)  800  602 106年4月12(14)日  黃哲雍 800  (刪除)  800   106年4月12(14)日  鄭晏昇 1,000  (刪除)  1,000  603 106年04月15日  謝 800  (刪除)  800   106年04月15日  翁雅芬 800  (刪除)  800  604 106年04月17日  陳裔縞 800  (刪除)  800   106年04月17日  陳啟學 800  (刪除)  800   106年04月17日  蔡平源 800  (刪除)  800  605 106年04月21日  廖剛富 800  (刪除)  800  606 106年04月24日  蘇國龍 800  (刪除)  800   106年04月24日  蘇國龍 800  (刪除)  800   106年04月24日  蘇國龍 800  (刪除)  800   106年04月24日  蘇國龍 800  (刪除)  800   106年04月24日  陳建發 800  (刪除)  800  607 106年04月28日  庾哲寅 800  (刪除)  800   106年04月28日  劉智淵 800  (刪除)  800  608 106年04月29日  蔡耀德 800  (刪除)  800   106年04月29日  蔡耀德 800  (刪除)  800   106年04月29日  廖建堯 1,000  (刪除)  1,000  609 106年05月01日 游晟昱 郝德安 陳昱光 林明雄 800  (刪除)  800  610 106年05月02日  徐清池 800  (刪除)  800  611 106年05月05日  吳鳳紋 1,000  (刪除)  1,000  612 106年05月08日  陳子端 800  (刪除)  800   106年05月08日  陳清泉 800  (刪除)  800   106年05月08日  黃雍旭 800  (刪除)  800   106年05月08日  黃雍旭 1,000  (刪除)  1,000  613 106年05月11日  鍾正財 800  (刪除)  800   106年05月11日  鍾正財 800  (刪除)  800   106年05月11日  鍾正財 800  (刪除)  800  614 106年05月12日  崔益忠 800  (刪除)  800   106年05月12日  洪進發 800  (刪除)  800   106年05月12日  張恒義 800  (刪除)  800  615 106年5月15(16)日  曾O坤 800  (刪除)  800   106年5月15(16)日  曾O坤 800  (刪除)  800  616 106年05月17日  辛濟國 800  (刪除)  800  617 106年05月18日  林炳榮 800  (刪除)  800   106年05月18日  林炳榮 800  (刪除)  800   106年05月18日  林炳榮 800  (刪除)  800  618 106年05月19日  許世旻 800  (刪除)  800   106年05月19日  許世旻 800  (刪除)  800  619 106年05月20日  邱瓊志 1,000  邱瓊志 800  200   106年05月20日  邱瓊志 1,000  邱瓊志 800  200  620 106年05月25日  侯志誠 800  (刪除)  800  621 106年05月26日  陳思廷 800  (刪除)  800   106年05月26日  莊秋益 800  (刪除)  800   106年05月26日  莊秋益 800  (刪除)  800   106年05月26日  莊秋益 800  (刪除)  800  622 106年05月27日  洪進彰 1,000  洪進彰 800  200   106年05月27日  林明鴻 800  (刪除)  800  623 106年05月29日  林O煙 800  (刪除)  800  624 106年05月31日  彭武督 800  (刪除)  800   106年05月31日  彭武督 800  (刪除)  800  625 106年06月24日  余育成 800  (刪除)  800   106年06月24日  余育成 800  (刪除)  800  626 106年06月26日  陳國梁 800  (刪除)  800  627 106年07月09日  何湘一 1,000  (刪除)  1,000  628 106年07月10日  黃樵檳 800  (刪除)  800  629 106年07月16日  徐士傑 800  (刪除)  800  630 106年07月17日  施桑田 800  (刪除)  800  631 106年07月20日  鄭瀚鎰 800  (刪除)  800   106年07月20日  簡耀宗 800  (刪除)  800  632 106年07月21日  林星龍 800  (刪除)  800  633 106年07月25日  黃峰亮 800  (刪除)  800  634 106年07月27日  張炎山 800  (刪除)  800   106年07月27日  張炎山 800  (刪除)  800   106年07月27日  張炎山 800  (刪除)  800   106年07月27日  張炎山 800  (刪除)  800   106年07月27日  張炎山 800  (刪除)  800  635 106年08月05日 陳昱光 莊秋益 800  (刪除)  800   106年08月05日  魏淑娟 800  (刪除)  800  636 106年08月06日  王昀樺 800  (刪除)  800  637 106年08月07日  王昀樺 1,000  (刪除)  1,000   106年08月07日  王昀樺 800 (刪除)  800 638 106年08月08日  莊邱益 800  (刪除)  800   106年08月08日  吳O錦 800  (刪除)  800  639 106年08月10日  劉守德 1,000  (刪除)  1,000   106年08月10日  劉守德 1,000  (刪除)  1,000   106年08月10日  劉守德 1,000  (刪除)  1,000  640 106年08月12日  賴明輝 800  (刪除)  800   106年08月12日  賴明輝 800  (刪除)  800   106年08月12日  簡榮甫 800  (刪除)  800   106年08月12日  周左雄 1,000  (刪除)  1,000  641 106年08月15日  周坤雄 1,000  (刪除)  1,000  642 106年08月16日  郭柏宏 1,000  林達凱 800  200   106年08月16日  郭柏宏 1,000  郭柏宏 800  200   106年08月16日  郭柏宏 800  (刪除)  800   106年08月16日  高婉如 800  (刪除)  800  643 106年08月18日  劉明坤 800  (刪除)  800  644 106年08月19日  江東洲 1,000  江東洲 800  200   106年08月19日  江東洲 1,000  (刪除)  1,000  106年08月19日  李昱頡 800  (刪除)  800  645 106年08月20日  簡明良 1,000  簡明良 800  200  646 106年08月21日  古進宏 800  (刪除)  800  647 106年09月08日 陳昱光 陳宥丞 張竣翔 800  (刪除)  800   106年09月08日  張竣翔 800  (刪除)  800  648 106年09月09日  龔才容 1,000  (刪除)  1,000  649 106年09月14日  林方正 800  (刪除)  800   106年09月14日  張竣翔 800  (刪除)  800  650 106年09月16日  趙貴貿 800  (刪除)  800  651 106年09月17日  伍金賢 800  (刪除)  800   106年09月17日  伍金賢 800  (刪除)  800  652 106年09月18日  陳龍川 800  (刪除)  800   106年09月18日  陳文泉 1,000  (刪除)  1,000  653 106年09月22日  鄭文興 800  (刪除)  800   106年09月22日  陳文峯 1,000  (刪除)  1,000  654 106年09月23日  張瑋琦 800  (刪除)  1,800   106年09月23日  張瑋琦 1,000  (刪除)    106年09月23日  鍾瑾瑛 800  (刪除)    106年09月23日  陳文宗 800  (刪除)    106年09月23日  　 　 洪進彰 800    106年09月23日  　 　 莊秋益 800   655 106年09月24日  陳炳杉 800  (刪除)  800   106年09月24日  莊永和 800  (刪除)  800  656 106年09月30日  王理正 1,000  (刪除)  800  657 106年10月01日  莊朝順 800  (刪除)  800  658 106年10月02日  謝國思(恩) 800  詹永財 1,000  600   106年10月02日  謝國思(恩) 800  (刪除)   659 106年10月05日  徐建銘 800  (刪除)  800   106年10月05日  徐建銘 800  (刪除)  800  660 106年10月07日  莊秋益 800  (刪除)  800  661 106年10月08日  李榮嘉 800  (刪除)  800  662 106年10月09日  黃春泰 1,000  (刪除)  1,000   106年10月09日  黃春泰 800  (刪除)  800   106年10月09日  許龍山 800  (刪除)  800   106年10月09日  許龍山 800  (刪除)  800   106年10月09日  英巧茹 800  (刪除)  800  663 106年10月11日  鄭中財 800  (刪除)  800  664 106年10月13日  蔡禎祥 1,000  (刪除)  1,000   106年10月13日  蔡禎祥 1,000  (刪除)  1,000  665 106年10月16日  蕭志恩 800  (刪除)  800   106年10月16日  蕭志恩 800  (刪除)  800   106年10月16日  蕭志恩 800  (刪除)  800   106年10月16日  蕭志恩 800  (刪除)  800  666 106年10月20日  OOO 800  (刪除)  800  667 106年10月21日  陳昭佑 1,000  (刪除)  200  668 106年10月23日  黃素玲 800  (刪除)  800   106年10月23日  黃素玲 800  (刪除)  800  669 106年10月27日  莫怡珍 800  (刪除)  800   106年10月27日  莫怡珍 800  (刪除)  800   106年10月27日  莫怡珍 800  (刪除)  800   106年10月27日  莫怡珍 800  (刪除)  800  670 106年10月28日  吳文景 800  (刪除)  800   106年10月28日  吳文景 800  (刪除)  800  671 106年10月31日  柯妏清 800  (刪除)  800  672 106年11月01日  柯妏清 800  (刪除)  800  673 106年11月05日  徐益利 800  (刪除)  800   106年11月05日  徐益利 800  (刪除)  800   106年11月05日  徐益利 800  (刪除)  800   106年11月05日  何俊賢 800  (刪除)  800  674 106年11月08日  蔡豐年 800  (刪除)  800  675 106年11月10日  曾胤傑 800  (刪除)  800   106年11月10日  林晉毅 1,000  林晉毅 800  200   106年11月10日  張紹峯 800  (刪除)  800   106年11月10日  劉柏松 1,000  (刪除)  1,000   106年11月10日  張承威 800  (刪除)  800  676 106年11月11日  李惠民 800  (刪除)  800   106年11月11日  松國華 1,000  松國華 800  200   106年11月11日  松國華 1,000  (刪除)  1,000   106年11月11日  劉柏松 1,000  (刪除)  1,000   106年11月11日  劉柏松 800  (刪除)  800  677 106年11月13日  孫O慧 800  (刪除)  800   106年11月13日  山城 800  (刪除)  800  678 106年11月15日  柯汝清 800  (刪除)  800  679 106年11月16日  柯汝清 800  (刪除)  800   106年11月16日  黃進益 800  (刪除)  800   106年11月16日  許志南 800  (刪除)  800  680 106年11月17日  劉珮汝 800  (刪除)  800   106年11月17日  廖又臺 800  (刪除)  800  681 106年11月19日  李明欽 800  (刪除)  800   106年11月19日  方世昌 800  (刪除)  800   106年11月19日  方世昌 800  (刪除)  800   106年11月19日  金美蘭 800  (刪除)  800  682 106年11月22日  陸臺生 800  (刪除)  800   106年11月22日  楊台興 800  (刪除)  800  683 106年11月24日  廖惠貞 800  (刪除)  800   106年11月24日  廖惠貞 800  (刪除)  800   106年11月24日  廖惠貞 800  (刪除)  800  684 106年11月25日  蘇炳吉 1,000  (刪除)  1,000   106年11月25日  蘇炳吉 800  (刪除)  800  685 106年11月26日  簡士亮 800  (刪除)  800   106年11月26日  簡士亮 800  (刪除)  800   106年11月26日  簡士亮 800  (刪除)  800   106年11月26日  簡士亮 800  (刪除)  800   106年11月26日  賴彥余 1,000  (刪除)  1,000   106年11月26日  賴彥余 1,000  (刪除)  1,000   106年11月26日  林貴裕 800  (刪除)  800  686 106年11月30日  OOO 800  (刪除)  800  687 106年12月01日  辜亞夫 800  (刪除)  800  688 106年12月02日  江永達 1,000  江永達 800  200   106年12月02日  江 800  (刪除)  800   106年12月02日  309 1,000  (刪除)  1,000  689 106年12月03日  (空白) 1,000  (刪除)  1,000  690 106年12月05日  葛映華 1,000  (刪除)  1,000  691 106年12月06日  蘇曹銘 800  (刪除)  800   106年12月06日  許益彰 800  (刪除)  800   106年12月06日  黃為傑 1,000  (刪除)  1,000  692 106年12月07日  洪振芳 800  (刪除)  800  693 106年12月09日  莊秋益 1,000  (刪除)  1,000  106年12月09日  莊秋益 1,000  (刪除)  1,000  106年12月09日  東埔飯店 800  (刪除)  800  694 106年12月10日  莊秋益 800  (刪除)  800   106年12月10日  趙振華 800  (刪除)  800   106年12月10日  莊秋益 800  (刪除)  800  695 106年12月11日  高OO 800  (刪除)  800   106年12月11日  周坤雄 1,000  (刪除)  1,000  696 106年12月12日  張徳勝 800  (刪除)  800   106年12月12日  郭建誠 800  (刪除)  800  697 106年12月14日  陳世堯 800  (刪除)  800   106年12月14日  陳世堯 800  (刪除)  800   106年12月14日  陳世堯 800  (刪除)  800  698 106年12月16日  何瑞文 800  (刪除)  800  699 106年12月17日  陳錦發 800  (刪除)  800   106年12月17日  賴崇良 1,000  (刪除)  1,000  700 106年12月18日  蔡勝茂 1,000  (刪除)  1,000   106年12月18日  柯進財 800  (刪除)  800  701 106年12月19日  盧靜妙 800  (刪除)  800  702 106年12月22(23)日  陳秋萍 800  (刪除)  800   106年12月22(23)日  陳秋萍 1,000  (刪除)  1,000   106年12月22(23)日  阮世琦 800  (刪除)  800   106年12月22(23)日  莊秋益 800  (刪除)  800  703 106年12月24日  林宜欣 800  (刪除)  800  704 106年12月25日  林怡君 800  (刪除)  800  705 106年12月26日  林慶裕 800  (刪除)  800  706 106年12月28日  林恆輝 800  (刪除)  800   106年12月28日  林恆輝 800  (刪除)  800   106年12月28日  林恆輝 800  (刪除)  800   106年12月28日  林貴裕 800  (刪除)  800  707 106年12月29日  莊秋益 800  (刪除)  800   106年12月29日  陳如錠 800  (刪除)  800   106年12月29日  莊秋益 800  (刪除)  800   106年12月29日  莊秋益 800  (刪除)  800   106年12月29日  林子隆 800  (刪除)  800  708 106年12月30日  徐榮勝 800  (刪除)  800   106年12月30日  503 1,000  (刪除)  1,000   106年12月30日  莊 1,000  (刪除)  1,000   106年12月30日  莊 800  (刪除)  800  709 106年12月31日  主任 800  (刪除)  800   106年12月31日  蔡光龍 800  (刪除)  800  710 107年01月01日  蔡宗哲 1,000  (刪除)  1,000  711 107年01月02日  李崑麟 800  (刪除)  800   107年01月02日  蔡明強 800  (刪除)  800  712 107年01月03日  莊秋益 800  (刪除)  800  713 107年01月04日  郭豊鈴 800  (刪除)  800  714 107年01月05日  田文生 800  (刪除)  800  715 107年01月06日  莊 1,000  莊秋益 800  200   107年01月06日  莊 800  (刪除)  800   107年01月06日  張恒義 800  (刪除)  800   107年01月06日  張恒義 1,000  (刪除)  1,000   107年01月06日  張恒義 800  (刪除)  800  716 107年01月07日  張恒義 800  (刪除)  800   107年01月07日  沈萬爐 800  (刪除)  800  717 107年01月08日  賴明華 800  (刪除)  800   107年01月08日  賴明華 800  (刪除)  800  718 107年01月09日  陳寶峰 800  (刪除)  800  719 107年01月10日  黃OO 800  (刪除)  800  720 107年01月11日  莊秋益 800  (刪除)  800   107年01月11日  陳永興 800  (刪除)  800   107年01月11日  施能善 800  (刪除)  800  721 107年01月12日  邱東富 800  (刪除)  800   107年01月12日  許秀專 800  (刪除)  800  722 107年01月14日  曾耀德 800  (刪除)  800   107年01月14日  蘇OO 800  (刪除)  800  723 107年01月17日  蔡清潭 800  (刪除)  800  724 107年01月18日  林盈任 800  (刪除)  800   107年01月18日  詹淑華或李紹德 800 (刪除)  800   107年01月18日  詹淑華 800  (刪除)  800  725 107年01月19日  蘇木梁 800  (刪除)  800   107年01月19日  蘇木梁 800  (刪除)  800   107年01月19日  賴秀卿 1,000  (刪除)  1,000  726 107年01月20日  林O泓 800  (刪除)  800   107年01月20日  闕杏珍 800  (刪除)  800  727 107年01月21日  劉洹劭 800  (刪除)  800   107年01月21日  王明仁 800  (刪除)  800   107年01月21日  陳O誠 1,000  陳X誠 800  200  728 107年01月23日  張恒義 800  (刪除)  800  729 107年01月24日  莊秋益 400  (刪除)  400   107年01月24日  賴朝根 800  (刪除)  800   107年01月24日  齊亞夫 800  (刪除)  800   107年01月24日  陳志昶 800  (刪除)  800   107年01月24日  翁子惠 800  (刪除)  800  730 107年01月25日  曾信融 800  (刪除)  800   107年01月25日  陳辰左 800  (刪除)  800  731 107年01月26日  劉秋金 1,000  (刪除)  1,000   107年01月26日  竇雲川 800  (刪除)  800  732 107年01月27日  齊亞夫 800  (刪除)  800  733 107年01月28日  陳澤寬 800  (刪除)  800   107年01月28日  陳逢連 800  (刪除)  800   107年01月28日  陳逢連 800  (刪除)  800  734 107年01月29日  呂 800  (刪除)  800   107年01月29日  蔡奇芳 800  (刪除)  800   107年01月29日  後勤 800  (刪除)  800   107年01月29日  林世輝 800  (刪除)  800  735 107年01月30日  鍾國雄 800  (刪除)  800   107年01月30日  陳漢明 800  (刪除)  800   107年01月30日  劉O智 800  (刪除)  800  736 107年01月31日  黃進益 800  (刪除)  800  737 107年02月01日  文剛慧 800  (刪除)  800   107年02月01日  邱裕仁 1,000  (刪除)  1,000   107年02月01日  莊秋益 800  (刪除)  800   107年02月01日  莊秋益 800  (刪除)  800  738 107年02月02日  陳文傑 1,000  (刪除)  1,000  739 107年02月04日  劉O男 800  (刪除)  800   107年02月04日  陳秋雲 1,000  (刪除)  1,000  740 107年02月05日  劉銘德 800  (刪除)  800   107年02月05日  江鴻義 1,000  (刪除)  1,000  741 107年02月06日  陳賜煌 1,600  陳賜煌 1,000  600  742 107年02月08日  陳宏信 1,600  (刪除)  1,600   107年02月08日  陳宏信 1,600  (刪除)  1,600  743 107年02月09日  王豪原 800 (刪除)  800  107年02月09日  陳俊偉 800  (刪除)  800  744 107年02月10日  李春益 800  (刪除)  800  745 107年02月12日  金美蘭 800  (刪除)  800   107年02月12日  金美蘭 800  (刪除)  800   107年02月12日  金美蘭 800  (刪除)  800   107年02月12日  楊仁讚 800  (刪除)  800  746 107年02月15日  王春木 1,000  (刪除)  1,000   107年02月15日  王春木 1,000  (刪除)  1,000   107年02月15日  黃正賢 800  (刪除)  800  747 107年02月16日  徐正茂 800  (刪除)  800   107年02月16日  徐正茂 800  (刪除)  800   107年02月16日  徐正茂 1,000  (刪除)  1,000   107年02月16日  徐正茂 800  (刪除)  800  748 107年02月18日  許裕仁 800  (刪除)  800   107年02月18日  阿科 1,600  (刪除)  1,600   107年02月18日  阿科 2,000  (刪除)  2,000  749 107年02月19日  (空白) 800  (刪除)  800   107年02月19日  陳瑞炘 800  (刪除)  800   107年02月19日  吳美玲 800  (刪除)  800  750 107年02月21日  齊亞夫 800  (刪除)  800   107年02月21日  齊亞夫 800  (刪除)  800  751 107年02月23日  (空白) 800  (刪除)  800  752 107年02月25日  胡振明 1,000  (刪除)  1,000   107年02月25日  陳碩欽 1,000  (刪除)  1,000  753 107年02月26日  OOO 800  (刪除)  800   107年02月26日  OOO 800  (刪除)  800   107年02月26日  OOO 800  (刪除)  800   107年02月26日  OOO 800  (刪除)  800   107年02月26日  OOO 800  (刪除)  800   107年02月26日  高進O 800  (刪除)  800  754 107年02月27日  邱O和 800  (刪除)  800   107年02月27日  呂明相 800  (刪除)  800   107年02月27日  陳福進 800  (刪除)  800   107年02月27日  陳福進 800  (刪除)  800   107年02月27日  陳福進 800  (刪除)  800   107年02月27日  陳福進 800  (刪除)  800   107年02月27日  高進德 800  (刪除)  800  755 107年02月28日  吳三益 1,600  (刪除)  1,600  756 107年03月02日  呂憲政 1,000  (刪除)  1,000   107年03月02日  呂憲政 1,600  (刪除)  1,600   107年03月02日  呂憲政 1,000  (刪除)  1,000   107年03月02日  吳文祥 800  (刪除)  800  757 107年03月04日  全明財 1,000  (刪除)  1,000   107年03月04日  廖良珠 800  (刪除)  800   107年03月04日  廖良珠 800  (刪除)  800   107年03月04日  廖良珠 800  (刪除)  800  758 107年03月07日  吳品麟 800  (刪除)  800   107年03月07日  吳品麟 800  (刪除)  800   107年03月07日  吳品麟 800  (刪除)  800   107年03月07日  吳品麟 800  (刪除)  800   107年03月07日  吳品麟 800  (刪除)  800  759 107年03月10日  劉惟生 1,000  (刪除)  1,000   107年03月10日  劉惟生 800  (刪除)  800   107年03月10日  劉惟生 1,000  (刪除)  1,000  760 107年03月11日  曾建騰 800  (刪除)  800   107年03月11日  曾建騰 800  (刪除)  800   107年03月11日  鄭沛然 800  (刪除)  800  761 107年03月13日  李易霖 800  (刪除)  800   107年03月13日  李易霖 800  (刪除)  800  762 107年03月16日  齊亞夫 800  (刪除)  800   107年03月16日  鍾貞海 1,000  (刪除)  1,000   107年03月16日  鍾貞海 1,000  (刪除)  1,000   107年03月16日  洪銘佑 800  (刪除)  800  763 107年03月17日  梁郁瑩 800  (刪除)  800   107年03月17日  許潔怡 800  (刪除)  800   107年03月17日  (空白) 800  (刪除)  800  764 107年03月19日  候志誠 800  (刪除)  800  765 107年03月23日  陳甘 800  (刪除)  800   107年03月23日  陳甘 800  (刪除)  800  766 107年03月24日  李明O 800  (刪除)  800   107年03月24日  羅訓誠 1,600  (刪除)  1,600  767 107年03月28日  戴茂盛 800  (刪除)  800   107年03月28日  戴茂盛 800  (刪除)  800  768 107年03月29日  張麗秋 800  (刪除)  800   107年03月29日  楊閎焜 1,000  (刪除)  1,000  769 107年04月01日  褚連O 800  (刪除)  800  770 107年04月02日  褚連O 800  (刪除)  800   107年04月02日  古順發 800  (刪除)  800   107年04月02日  古順發 800  (刪除)  800  771 107年04月04日  羅依婷 800  (刪除)  800   107年04月04日  李俊O 1,600  (刪除)  1,600   107年04月04日  何瑞文 800  (刪除)  800  772 107年04月08日  黃文彬 800  (刪除)  800   107年04月08日  廖書緯 800  (刪除)  800   107年04月08日  李世緯 800  (刪除)  800   107年04月08日  洪宗勳 800  (刪除)  800  773 107年04月09日  黃文彬 800  (刪除)  800   107年04月09日  洪宗勳 800  (刪除)  800  774 107年04月11日  劉寬明 800   (刪除)  800   107年04月11日  林文宏 800   (刪除)  800   107年04月11日  林文宏 800   (刪除)  800  775 107年04月12日  劉彥佑 800   (刪除)  800  776 107年04月14日  蔡旻憲 1,000   (刪除)  1,000  777 107年04月20日  李建華 800   (刪除)  800   107年04月20日  李建華 1,000   (刪除)  1,000   107年04月20日  李建華 1,000   (刪除)  1,000  778 107年04月21日  鍾國雄 800   (刪除)  800  779 107年04月22日  許瑞丁 800   (刪除)  800  780 107年04月24日  王家佐 800   (刪除)  800  781 107年04月25日  劉彥佑 800   (刪除)  800  782 107年04月26日  林明寬 800   (刪除)  800  783 107年04月28日  李立春 800   (刪除)  800   107年04月28日  黃淑珍 800   (刪除)  800   107年04月28日  黃淑珍 800   (刪除)  800  784 107年04月29日  黃再興 800   (刪除)  800  785 107年05月01日 陳宥丞 葉建麟 賴柏諺 800   (刪除)  800   107年05月01日  賴柏諺 800   (刪除)  800   107年05月01日  吳耀霖 800   (刪除)  800   107年05月01日  江裕宏 800   (刪除)  800  786 107年05月04日  江恒義 800   (刪除)  800  787 107年05月12日  莊榮華 1,000   (刪除)  1000  107年05月12日  莊榮華 1,600   (刪除)  1600  107年05月12日  莊榮華 1,000   (刪除)  1000  107年05月12日  陳坤榮 800   (刪除)  800 788 107年05月19日  詹益利 800   (刪除)  800  789 107年05月20日  孫立采 800   (刪除)  800  790 107年05月21日  陳福榮 800   (刪除)  800  791 107年05月22日  陳福榮 800   (刪除)  800   107年05月22日  陳福榮 800   (刪除)  800  792 107年05月24日  林金和 800   (刪除)  800  793 107年05月25日  林勝忠 800   (刪除)  800   107年05月25日  江聖曉 1,000   (刪除)  1,000  794 107年05月26日  陳靜怡 800   (刪除)  800   107年05月26日  陳靜怡 800   (刪除)  800   107年05月26日  陳緹 1,600   (刪除)  1,600   107年05月26日  陳緹 1,600   (刪除)  1,600  795 107年06月03日  張恒義 800   (刪除)  800  796 107年06月07日  楊昌盛 800   (刪除)  800   107年06月07日  莊忠進 1,000   (刪除)  1,000  797 107年06月08日  李達文 800   (刪除)  800   107年06月08日  李達文 800   (刪除)  800   107年06月08日  李達文 800   (刪除)  800   107年06月08日  李達文 800   (刪除)  800  798 107年06月09日  蔡芳濱 800   (刪除)  800   107年06月09日  許潔怡 800   (刪除)  800  799 107年06月10日  蘇鳳秋 1,000   (刪除)  1,000   107年06月10日  蘇鳳秋 800   (刪除)  800   107年06月10日  蘇鳳秋 800   (刪除)  800  800 107年06月11日  鄭世威 800   (刪除)  800 801 107年06月13日  廖江陸 800   (刪除)  800 802 107年06月15日  蔡昆呈 800   (刪除)  800 803 107年06月16日  范玉良 800  許振明 1,000  -200  107年06月16日  楊漢賓 800  莊秋益 800    107年06月16日  東埔派出所 800  莊秋益 800    107年06月16日  東埔派出所 800  莊秋益 800   804 107年06月17日  廖剛富 800   (刪除)  800  805 107年06月23日  施碩朧 1,000   (刪除)  1,000   107年06月23日  李裕祥 800   (刪除)  800  806 107年06月26日  林得光 800   (刪除)  800   107年06月26日  林得光 800   (刪除)  800   107年06月26日  林得光 800   (刪除)  800  807 107年07月01日  林宜君 800   (刪除)  800   107年07月01日  藍文宗 1,000  (刪除)  1,000  808 107年07月04日  謝成富 800   (刪除)  800   107年07月04日  余坤明 800   (刪除)  800  809 107年07月07日  李忠儒 800   (刪除)  800   107年07月07日  林貽俊 800   (刪除)  800   107年07月07日  林貽俊 800   (刪除)  800   107年07月07日  林貽俊 800   (刪除)  800   107年07月07日  李忠儒 800   (刪除)  800   107年07月07日  李忠儒 800   (刪除)  800   107年07月07日  李忠儒 800   (刪除)  800   107年07月07日  李忠儒 800   (刪除)  800  810 107年07月13日  林貽俊 800   (刪除)  800   107年07月13日  林貽俊 800   (刪除)  800   107年07月13日  林貽俊 800   (刪除)  800   107年07月13日  林貽俊 1,000   (刪除)  1,000   107年07月13日  李忠儒 1,000   (刪除)  1,000  811 107年07月19日  黃國雄 莊秋益 1,000   (刪除)  1,000   107年07月19日  吳宗憲 800   (刪除)  800  812 107年07月20日  許弘玉 800   (刪除)  800  813 107年07月21日  江東洲 1,600   (刪除)  1,600   107年07月21日  江東洲 1,600   (刪除)  1,600  814 107年07月22日  許志南 800   (刪除)  800  815 107年07月24日  鄭郁南 800   (刪除)  800   107年07月24日  鄭郁南 800   (刪除)  800  816 107年07月28日  劉宗輝 1,000   (刪除)  1,000   107年07月28日  劉宗輝 800   (刪除)  800   107年07月28日  莊秋益 1,000   (刪除)  1,000   107年07月28日  李致宏 800   (刪除)  800  817 107年07月29日  曾建鴻 800   (刪除)  800  818 107年08月01日  劉傑清 800   (刪除)  800  819 107年08月02日  劉炳忠 800   (刪除)  800  820 107年08月03日  劉國彬 800   (刪除)  800   107年08月03日  劉國彬 800   (刪除)  800  821 107年08月04日  何祈發 800   (刪除)  800  822 107年08月05日  何祈 莊秋益 800   (刪除)  800   107年08月05日  林宜君 800   (刪除)  800  823 107年08月06日  楊龍祥 800   (刪除)  800   107年08月06日  楊明堂 1,600  楊明堂 1,000  600  824 107年08月07日  王克銘 800   (刪除)  800   107年08月07日  王克銘 800   (刪除)  800  825 107年08月08日  張鵬舉 800   (刪除)  800  826 107年08月10日  蔡昆呈 800   (刪除)  800   107年08月10日  林志丞 800   (刪除)  800  827 107年08月11日  陶於培 800   (刪除)  800   107年08月11日  張志崑 800   (刪除)  800  828 107年08月12日  莊秋益 800   (刪除)  800   107年08月12日  莊秋益 800   (刪除)  800   107年08月12日  黃仁雄 800   (刪除)  800  829 107年08月19日  洪瑞謙 800   (刪除)  800  830 107年09月01日 葉建麟 許懷台 800   (刪除)  800  831 107年09月06日  莊秋益 葉漢卿 800   (刪除)  800   107年09月06日   800   (刪除)  800   107年09月06日   800   (刪除)  800  832 107年09月07日  陳學問 800   (刪除)  800   107年09月07日  羅依華 800   (刪除)  800  833 107年09月10日  林康松 800  (刪除)  800  834 107年09月14日  陳廷維 1,000  (刪除)  1,000  835 107年09月15日  林恆輝 800  (刪除)  800   107年09月15日  林恆輝 800  (刪除)  800  836 107年09月22日  朱香蘭 800  (刪除)  800   107年09月22日  吳月伶 800  (刪除)  800  837 107年09月23日  何奇發 800  (刪除)  800   107年09月23日  詹炳章 1,000  (刪除)  1,000   107年09月23日  曾達宗 1,000  (刪除)  1,000   107年09月23日  陳正堅 1,000  (刪除)  1,000  838 107年09月24日  何奇發 800  陳正堅 1,000  -200  839 107年09月25日  薛仲廷 800  (刪除)  800  840 107年09月28日  張高耀 800  (刪除)  800  841 107年10月01日  黃秀琴 800  (刪除)  800   107年10月01日  黃秀琴 800  (刪除)  800  842 107年10月03日  朱振華 800  (刪除)  800   107年10月03日  李國銘 800  (刪除)  800  843 107年10月04日  何新發 800  溫明和 1,000  -200  844 107年10月05日  何新發 800  (刪除)  800   107年10月05日  朱琇蘭 800  (刪除)  800  845 107年10月06日  朱永安 1,000  朱永安 800  200   107年10月06日  陳昌良 800  (刪除)  800   107年10月06日  陳昌良 800  (刪除)  800  846 107年10月07日  莊榮叡 1,000  (刪除)  1,000  847 107年10月08日  柯汶清 800  (刪除)  800   107年10月08日  李昌庭 800  (刪除)  800  848 107年10月09日  柯汝清 800  (刪除)  800   107年10月09日  陳亮宇 800  (刪除)  800  849 107年10月12日  李文益 1,000  (刪除)  1,000   107年10月12日  何瑞文 800  (刪除)  800  850 107年10月13日  許明正 800  (刪除)  800  851 107年10月17日  蔡明強 800  (刪除)  800  852 107年10月20日  黃怡傑 800  (刪除)  800  853 107年10月23日  羅嘉進或韓桓楊 800  (刪除)  800  854 107年10月25日  劉彥佑 800  (刪除)  800  855 107年10月26日  彭福祥 800  (刪除)  800  856 107年10月27日  全明仁 800  (刪除)  800   107年10月27日  詹O錡 800  (刪除)  800  857 107年10月28日  張高維 1,000  (刪除)  1,000  858 107年10月29日  吳秋鳴 800  (刪除)  800  859 107年11月02日  朱秀蘭 800  (刪除)  800   107年11月02日  黃錫東 800  (刪除)  800  860 107年11月03日  陳哲祥 800  (刪除)  800  861 107年11月05日  莊秋益 3,200  金美蘭 2,400  800  862 107年11月06日  莊秋益 3,200  莊秋益 1,600  1,600   107年11月06日  陳明總 800  (刪除)  800   107年11月06日  吳耘蕙 800  (刪除)  800   107年11月06日  吳耘蕙 800  (刪除)  800  863 107年11月08日  陳錦德 800  (刪除)  800  864 107年11月09日  江義芳 800  (刪除)  800  865 107年11月12日  陳川定 800  (刪除)  800   107年11月12日  張鵬舉 800  (刪除)  800   107年11月12日  (空白) 800  (刪除)  800  866 107年11月14日  齊亞夫 800  (刪除)  800   107年11月14日  齊亞夫 800  (刪除)  800   107年11月14日  齊亞夫 800  (刪除)  800  867 107年11月15日  張鵬舉 800  (刪除)  800  868 107年11月16日  陳國緣 800  (刪除)  800  869 107年11月17日  齊亞夫 800  (刪除)  800   107年11月17日  詹益男 800  (刪除)  800   107年11月17日  詹益男 800  (刪除)  800   107年11月17日  詹益男 800  (刪除)  800   107年11月17日  詹益男 800  (刪除)  800   107年11月17日  詹益男 800  (刪除)  800  870 107年11月18日  王雨順 800  (刪除)  800   107年11月18日  王雨順 800  (刪除)  800   107年11月18日  王雨順 800  (刪除)  800   107年11月18日  王雨順 800  (刪除)  800  871 107年11月21日  王俊偉 800  (刪除)  800   107年11月21日  陳鳶飛 800  (刪除)  800  872 107年11月23日  熊任新 800  (刪除)  800  873 107年11月29日  梁壽山 800  (刪除)  800  874 107年12月01日 葉建麟 徐顥昕 吳勇緯 800  (刪除)  800   107年12月01日  紀米育 800  (刪除)  800   107年12月01日  吳華哲 400  (刪除)  400  875 107年12月02日  蔡高敏 800  (刪除)  800  876 107年12月03日  劉念慈 800  (刪除)  800  877 107年12月05日  趙繼承 800  (刪除)  800   107年12月05日  趙繼承 800  (刪除)  800  878 107年12月06日  許龍山 800  (刪除)  800   107年12月06日  趙繼承 800  (刪除)  800  879 107年12月07日  許龍山 800  (刪除)  800  880 107年12月08日  張瀚文 1,000  (刪除)  1,000   107年12月08日  李正穎或陳榮榜 800 (刪除)  800   107年12月08日  李正穎 1,600  李正穎 1,000  600   107年12月08日  李正穎 1,600  (刪除)  1,600  881 107年12月09日  李運祺 800  (刪除)  800   107年12月09日  洪暄富 800  (刪除)  800   107年12月09日  洪暄富 800  (刪除)  800   107年12月09日  洪暄富 800  (刪除)  800   107年12月09日  洪暄富 800  (刪除)  800  882 107年12月10日  張銀華 800  (刪除)  800  883 107年12月11日  劉珈瑜 800  (刪除)  800   107年12月11日  劉珈瑜 800  (刪除)  800  884 107年12月14日  郭益圻 800  (刪除)  800  885 107年12月15日  林建良 1,000  (刪除)  1,000   107年12月15日  游國璽 1,000  (刪除)  1,000   107年12月15日  陳耀銘 800  (刪除)  800  886 107年12月16日  陳啟暉 800  (刪除)  800   107年12月16日  陳啟暉 800  (刪除)  800   107年12月16日  陳錫鎗 800  (刪除)  800   107年12月16日  洪振芳 800  (刪除)  800   107年12月16日  洪振芳 800  (刪除)  800  887 107年12月17日  洪振芳 800  (刪除)  800  888 107年12月18日  李依宸 800  (刪除)  800   107年12月18日  李依宸 800  (刪除)  800  889 107年12月19日  張明晏 800  (刪除)  800   107年12月19日  張資鎮 1,000  (刪除)  1,000  890 107年12月21日  林瑞堂 800  (刪除)  800   107年12月21日  林瑞堂 800  (刪除)  800   107年12月21日  張瑋麟 800  (刪除)  800   107年12月21日  張瑋麟 800  (刪除)  800   107年12月21日  張瑋麟 800  (刪除)  800  891 107年12月23日  廖宗能 800  (刪除)  800  892 107年12月24日  廖文毅 1,000  (刪除)  1,000   107年12月24日  金美蘭 800  (刪除)  800   107年12月24日  金美蘭 800  (刪除)  800   107年12月24日  金美蘭 800  (刪除)  800   107年12月24日  柯百練 800  (刪除)  800   107年12月24日  伍木成 800  (刪除)  800  893 107年12月25日  楊國正 1,000  (刪除)  1,000   107年12月25日  楊國正 1,000  (刪除)  1,000   107年12月25日  劉政男 800  (刪除)  800   107年12月25日  劉政男 800  (刪除)  800   107年12月25日  許文宣 800  (刪除)  800   107年12月25日  劉維東 林冠杓 1,000  (刪除)  1,000  894 107年12月26日  馬富華 800  (刪除)  800   107年12月26日  馬富華 800  (刪除)  800  895 107年12月27日  劉昱廷 800  (刪除)  800   107年12月27日  魏敏正 800  (刪除)  800   107年12月27日  魏敏正 800  (刪除)  800   107年12月27日  魏敏正 800  (刪除)  800   107年12月27日  林坤興 800  (刪除)  800  896 107年12月28日  潘政民 800  (刪除)  800  897 107年12月30日  莊主長官 1,000  (刪除)  1,000   107年12月30日  莊主長官 1,600  (刪除)  1,600   107年12月30日  莊主長官 2,000  (刪除)  2,000  898 107年12月30(31)日  葉人豪 1,600  (刪除)  1,600  899 107年12月31日  莊主長官 800  莊秋益 1,000  1,600   107年12月31日  莊主長官 1,000  (刪除)    107年12月31日  莊主長官 800  (刪除)   900 108年01月01日  鮑國民 800  (刪除)  800  901 108年01月03日  林坤熔 800  (刪除)  800  902 108年01月05日  黃金能 800 (刪除)  800   108年01月05日  黃金能 1,000 (刪除)  1,000  903 108年01月06日  黃墩銘 800  (刪除)  800   108年01月06日  劉州紋 1,000  (刪除)  1,000  904 108年01月08日  賴柏息 800  (刪除)  800   108年01月08日  莊秋益 800  (刪除)  800  905 108年01月12日  吳惠玲 1,000  金美蘭 800  200   108年01月12日  賴興山 800  (刪除)  800   108年01月12日  賴興山 1,600  (刪除)  1,600  906 108年01月13日  尤世萱 800  (刪除)  800   108年01月13日  鄭世宏 1,000  (刪除)  1,000   108年01月13日  鄭世宏 800  (刪除)  800   108年01月13日  鄭景泮 800  (刪除)  800  907 108年01月14日  林芸羽 800  (刪除)  800   108年01月14日  林芸羽 800  (刪除)  800  908 108年01月15日  李榮縣 1,000  (刪除)  1,000   108年01月15日  蔡政吉 800  (刪除)  800  909 108年01月16日  黃坤亮 800  (刪除)  800   108年01月16日  長官 800  (刪除)  800  910 108年01月18日  謝國恩 800  (刪除)  800   108年01月18日  曹子城 1,000  (刪除)  1,000  911 108年01月19日  賴逸丰 800  (刪除)  800   108年01月19日  陳淑瑜 800  (刪除)  800   108年01月19日  蔡昆呈 800  (刪除)  800  912 108年01月21日  蘇貞允 800  (刪除)  800   108年01月21日  林巧霓 800  (刪除)  800  913 108年01月22日  李世緯 800  (刪除)  800  914 108年01月23日  林燦富 1,000  (刪除)  1,000  915 108年01月24日  曾勝益 800  (刪除)  800  916 108年01月25日  倪成江 800  (刪除)  800   108年01月25日  倪成江 800  (刪除)  800   108年01月25日  倪成江 800  (刪除)  800   108年01月25日  張良佑 800  張良佑 1,000  -200  917 108年01月26日  齊亞夫 1,000  (刪除)  1,000  918 108年01月27日  吳品醒 1,000  (刪除)  1,000   108年01月27日  郭廷鍇 800  (刪除)  800   108年01月27日  許吉福 1,000  (刪除)  1,000  919 108年02月02日  闕杏珍 800  (刪除)  800   108年02月02日  王曉明 800  (刪除)  800   108年02月02日  賴銘遠 1,000  (刪除)  1,000  920 108年02月03日  闕杏珍 800  (刪除)  800   108年02月03日  郭邦家 800  (刪除)  800   108年02月03日  吳勝智 800  (刪除)  800  921 108年02月05日  葉人豪 1,600  (刪除)  1,600   108年02月05日  葉人豪 1,600  (刪除)  1,600  922 108年02月06日  謝聰德 1,600  謝聰德 1,000  600   108年02月06日  陳美秀 800 (刪除)  800   108年02月06日  李偉堯 800  (刪除)  800  923 108年02月07日  李偉堯 800  (刪除)  800   108年02月07日  李偉堯 800  (刪除)  800   108年02月07日  黃榮長 1,600  黃榮長 1,000  600   108年02月07日  鄭世光 2,000  (刪除)  2,000  924 108年02月08日  詹益楠 1,600  詹益楠 1,000  600  925 108年02月09日  潘玉鳳 1,600  潘玉鳳 1,000  600   108年02月09日  吳如彬 1,000  (刪除)  1,000   108年02月09日  吳如彬 1,000  (刪除)  1,000  926 108年02月10日  吳坤展 800  (刪除)  800  927 108年02月11日  劉建明 800  (刪除)  800   108年02月11日  劉建明 800  (刪除)  800   108年02月11日  劉建明 800  (刪除)  800   108年02月11日  劉建明 800  (刪除)  800  928 108年02月12日  林宗傑 800  (刪除)  800   108年02月12日  陳國緣 800  (刪除)  800   108年02月12日  陳國緣 800  (刪除)  800  929 108年02月13日  林宗傑 800  (刪除)  800   108年02月13日  林宗傑 800  (刪除)  800   108年02月13日  陳國緣 800  (刪除)  800   108年02月13日  陳國緣 800  (刪除)  800  930 108年02月14日  吳銘宜 1,000  吳銘宜 800  200   108年02月14日  黃志敏 800  (刪除)  800   108年02月14日  劉秋金 800  (刪除)  800  931 108年02月15日  陳俊瑋 800  (刪除)  800  932 108年02月16(17)日  陳俊瑋或余士廷 400 (刪除)  400   108年02月16(17)日  闕杏珍 400 (刪除)  400   108年02月16(17)日  陳翔凱或余士廷 800 (刪除)  800  933 108年02月19日  蕭弘欽 800  (刪除)  800  934 108年02月20日  李卓寰 800  (刪除)  800   108年02月20日  李卓寰 800  (刪除)  800   108年02月20日  李卓寰 800  (刪除)  800   108年02月20日  王正田 800  (刪除)  800  935 108年02月22日  沙來進 800  (刪除)  800   108年02月22日  沙來進 800  (刪除)  800  936 108年02月23日  易靈 800  (刪除)  800  937 108年02月24日  陳東O 800  (刪除)  800   108年02月24日  陳東O 800  (刪除)  800  938 108年02月25日  陳清泉 800  (刪除)  800  939 108年02月28日  黃明祥 1,000  (刪除)  1,000   108年02月28日  簡O軒 1,000  (刪除)  1,000  940 108年03月02日 徐顥昕 何瑞文 800  (刪除)  800   108年03月02日  莊潭明 1,000  (刪除)  1,000   108年03月02日  陳劭珩 1,600  陳劭珩 1,000  600  941 108年03月04日  黃瑞仁 800  (刪除)  800   108年03月04日  陳清泉 800  (刪除)  800  942 108年03月05日  林榮華 800  (刪除)  800   108年03月05日  林榮華 800  (刪除)  800  943 108年03月06日  林英明 800  (刪除)  800   108年03月06日  林英明 800  (刪除)  800   108年03月06日  林英明 800  (刪除)  800   108年03月06日  莊 800  (刪除)  800  944 108年03月07日  陳秋霞 800  (刪除)  800   108年03月07日  陳秋霞 800  (刪除)  800   108年03月07日  陳秋霞 800  (刪除)  800   108年03月07日  陳秋霞 800  (刪除)  800   108年03月07日  陳秋霞 1,000  (刪除)  1,000 945 108年03月14日  劉德錦 800  (刪除)  800  946 108年03月17日  郭家源 800  (刪除)  800   108年03月17日  郭家源 800  (刪除)  800   108年03月17日  郭家源 800  (刪除)  800   108年03月17日  呂建中 800  (刪除)  800  947 108年03月22日  王順益 800  (刪除)  800   108年03月22日  黃逸伶 800  (刪除)  800  948 108年03月23日  蕭哲宗 800  (刪除)  800   108年03月23日  胡文雄 800  (刪除)  800   108年03月23日  吳炳修 800  (刪除)  800   108年03月23日  莊秋益 800  (刪除)  800   108年03月23日  劉文賢 莊秋益 800  (刪除)  800  949 108年03月26日  方照瀛 800  (刪除)  800   108年03月26日  王怡仁 800  (刪除)  800  950 108年03月27日  江坤山 800  (刪除)  800   108年03月27日  李正峯 800  (刪除)  800  951 108年03月29日  陳俊宏 800  (刪除)  800  952 108年03月30日  莊雨倫 800  (刪除)  800  953 108年04月02日 徐顥昕 林楷哲 郭建郎 800  (刪除)  800   108年04月02日  郭建郎 800  (刪除)  800  954 108年04月03日  李美雲 800  (刪除)  800  955 108年04月05日  李威震 2,000  李威震 800  1,200   108年04月05日  嚴OO 1,600  李威震 800  800  956 108年04月06日  周軒萱 800  (刪除)  800  957 108年04月08日  蘇詠倫 800  (刪除)  800  958 108年04月11日  黃忠良 1,600  (刪除)  1,600  959 108年04月12日  林利例 800  (刪除)  800  960 108年04月13日  張建信 1,600  (刪除)  1,600  961 108年04月15日  劉仁棑 1,600  (刪除)  1,600  962 108年04月17日  沈建呈 800  (刪除)  800   108年04月17日  沈建呈 800  (刪除)  800  963 108年04月19日  齊亞夫 800  (刪除)  800  964 108年04月25日  陳正豐 800  (刪除)  800  965 108年04月27日  林景春 2,000  (刪除)  2,000   108年04月27日  喬振倡 1,600  喬振倡 1,000  600   108年04月27日  黃進吉 1,000  (刪除)  1,000   108年04月27日  黃進吉 1,000  (刪除)  1,000   108年04月27日  黃進吉 1,000  (刪除)  1,000  966 108年05月04日  黃瑞文 800  (刪除)  800   108年05月04日  廖品祥 1,000  (刪除)  1,000  967 108年05月09日  黃忠良 800  (刪除)  800   108年05月09日  施宗顯 800  (刪除)  800  968 108年05月10日  黃忠良 800  (刪除)  800  969 108年05月11日  黃忠良 800  (刪除)  800  970 108年05月12日  林木傳 800  (刪除)  800  971 108年05月16日  鍾日火炎 800 (刪除)  800   108年05月16日  鍾日火炎 800  (刪除)  800   108年05月16日  鍾日火炎 1,000  (刪除)  1,000  972 108年05月25日  蕭國興 800  (刪除)  800   108年05月25日  蕭國興 1,000  (刪除)  1,000  973 108年06月01日  蔡弘志 400  (刪除)  400  974 108年06月07日  許榮助 1,000  許榮助 800  200  975 108年06月08日  廖國宇 800  (刪除)  800  976 108年06月15日  李明欽 800  (刪除)  800  977 108年06月17日  陳信泉 1,000  (刪除)  1,000   108年06月17日  陳信泉 1,000  (刪除)  1,000  978 108年06月19日  林緗柔 800  (刪除)  800  979 108年06月20日  潘景昌 800  (刪除)  800   108年06月20日  林芳正 1,000  (刪除)  1,000  980 108年06月22日  吳長泉 1,000  (刪除)  1,000   108年06月22日  吳長泉 800  (刪除)  800   108年06月22日  吳長泉 800  (刪除)  800  981 108年06月28日  朱秀蘭 800  (刪除)  800  982 108年06月29日  陳O意 800  (刪除)  800   108年06月29日  陳O意 800  (刪除)  800   108年06月29日  陳O意 800  (刪除)  800  983 108年07月04日  張煒鎮 800  (刪除)  800  984 108年07月06日  許O怡 1,000  何郁庭 許潔怡 800  200  985 108年07月07日  劉淑娟 800  (刪除)  800  986 108年07月08日  王詩斌 800  (刪除)  800   108年07月08日  許家旑 800  (刪除)  800  987 108年07月11日  陳OO 800  (刪除)  800  988 108年07月13日  許浚銘 1,000  (刪除)  1,000  989 108年07月14日  陳秋霞 1,000  (刪除)  1,000   108年07月14日  陳秋霞 800  (刪除)  800  990 108年07月19日  彭貴慶 800  (刪除)  800  991 108年07月20日  許振明 800  (刪除)  800  992 108年07月21日  林政賢 800  (刪除)  800   108年07月21日  林政賢 800  (刪除)  800  993 108年07月22日  林政賢 1,000  (刪除)  1,000   108年07月22日  林政賢 800  (刪除)  800  994 108年07月24日  陳學問 800  (刪除)  800   108年07月24日  范立中 800  (刪除)  800  995 108年07月26日  蔡煉勇 800  (刪除)  800   108年07月26日  蔡煉勇 800  (刪除)  800   108年07月26日  陳志順 800  (刪除)  800  996 108年07月28日  劉彥佑 800  (刪除)  800   108年07月28日  林怡任 800  (刪除)  800   108年07月28日  林怡任 1,000  (刪除)  1,000   108年07月28日  林怡任 1,000  (刪除)  1,000   108年07月28日  林怡任 1,000  (刪除)  1,000   108年07月28日  江金山 800  (刪除)  800  997 108年08月10日  陳文欽 800  (刪除)  800  998 108年08月15日  江寶秀 800  (刪除)  800  999 108年08月18日  黃啟修 1,000  (刪除)  1,000  1000 108年08月19日  黃啟修 1,000  黃啟修 800  200  1001 108年08月20日  黃啟修 800  (刪除)  800  1002 108年08月21日  黃啟修 800  (刪除)  800  1003 108年08月31日  邱建霖 400  (刪除)  400  1004 108年09月10日  劉瑞平 800  (刪除)  800  1005 108年09月12日  劉瑞平 800  (刪除)  800  1006 108年09月15日  卓宏珍 800  (刪除)  800  1007 108年09月21日  闞辛珍 800  (刪除)  800  1008 108年09月24日  張森峰 800  (刪除)  800   108年09月24日  黃啓修 800  (刪除)  800   108年09月24日  張秋菊 800  (刪除)  800  1009 108年09月25日  陳耀銘 1,000  (刪除)  1,000  1010 108年10月01日  張雙龍 800  (刪除)  800  1011 108年10月03日  莊景元 400  (刪除)  400  1012 108年10月10日  黃建樺 800  (刪除)  800   108年10月10日  黃建樺 800  (刪除)  800   108年10月10日  黃建樺 800  (刪除)  800   108年10月10日  黃建樺 800  (刪除)  800  1013 108年10月11日  闕杏珍 800  (刪除)  800   108年10月11日  陳芳輝 1,000  (刪除)  1,000  1014 108年10月14日  陳錫嵐 1,000  (刪除)  1,000  1015 108年10月16日  高銘健 800  (刪除)  800  1016 108年10月19日  許潔怡 1,000  (刪除)  1,000  1017 108年10月20日  陳怡萱 1,000  (刪除)  1,000  1018 108年10月22日  莊凱智 400  (刪除)  400  1019 108年10月24日  彭O女 莊秋益 800  (刪除)  800   108年10月24日  彭O女 莊秋益 800  (刪除)  800  1020 108年10月26日  O安民 800  (刪除)  800   108年10月26日  魏敏正 800  (刪除)  800  1021 108年10月29日  楊志強 800  (刪除)  800   108年10月29日  楊志強 800  (刪除)  800  1022 108年11月01日 林楷哲 朱秀蘭 800  (刪除)  800   108年11月01日  王志銘 800  (刪除)  800   108年11月01日  張O蘭 800  (刪除)  800  1023 108年11月05日  曾金山 800  (刪除)  800  1024 108年11月07日  洪光耀 800  (刪除)  800  1025 108年11月09日  O消O 800  (刪除)  800  1026 108年11月10日  曾胤傑 800  (刪除)  800  1027 108年11月11日  朱建順 800  (刪除)  800  1028 108年11月12日  周忠訓 800  (刪除)  800  1029 108年11月14日  莊秋益 800  (刪除)  800   108年11月14日  莊秋益 800  (刪除)  800   108年11月14日  莊秋益 800  (刪除)  800  1030 108年11月15日  林O榮 800  (刪除)  800   108年11月15日  林O榮 800  (刪除)  800  1031 108年11月17日  陳俊瑋 800  (刪除)  800   108年11月17日  趙柏鈞 800  (刪除)  800   108年11月17日  賴意勳 800  (刪除)  800   108年11月17日  賴意勳 800  (刪除)  800  1032 108年11月18日  蔡健鴻 800  (刪除)  800  1033 108年11月21日  林鴻明 800  (刪除)  800   108年11月21日  林鴻明 800  (刪除)  800  1034 108年11月22日  蘇炳吉 800  (刪除)  800  1035 108年11月24日  高OO 800  (刪除)  800   108年11月24日  張文華 800  (刪除)  800  1036 108年11月25日  張智鑫 800  (刪除)  800   108年11月25日  李永生 800  (刪除)  800  1037 108年11月27日  曾景平 1,000  (刪除)  1,000   108年11月27日  唐宇佑 800  (刪除)  800  1038 108年11月29日  王俊賢 800  (刪除)  800   108年11月29日  許朝瑛 800  (刪除)  800   108年11月29日  林寬裕 800  (刪除)  800  1039 108年11月30日  許雁涵 800  (刪除)  800  1040 108年12月04日 林楷哲 林煌勳 王O強 800  (刪除)  800  1041 108年12月05日  洪興助 800  (刪除)  800  1042 108年12月07日  邱景明 800  (刪除)  800   108年12月07日  張國川或林良三 800  (刪除)  800   108年12月07日  李美員 800  (刪除)  800  1043 108年12月08日  林勇志 800  (刪除)  800  1044 108年12月10日  楊維真 800  (刪除)  800  1045 108年12月13日  O建O 400  (刪除)  400  1046 108年12月14日  許潔怡 1,000  (刪除)  1,000  1047 108年12月15日  余麗慧 800  (刪除)  800  1048 108年12月16日  李世緯 800  (刪除)  800   108年12月16日  高榮伸 800  (刪除)  800   108年12月16日  唐舒展 800  (刪除)  800  1049 108年12月17日  蘇俊達 1,000  (刪除)  1,000   108年12月17日  鍾進貴 800  (刪除)  800  1050 108年12月18日  齊亞夫 800  (刪除)  800   108年12月18日  賴宥緒 800  (刪除)  800  1051 108年12月21日  齊亞夫 800  (刪除)  800  108年12月21日  余中義 1,000  余中義 800  200  1052 108年12月24日  孫徽澎 800  (刪除)  800   108年12月24日  孫徽澎 800  (刪除)  800   108年12月24日  劉瑞平 800  (刪除)  800  1053 108年12月25日  羅世錦 800  (刪除)  800  1054 108年12月26日  朱秀蘭 800  (刪除)  800   108年12月26日  李玉龍 800  (刪除)  800   108年12月26日  李玉龍 800  (刪除)  800  1055 108年12月28日  林O傳 1,000  (刪除)  1,000  1056 108年12月31日  吳秀枚 400  (刪除)  400  1057 109年01月02日  蘭錫景 1,000  (刪除)  1,000  1058 109年01月05日  蘇慶祥 400  (刪除)  400  1059 109年01月06日  許榮木 800  (刪除)  800   109年01月06日  陳漢得 800  (刪除)  800  1060 109年01月07日  周曉智 800  (刪除)  800   109年01月07日  周曉智 800 (刪除)  800 1061 109年01月08日  周曉智 800  莊秋益 800  0  109年01月08日  周曉智 800  (刪除)  800   109年01月08日  周曉智 1,000  (刪除)  1,000  1062 109年01月12日  張麗芬 800  (刪除)  800  1063 109年01月14日  李光誌 400  (刪除)  400   109年01月14日  蔡錦福、莊秋益 800  (刪除)  800   109年01月14日  蔡錦福 800  (刪除)  800  1064 109年01月15日  蔡錦福 800  (刪除)  800  1065 109年01月17日  齊亞夫 800  (刪除)  800  1066 109年01月20日  劉文祥 1,000  劉文祥 800  200  1067 109年01月21日  林勇志 800  (刪除)  800   109年01月21日  林勇志 800  (刪除)  800  1068 109年01月22日  李世緯 800  (刪除)  800   109年01月22日  李世緯 800  (刪除)  800  1069 109年01月23日  何佳容 2,000  (刪除)  2,000   109年01月23日  李世緯 800  (刪除)  800   109年01月23日  李世緯 800  (刪除)  800  1070 109年01月24日  李世緯 800  (刪除)  800   109年01月24日  何佳容 2,000  (刪除)  2,000   109年01月24日  蕭豐碧 800  (刪除)  800   109年01月24日  蕭豐碧 1,000  (刪除)  1,000  1071 109年01月25日  涂胤維 1,600  莊秋益 1,000  600   109年01月25日  謝有忠 800  (刪除)  800  1072 109年01月28日  陳言昕 800  (刪除)  800  1073 109年01月29日  黃志仁 1,000  (刪除)  1,000  1074 109年01月30日  藍元斌 400  (刪除)  400  1075 109年01月31日  黃啓修 800  (刪除)  800  1076 109年02月01日  張定國 1,000  (刪除)  1,000  1077 109年02月02日  葉劉O 800  (刪除)  800   109年02月02日  陳清裕 800  (刪除)  800   109年02月02日  李金璋 800  (刪除)  800  1078 109年02月03日  許豪傑 800  (刪除)  800   109年02月03日  藍元斌 400  (刪除)  400  1079 109年02月04日  葉人豪 800  (刪除)  800   109年02月04日  葉人豪 800  (刪除)  800  1080 109年02月05日  竇雲川 800  (刪除)  800   109年02月05日  陳漢明 800  (刪除)  800  1081 109年02月06日  陳東昌 800  (刪除)  800   109年02月06日  陳東昌 800  (刪除)  800  1082 109年02月07日  陳鳳嬌 800  (刪除)  800   109年02月07日  陳鳳嬌 800  (刪除)  800  1083 109年02月08日  陳鳳嬌 800  (刪除)  800   109年02月08日  陳鳳嬌 800  (刪除)  800  1084 109年02月09日  何榮昌 800  (刪除)  800   109年02月09日  廖來春 800  (刪除)  800   109年02月09日  林寶琳 800  (刪除)  800  1085 109年02月10日  林耿良 800  (刪除)  800  1086 109年02月11日  林耿良 800  (刪除)  800  1087 109年02月12日  林耿良 800  (刪除)  800   109年02月12日  陳燕玉 800  (刪除)  800   109年02月12日  藍元斌 400  (刪除)  400  1088 109年02月14日  潘政榮 800  (刪除)  800   109年02月14日  林啟信 800  (刪除)  800  1089 109年02月15日  張瑞濱 800  (刪除)  800  1090 109年02月16日  O志棟 400  (刪除)  400   109年02月16日  王金田、良發明 800  (刪除)  800   109年02月16日  林建良 800  (刪除)  800  1091 109年02月17日  張佰佑 400  張佰佑 800  400   109年02月17日  張佰佑 400  張佰佑 800    109年02月17日  張佰佑 400  (刪除)    109年02月17日  張佰佑 400  (刪除)    109年02月17日  張佰佑 400  (刪除)   1092 109年02月18日  李世緯 800  (刪除)  800  1093 109年02月19(20)日  王智立 800  (刪除)  800   109年02月19(20)日  黃啟修或黃金文 800  (刪除)  800   109年02月19(20)日  黃啟修或黃金文 800  (刪除)  800  1094 109年02月21日  黃啟修 800  (刪除)  800   109年02月21日  廖本籐 1,000  (刪除)  1,000   109年02月21日  王怡仁 1,000  (刪除)  1,000   109年02月21日  王怡仁 800  (刪除)  800   109年02月21日  王怡仁 800  (刪除)  800   109年02月21日  賴啟明 800  (刪除)  800  1095 109年02月22日  吳明山 800  (刪除)  800   109年02月22日  翁仲宏 800  (刪除)  800  1096 109年02月26日  朱政舒 800  (刪除)  800   109年02月26日  曾義添 800  (刪除)  800  1097 109年02月27日  司忠義 1,000  (刪除)  1,000   109年02月27日  司忠義 1,000  (刪除)  1,000   109年02月27日  司忠義 1,000  (刪除)  1,000  1098 109年03月02日  林宗熙或許永O 800  (刪除)  800   109年03月02日  林宗熙或許永O 800  (刪除)  800  1099 109年03月03日  林宗熙 800  (刪除)  800   109年03月03日  黃恆雄 800  (刪除)  800   109年03月03日  黃恆雄 800  (刪除)  800   109年03月03日  黃恆雄 800  (刪除)  800   109年03月03日  黃恆雄 800  (刪除)  800   109年03月03日  黃恆雄 1,000  (刪除)  1,000  1100 109年03月06日  李欲O 800  (刪除)  800  1101 109年03月11日  任福忠 800  (刪除)  800   109年03月11日  任福忠 800  (刪除)  800   109年03月11日  任福忠 800  (刪除)  800   109年03月11日  楊美秀 800  (刪除)  800   109年03月11日  楊美秀 800  (刪除)  800  1102 109年03月12日  楊美秀 800  (刪除)  800   109年03月12日  任福忠 800  (刪除)  800   109年03月12日  任福忠 800  (刪除)  800  1103 109年03月15日  (空白) 800  (刪除)  800  1104 109年03月16日  戴位守 800  (刪除)  800  1105 109年03月17日  許真文 800  (刪除)  800   109年03月17日  許真文 800  (刪除)  800   109年03月17日  許真文 800  (刪除)  800  1106 109年03月19日  朱陸誌 800  (刪除)  800  1107 109年03月21日  陳博偉 800  (刪除)  800   109年03月21日  林志煌 800  (刪除)  800  1108 109年03月22日  張明O 800  (刪除)  800   109年03月22日  林仕杰 400  林仕杰 800  -400   109年03月22日  林仕杰 400  (刪除)  400   109年03月22日  林仕杰 400  (刪除)  400  1109 109年03月24日  廖健凱 800  (刪除)  800  1110 109年03月28日  陸鎮龍 800  (刪除)  800   109年03月28日  陸鎮龍 800  (刪除)  800  1111 109年03月29日  陳慶輝 800  (刪除)  800   109年03月29日  任幼蘋 800  (刪除)  800   109年03月29日  吳清男 1,000  (刪除)  1,000  1112 109年04月04日 林煌勳 O國華 800  (刪除)  800  1113 109年04月05日  林栢彥 800  (刪除)  800   109年04月05日  林栢彥 800  (刪除)  800   109年04月05日  林栢彥 800  (刪除)  800   109年04月05日  林栢彥 800  (刪除)  800   109年04月05日  林栢彥 800  (刪除)  800  1114 109年04月06日  蔡明O 800  (刪除)  800   109年04月06日  蔡明O 800  (刪除)  800   109年04月06日  蔡明O 800  (刪除)  800   109年04月06日  蔡明O 1,000  (刪除)  1,000  1115 109年04月13日  吳金錕 800  (刪除)  800   109年04月13日  胡旭榛 800  (刪除)  800  1116 109年04月14日  張O龍 800  (刪除)  800  1117 109年04月17日  楊進羿 800  (刪除)  800  1118 109年04月18日  張文貴 800  (刪除)  800  1119 109年04月19日  呂准哲 800  (刪除)  800  1120 109年04月24日  陳鳳嬌 800  (刪除)  800  1121 109年04月25日  陳鳳嬌 800  (刪除)  800   109年04月25日  曾凱玲 800  (刪除)  800  1122 109年04月28日  孫維權 800  (刪除)  800  1123 109年04月29日  孫維權 800  (刪除)  800  1124 109年05月02日  劉勉 800  (刪除)  800   109年05月02日  伍金豐 800  (刪除)  800  1125 109年05月03日  陳美倚 800  (刪除)  800  1126 109年05月04日  謝國釧 800  (刪除)  800   109年05月04日  陳美倚 800  (刪除)  800  1127 109年05月09日  李維意 800  (刪除)  800  1128 109年05月10日  黃O中 800  (刪除)  800   109年05月10日  胡智凱 1,000  (刪除)  1,000  1129 109年05月13日  吳慰泉 800  (刪除)  800  1130 109年05月15日  孫維權 800  (刪除)  800   109年05月15日  莊登龍 800  (刪除)  800  1131 109年05月16日  鄭誌明 800  (刪除)  800        總金額 1,871,100 
附表三：附表二短報金額作為公用支出部分
莊秋益以清潔維護費支付公用支出一覽表     編號 墊付款項 發生時間 墊付原因 墊付款項 (新臺幣) 備註 1 100年間 蘭花、羅漢松等美化盆栽 1,000  詳如警一卷第52-64頁彙整表   管線臨時工司聖慰、伍文華工資(含助手) 9,500   2 101年間 管線臨時工司聖慰、伍文華工資(含助手) 9,500  詳如警一卷52-64頁彙整表 3 102年間 蘭花、羅漢松等美化盆栽 1,000  詳如警一卷52-64頁彙整表   管線臨時工司聖慰、伍文華工資(含助手) 9,500   4 103年間 蘭花、羅漢松等美化盆栽 2,000  詳如警一卷52-64頁彙整表   管線臨時工司聖慰、伍文華工資(含助手) 12,500   5 104年間 蘭花、羅漢松等美化盆栽 4,000  詳如警一卷52-64頁彙整表   水電臨時工宋吉田工資及材料 2,200   6 105年間 蘭花、羅漢松等美化盆栽 5,000  詳如警一卷52-64頁彙整表   水電臨時工陳志豪工資及材料 6,000     水電臨時工宋吉田工資及材料 2,800     清掃臨時工鄭埒薪資 42,000   7 106年間 蘭花、羅漢松等美化盆栽 5,800  詳如警一卷52-64頁彙整表   重新拉管至方榮平家族溫泉頭之材料及工資 12,000     水電臨時工陳志豪工資及材料 4,000     水電臨時工宋吉田工資及材料 2,800     清掃臨時工鄭埒薪資 72,000     冷水管線臨時工伍榮興薪資及材料 28,000   8 107年間 蘭花、羅漢松等美化盆栽 5,800  詳如警一卷52-64頁彙整表   承租方榮平家族溫泉水之費用 135,000     水電臨時工陳志豪工資及材料 6,000     清掃臨時工鄭埒薪資 72,000     溫泉管線臨時工方榮平薪資及材料 18,750     冷水管線臨時工伍榮興薪資及材料 28,000   9 108年間 蘭花、羅漢松等美化盆栽 5,800  詳如警一卷52-64頁彙整表   承租方榮平家族溫泉水之費用 135,000     承租源頭溫泉民宿溫泉水、購買黑管及拉管線工資 11,200     清掃臨時工鄭埒薪資 72,000     溫泉管線臨時工方榮平(含助手)薪資及材料 24,500     冷水管線臨時工伍榮興薪資及材料 28,000     電風扇 1,500   10 109年間 蘭花、羅漢松等美化盆栽 4,500  詳如警一卷52-64頁彙整表   承租方榮平家族溫泉水之費用 60,000     清掃臨時工鄭埒薪資 6,000     溫泉管線臨時工方榮平(含助手)薪資及材料 5,500     冷水管線臨時工伍榮興(含助手)薪資及材料 16,500     總支付金額 867,650   
附表四
編號 申報工作月份(民國) 申報工作日數 申報時間 (民國) 申報金額 款項匯入時間 匯入帳戶 詐領金額 (新臺幣） 備註 1 105年6月 13 105年6月30日 12,480 105年08月02日 曹淑娥郵局帳戶 12,480 105年起每日薪資為960元。 2 105年7月 19 105年7月31日 18,240 105年08月25日 司秀英郵局帳號00000000000000帳戶 18,240 南投縣警局誤將此筆薪資撥入司秀英之郵局帳戶，故莊秋益再向司秀英取回款項。 3 105年8月 16 105年8月31日 15,360 105年09月30日 曹淑娥郵局帳戶 15,360 　 4 105年9月 11 105年9月30日 10,560 105年10月28日 曹淑娥郵局帳戶 10,560 　 5 105年10月 13 105年10月31日 12,480 105年11月29日 曹淑娥郵局帳戶 12,480 　 6 105年11月 13 105年11月30日 12,480 105年12月28日 曹淑娥郵局帳戶 12,480 　 7 105年12月 22 105年12月31日 21,120 106年01月13日 曹淑娥郵局帳戶 20,717 匯入金額已扣除二代健保雇主補充保費。 8 106年1月 23 106年1月31日 24,472 106年02月20日 曹淑娥郵局帳戶 24,005 1.106年起每日薪資為1,064元。 2.匯入金額已扣除二代健保雇主補充保費。 9 106年2月 17 106年2月28日 18,088 106年03月27日 曹淑娥郵局帳戶 18,088 　 10 106年3月 14 106年3月31日 14,896 106年04月25日 曹淑娥郵局帳戶 14,896 　 11 106年4月 11 106年4月30日 11,704 106年06月02日 曹淑娥郵局帳戶 11,704 　 12 106年5月 14 106年5月31日 14,896 106年06月29日 曹淑娥郵局帳戶 14,896 　 13 106年7月 23 106年7月31日 24,472 106年09月08日 曹淑娥郵局帳戶 24,005 1.106年6月未申報曹淑娥臨時工薪資。 2.匯入金額已扣除二代健保雇主補充保費。 14 106年8月 11 106年8月31日 11,704 106年10月05日 曹淑娥郵局帳戶 11,704 　 15 106年9月 11 106年9月30日 11,704 106年12月29日 曹淑娥郵局帳戶 11,704 　 16 106年10月 8 106年10月31日 8,512 106年12月04日 曹淑娥郵局帳戶 8,512 　 17 106年11月 11 106年11月30日 11,704 106年12月08日 曹淑娥郵局帳戶 11,704 　 18 106年12月 16 106年12月31日 17,024 107年01月26日 曹淑娥郵局帳戶 17,024 　 19 107年1月 14 107年1月31日 15,680 107年04月13日 曹淑娥郵局帳戶 15,680 107年起每日薪資為1,120元。 20 107年2月 15 107年2月28日 16,800 107年05月08日 曹淑娥郵局帳戶 16,800 　 21 107年3月 13 107年3月31日 14,560 107年05月24日 曹淑娥郵局帳戶 14,560 　 22 107年4月 13 107年4月30日 14,560 107年06月15日 曹淑娥郵局帳戶 14,560 　 23 107年5月 10 107年5月31日 11,200 107年07月09日 曹淑娥郵局帳戶 11,200 　 24 107年6月 10 107年6月30日 11,200 107年08月08日 曹淑娥郵局帳戶 11,200 　 25 107年7月 10 107年7月31日 11,200 107年09月28日 曹淑娥郵局帳戶 11,200 　 26 107年8月 8 107年8月31日 8,960 107年10月26日 曹淑娥郵局帳戶 8,960 　 27 107年9月 8 107年9月30日 8,960 107年11月06日 曹淑娥郵局帳戶 8,960 　 28 107年10月 8 107年10月31日 8,960 107年12月05日 曹淑娥郵局帳戶 8,960 　 29 107年11月 8 107年11月30日 8,960 108年01月09日 曹淑娥郵局帳戶 8,960 　 30 107年12月 13 107年12月31日 14,560 108年01月21日 曹淑娥郵局帳戶 14,560 　 31 108年1月 12 108年1月31日 14,400 108年03月26日 曹淑娥郵局帳戶 14,400 108年起每日薪資為1,200元。 32 108年2月 13 108年2月28日 15,600 108年04月08日 曹淑娥郵局帳戶 15,600 　 33 108年3月 12 108年3月31日 14,400 108年05月07日 曹淑娥郵局帳戶 14,400 　 34 108年4月 10 108年4月30日 12,000 108年05月22日 曹淑娥郵局帳戶 12,000 　 35 108年5月 9 108年5月31日 10,800 108年06月25日 曹淑娥郵局帳戶 10,800 　 36 108年6月 9 108年6月30日 10,800 108年07月30日 曹淑娥郵局帳戶 10,800 　 37 108年7月 10 108年7月31日 12,000 108年08月30日 曹淑娥郵局帳戶 12,000 　 38 108年8月 7 108年8月31日 8,400 108年10月01日 曹淑娥郵局帳戶 8,400 　 39 108年9月 9 108年9月30日 10,800 108年11月18日 曹淑娥郵局帳戶 10,800 　 40 108年10月 9 108年10月31日 10,800 108年11月28日 曹淑娥郵局帳戶 10,800 　 41 108年11月 13 108年11月30日 15,600 109年01月06日 曹淑娥郵局帳戶 15,600 　 42 108年12月 13 108年12月31日 15,600 109年01月17日 曹淑娥郵局帳戶 15,600 　 43 109年1月 18 109年1月31日 22,752 109年03月25日 曹淑娥郵局帳戶 22,752 109年起每日薪資為1,264元。 44 109年2月 15 109年2月29日 18,960 109年04月08日 曹淑娥郵局帳戶 18,960 　 45 109年3月 12 109年3月31日 15,168 109年05月12日 曹淑娥郵局帳戶 15,168 　 46 109年4月 10 109年4月30日 12,640 109年05月21日 曹淑娥郵局帳戶 12,640 　       總詐領金額 636,879  
附表五
編號 申報工作月份(民國) 申報工作日數 申報時間(民國) 申報金額(新臺幣：元) 提示日期(民國) 詐領金額(新臺幣：元) 備註 1 105年11月 6 105年11月30日 5,760  105年12月28日(匯入日期) 5,760  1.憑證註記：本款項由莊秋益本人先行墊付。2.薪資撥付至信義分局，由信義分局轉存至莊秋益申辦之帳號00000000000000號郵局帳戶。 2 105年12月 4 105年12月31日 3,840  106年1月24日 3,840  1.憑證註記：本款項由莊秋益本人先行墊付。2.薪資撥付至信義分局，由信義分局開立支票支付莊秋益。 3 105年12月 5 105年12月31日 4,800  106年1月24日 4,800  1.憑證註記：本款項由莊秋益本人先行墊付。2.薪資撥付至信義分局，由信義分局開立支票支付莊秋益。 4 106年1月 5 106年1月31日 5,320  106年2月23日 5,320  1.106年每日薪資為1,064元。2.憑證註記：本款項由莊秋益本人先行墊付。3.薪資撥付至信義分局，由信義分局開立支票支付莊秋益。 5 106年1月 5 106年1月31日 5,320  106年2月23日 5,320  1.憑證註記：本款項由莊秋益本人先行墊付。2.薪資撥付至信義分局，由信義分局開立支票支付莊秋益。 6 106年2月 5 106年2月28日 5,320  106年4月5日 5,320  1.憑證註記：本款項由莊秋益本人先行墊付。2.薪資撥付至信義分局，由信義分局開立支票支付莊秋益。 7 106年2月 4 106年2月28日 4,256  106年4月5日 4,256  1.憑證註記：本款項由莊秋益本人先行墊付。2.薪資撥付至信義分局，由信義分局開立支票支付莊秋益。 8 106年3月 5 106年3月31日 5,320  106年5月5日 5,320  1.憑證註記：本款項由莊秋益本人先行墊付。2.薪資撥付至信義分局，由信義分局開立支票支付莊秋益。 9 106年3月 5 106年3月31日 5,320  106年5月5日 5,320  1.憑證註記：本款項由莊秋益本人先行墊付。2.薪資撥付至信義分局，由信義分局開立支票支付莊秋益。 10 106年10月 5 106年10月31日 5,320  106年12月7日 5,320  1.106年4、5、7、8、9月薪資匯入方榮平郵局帳戶；106年6月未申報方榮平臨時工薪資。2.憑證註記：本款項由莊秋益本人先行墊付。3.薪資撥付至信義分局，由信義分局開立支票支付莊秋益。 11 106年10月 4 106年10月31日 4,256  106年12月7日 4,256  1.憑證註記：本款項由莊秋益本人先行墊付。2.薪資撥付至信義分局，由信義分局開立支票支付莊秋益。 12 107年1月 9 107年1月31日 10,080  107年4月25日 10,080  1.106年11、12月薪資匯入方榮平郵局帳戶，其中106年11月憑證註記為租溫泉水。2.107年每日薪資為1,120元。3.莊秋益表示該款項已先行墊付，故由信義分局出納簽奉局長核准後，將款項撥付至信義分局再開立支票支付莊秋益 13 107年2月 14 107年2月28日 15,680  107年5月16日 15,680  莊秋益表示該款項已先行墊付，故由信義分局出納簽奉局長核准後，將款項撥付至信義分局再開立支票支付莊秋益 14 107年3月 15 107年3月31日 16,800  107年5月29日 16,800  薪資撥付至信義分局，由信義分局開立支票支付莊秋益。 15 107年4月 15 107年4月30日 16,800  107年6月21日 16,800  1.憑證註記：本款項由莊秋益本人先行墊付。2.薪資撥付至信義分局，由信義分局開立支票支付莊秋益。 16 107年5月 14 107年5月31日 15,680  107年7月11日 15,680  1.憑證註記：本款項由莊秋益本人先行墊付。2.薪資撥付至信義分局，由信義分局開立支票支付莊秋益。 17 107年6月 14 107年6月30日 15,680  107年8月6日 15,680  1.憑證註記：本款項由莊秋益本人先行墊付。2.薪資撥付至信義分局，由信義分局開立支票支付莊秋益。 18 107年7月 14 107年7月31日 15,680  107年10月1日 15,680  1.憑證註記：本款項由莊秋益本人先行墊付。2.薪資撥付至信義分局，由信義分局開立支票支付莊秋益。 19 107年8月 12 107年8月31日 13,440  107年11月7日 13,440  1.憑證註記：本款項由莊秋益本人先行墊付。2.薪資撥付至信義分局，由信義分局開立支票支付莊秋益。 20 107年9月 11 107年9月30日 12,320  107年10月31日 12,320  1.憑證註記：本款項由莊秋益本人先行墊付。2.薪資撥付至信義分局，由信義分局開立支票支付莊秋益。 21 107年10月 10 107年10月31日 11,200  107年12月3日 11,200  1.憑證註記：本款項由莊秋益本人先行墊付。2.薪資撥付至信義分局，由信義分局開立支票支付莊秋益。 22 107年11月 10 107年11月30日 11,200  108年1月10日 11,200  1.憑證註記：本款項由莊秋益本人先行墊付。2.薪資撥付至信義分局，由信義分局開立支票支付莊秋益。 23 107年12月 14 107年12月31日 15,680  108年1月23日 15,680  1.憑證註記：本款項由莊秋益本人先行墊付。2.薪資撥付至信義分局，由信義分局開立支票支付莊秋益。 24 108年1月 13 108年1月31日 15,600  108年3月27日 15,600  1.108年每日薪資為1,200元。2.憑證註記：本款項由莊秋益本人先行墊付。3.薪資撥付至信義分局，由信義分局開立支票支付莊秋益。 25 108年2月 13 108年2月28日 15,600  108年4月3日 15,600  1.憑證註記：本款項由莊秋益本人先行墊付。2.薪資撥付至信義分局，由信義分局開立支票支付莊秋益。 26 108年3月 13 108年3月31日 15,600  108年5月8日 15,600  1.憑證註記：本款項由莊秋益本人先行墊付。2.薪資撥付至信義分局，由信義分局開立支票支付莊秋益。 27 108年4月 13 108年4月30日 15,600  108年5月23日 15,600  1.憑證註記：本款項由莊秋益本人先行墊付。2.薪資撥付至信義分局，由信義分局開立支票支付莊秋益。 28 108年5月 12 108年5月31日 14,400  108年6月24日 14,400  1.憑證註記：本款項由莊秋益本人先行墊付。2.薪資撥付至信義分局，由信義分局開立支票支付莊秋益。 29 108年6月 11 108年6月30日 13,200  108年8月5日 13,200  1.憑證註記：本款項由莊秋益本人先行墊付。2.薪資撥付至信義分局，由信義分局開立支票支付莊秋益。 30 108年7月 11 108年7月31日 13,200  108年9月9日 13,200  1.憑證註記：本款項由莊秋益本人先行墊付。2.薪資撥付至信義分局，由信義分局開立支票支付莊秋益。 31 108年8月 8 108年8月31日 9,600  108年10月3日 9,600  1.憑證註記：本款項由莊秋益本人先行墊付。2.薪資撥付至信義分局，由信義分局開立支票支付莊秋益。 32 108年9月 11 108年9月30日 13,200  108年11月14日 13,200  1.憑證註記：本款項由莊秋益本人先行墊付。2.薪資撥付至信義分局，由信義分局開立支票支付莊秋益。 33 108年10月 11 108年10月31日 13,200  108年11月28日 13,200  1.憑證註記：本款項由莊秋益本人先行墊付。2.薪資撥付至信義分局，由信義分局開立支票支付莊秋益。 34 108年11月 13 108年11月30日 15,600  109年1月3日 15,600  1.憑證註記：本款項由莊秋益本人先行墊付。2.薪資撥付至信義分局，由信義分局開立支票支付莊秋益。 35 108年12月 14 108年12月31日 16,800  109年1月20日 16,800  1.憑證註記：本款項由莊秋益本人先行墊付。2.薪資撥付至信義分局，由信義分局開立支票支付莊秋益。 36 109年1月 17 109年1月31日 21,488  109年3月26日 21,488  1.109年每日薪資為1,264元。2.憑證註記：本款項由莊秋益本人先行墊付。3.薪資撥付至信義分局，由信義分局開立支票支付莊秋益。 37 109年2月 14 109年2月29日 17,696  109年4月8日 17,696  1.憑證註記：本款項由莊秋益本人先行墊付。2.薪資撥付至信義分局，由信義分局開立支票支付莊秋益。 38 109年3月 12 109年3月31日 15,168  109年5月4日 15,168  1.憑證註記：本款項由莊秋益本人先行墊付。2.薪資撥付至信義分局，由信義分局開立支票支付莊秋益。 39 109年4月 11 109年4月30日 13,904  109年9月8日 13,904  1.憑證註記：本款項由莊秋益本人先行墊付。2.薪資撥付至信義分局，由信義分局開立支票(支票日期109年5月22日、票號NB0000000)支付莊秋益。      總詐領金額 464,928   
　
附表六：
編號 偽造私文書名稱 應沒收之物 文書製作時間(民國) 備註 01 領據(其上偽造之「方榮平」楷書體印文1枚) 左列文書偽造之「方榮平」楷書體印文1枚 105年11月 警六卷第0000-0000頁  東埔警光山莊105年11月份溫泉頭清理維修工作項目表(其上偽造之「方榮平」署押6枚) 左列文書偽造之「方榮平」署押6枚   02 領據(其上偽造之「方榮平」楷書體印文1枚) 左列文書偽造之「方榮平」楷書體印文1枚 105年12月 警六卷第0000-0000頁  東埔警光山莊105年12月份溫泉頭清理維修工作項目表(其上偽造之「方榮平」署押4枚) 左列文書偽造之「方榮平」署押4枚   03 領據(其上偽造之「方榮平」楷書體印文1枚) 左列文書偽造之「方榮平」楷書體印文1枚 105年12月 警六卷第0000-0000頁  東埔警光山莊105年12月份溫泉頭清理維修工作項目表(其上偽造之「方榮平」署押5枚) 左列文書偽造之「方榮平」署押5枚   04 領據(其上偽造之「方榮平」楷書體印文1枚) 左列文書偽造之「方榮平」楷書體印文1枚 106年1月 警七卷第0000-0000頁  東埔警光山莊106年1月份溫泉頭清理維修工作項目表(其上偽造之「方榮平」署押5枚) 左列文書偽造之「方榮平」署押5枚   05 領據(其上偽造之「方榮平」楷書體印文1枚) 左列文書偽造之「方榮平」楷書體印文1枚 106年1月 警七卷第0000-0000頁  東埔警光山莊106年1月份溫泉頭清理維修工作項目表(其上偽造之「方榮平」署押5枚) 左列文書偽造之「方榮平」署押5枚   06 領據(其上偽造之「方榮平」楷書體印文1枚) 左列文書偽造之「方榮平」楷書體印文1枚 106年2月 警七卷第0000-0000頁  東埔警光山莊106年2月份溫泉頭清理維修工作項目表(其上偽造之「方榮平」署押5枚) 左列文書偽造之「方榮平」署押5枚   07 領據(其上偽造之「方榮平」楷書體印文1枚) 左列文書偽造之「方榮平」楷書體印文1枚 106年2月 警七卷第0000-0000頁  東埔警光山莊106年2月份溫泉頭清理維修工作項目表(其上偽造之「方榮平」署押4枚) 左列文書偽造之「方榮平」署押4枚   08 領據(其上偽造之「方榮平」楷書體印文1枚) 左列文書偽造之「方榮平」楷書體印文1枚 106年3月 警七卷第0000-0000頁  東埔警光山莊106年3月份溫泉頭清理維修工作項目表(其上偽造之「方榮平」署押5枚) 左列文書偽造之「方榮平」署押5枚   09 領據(其上偽造之「方榮平」楷書體印文1枚) 左列文書偽造之「方榮平」楷書體印文1枚 106年3月 警七卷第0000-0000頁  東埔警光山莊106年3月份溫泉頭清理維修工作項目表(其上偽造之「方榮平」署押5枚) 左列文書偽造之「方榮平」署押5枚   10 領據(其上偽造之「方榮平」楷書體印文1枚) 左列文書偽造之「方榮平」楷書體印文1枚 106年10月 警七卷第0000-0000頁  東埔警光山莊106年10月份溫泉頭清理維修工作項目表(其上偽造之「方榮平」署押5枚) 左列文書偽造之「方榮平」署押5枚   11 領據(其上偽造之「方榮平」楷書體印文1枚) 左列文書偽造之「方榮平」楷書體印文1枚 106年10月 警七卷第0000-0000頁  東埔警光山莊106年10月份溫泉頭清理維修工作項目表(其上偽造之「方榮平」署押4枚) 左列文書偽造之「方榮平」署押4枚   12 領據(其上偽造之「方榮平」楷書體印文1枚) 左列文書偽造之「方榮平」楷書體印文1枚 107年1月 警八卷第0000-0000頁  東埔警光山莊107年1月份溫泉頭清理維修工作項目表(其上偽造之「方榮平」署押9枚) 左列文書偽造之「方榮平」署押共18枚    東埔警光山莊107年1月臨時人員工作項目簽到表(其上偽造之「方榮平」署押9枚)    13 領據(其上偽造之「方榮平」楷書體印文1枚) 左列文書偽造之「方榮平」楷書體印文1枚 107年2月 警八卷第0000-0000頁  東埔警光山莊107年2月份溫泉頭清理維修工作項目表(其上偽造之「方榮平」署押14枚) 左列文書偽造之「方榮平」署押共28枚    東埔警光山莊107年2月臨時人員工作項目簽到表(其上偽造之「方榮平」署押14枚)    14 領據(其上偽造之「方榮平」楷書體印文2枚) 左列文書偽造之「方榮平」楷書體印文2枚 107年3月 警八卷第0000-0000頁  東埔警光山莊107年3月份溫泉頭清理維修工作項目表(其上偽造之「方榮平」署押15枚) 左列文書偽造之「方榮平」署押共30枚    東埔警光山莊107年3月臨時人員工作項目簽到表(其上偽造之「方榮平」署押15枚)    15 領據(其上偽造之「方榮平」楷書體印文1枚) 左列文書偽造之「方榮平」楷書體印文1枚 107年4月 警八卷第0000-0000頁  東埔警光山莊107年4月臨時人員工作項目簽到表(其上偽造之「方榮平」署押30枚) 左列文書偽造之「方榮平」署押共30枚   16 領據(其上偽造之「方榮平」楷書體印文1枚) 左列文書偽造之「方榮平」楷書體印文1枚 107年5月 警八卷第0000-0000頁  東埔警光山莊107年5月份溫泉頭清理維修工作項目表(其上偽造之「方榮平」署押14枚) 左列文書偽造之「方榮平」署押共42枚    東埔警光山莊107年5月臨時人員工作項目簽到表(其上偽造之「方榮平」署押28枚)    17 領據(其上偽造之「方榮平」楷書體印文1枚) 左列文書偽造之「方榮平」楷書體印文1枚 107年6月 警八卷第0000-0000頁  東埔警光山莊107年6月份溫泉頭清理維修工作項目表(其上偽造之「方榮平」署押14枚) 左列文書偽造之「方榮平」署押共42枚    東埔警光山莊107年6月臨時人員工作項目簽到表(其上偽造之「方榮平」署押28枚)    18 領據(其上偽造之「方榮平」楷書體印文1枚) 左列文書偽造之「方榮平」楷書體印文1枚 107年7月 警八卷第0000-0000頁  東埔警光山莊107年7月份溫泉頭清理維修工作項目表(其上偽造之「方榮平」署押14枚) 左列文書偽造之「方榮平」署押共42枚    東埔警光山莊107年7月臨時人員工作項目簽到表(其上偽造之「方榮平」署押28枚)    19 領據(其上偽造之「方榮平」楷書體印文1枚) 左列文書偽造之「方榮平」楷書體印文1枚 107年8月 警八卷第0000-0000頁  東埔警光山莊107年8月份溫泉頭清理維修工作項目表(其上偽造之「方榮平」署押12枚) 左列文書偽造之「方榮平」署押共36枚    東埔警光山莊107年8月臨時人員工作項目簽到表(其上偽造之「方榮平」署押24枚)    20 領據(其上偽造之「方榮平」楷書體印文1枚) 左列文書偽造之「方榮平」楷書體印文1枚 107年9月 警八卷第0000-0000頁  東埔警光山莊107年9月份溫泉頭清理維修工作項目表(其上偽造之「方榮平」署押11枚) 左列文書偽造之「方榮平」署押共33枚    東埔警光山莊107年9月臨時人員工作項目簽到表(其上偽造之「方榮平」署押22枚)    21 領據(其上偽造之「方榮平」楷書體印文1枚) 左列文書偽造之「方榮平」楷書體印文1枚 107年10月 警八卷第0000-0000頁  東埔警光山莊107年10月份溫泉頭清理維修工作項目表(其上偽造之「方榮平」署押10枚) 左列文書偽造之「方榮平」署押共30枚    東埔警光山莊107年10月臨時人員工作項目簽到表(其上偽造之「方榮平」署押20枚)    22 領據(其上偽造之「方榮平」楷書體印文1枚) 左列文書偽造之「方榮平」楷書體印文1枚 107年11月 警八卷第0000-0000頁  東埔警光山莊107年11月份溫泉頭清理維修工作項目表(其上偽造之「方榮平」署押10枚) 左列文書偽造之「方榮平」署押共30枚    東埔警光山莊107年11月臨時人員工作項目簽到表(其上偽造之「方榮平」署押20枚)    23 領據(其上偽造之「方榮平」楷書體印文1枚) 左列文書偽造之「方榮平」楷書體印文1枚 107年12月 警八卷第0000-0000頁  東埔警光山莊107年12月份溫泉頭清理維修工作項目表(其上偽造之「方榮平」署押14枚) 左列文書偽造之「方榮平」署押共42枚    東埔警光山莊107年12月臨時人員工作項目簽到表(其上偽造之「方榮平」署押28枚)    24 領據(其上偽造之「方榮平」楷書體印文1枚) 左列文書偽造之「方榮平」楷書體印文1枚 108年1月 警九卷第0000-0000頁  東埔警光山莊108年1月份溫泉頭清理維修工作項目表(其上偽造之「方榮平」署押13枚) 左列文書偽造之「方榮平」署押共39枚    東埔警光山莊108年1月臨時人員工作項目簽到表(其上偽造之「方榮平」署押26枚)    25 領據(其上偽造之「方榮平」楷書體印文1枚) 左列文書偽造之「方榮平」楷書體印文1枚 108年2月 警九卷第0000-0000頁  東埔警光山莊108年2月份溫泉頭清理維修工作項目表(其上偽造之「方榮平」署押13枚) 左列文書偽造之「方榮平」署押共39枚    東埔警光山莊108年2月臨時人員工作項目簽到表(其上偽造之「方榮平」署押26枚)    26 領據(其上偽造之「方榮平」楷書體印文1枚) 左列文書偽造之「方榮平」楷書體印文1枚 108年3月 警九卷第0000-0000頁  東埔警光山莊108年3月份溫泉頭清理維修工作項目表(其上偽造之「方榮平」署押13枚) 左列文書偽造之「方榮平」署押共39枚    東埔警光山莊108年3月臨時人員工作項目簽到表(其上偽造之「方榮平」署押26枚)    27 領據(其上偽造之「方榮平」楷書體印文1枚) 左列文書偽造之「方榮平」楷書體印文1枚 108年4月 警九卷第0000-0000頁  東埔警光山莊108年4月份溫泉頭清理維修工作項目表(其上偽造之「方榮平」署押13枚) 左列文書偽造之「方榮平」署押共39枚    東埔警光山莊108年4月臨時人員工作項目簽到表(其上偽造之「方榮平」署押26枚)    28 領據(其上偽造之「方榮平」楷書體印文1枚) 左列文書偽造之「方榮平」楷書體印文1枚 108年5月 警九卷第0000-0000頁  東埔警光山莊108年5月份溫泉頭清理維修工作項目表(其上偽造之「方榮平」署押12枚) 左列文書偽造之「方榮平」署押共36枚    東埔警光山莊108年5月臨時人員工作項目簽到表(其上偽造之「方榮平」署押24枚)    29 領據(其上偽造之「方榮平」楷書體印文1枚) 左列文書偽造之「方榮平」楷書體印文1枚 108年6月 警九卷第0000-0000頁  東埔警光山莊108年6月份溫泉頭清理維修工作項目表(其上偽造之「方榮平」署押11枚) 左列文書偽造之「方榮平」署押共33枚    東埔警光山莊108年6月臨時人員工作項目簽到表(其上偽造之「方榮平」署押22枚)    30 領據(其上偽造之「方榮平」楷書體印文1枚) 左列文書偽造之「方榮平」楷書體印文1枚 108年7月 警九卷第0000-0000頁  東埔警光山莊108年7月份溫泉頭清理維修工作項目表(其上偽造之「方榮平」署押11枚) 左列文書偽造之「方榮平」署押共33枚    東埔警光山莊108年7月臨時人員工作項目簽到表(其上偽造之「方榮平」署押22枚)    31 領據(其上偽造之「方榮平」楷書體印文1枚) 左列文書偽造之「方榮平」楷書體印文1枚 108年8月 警九卷第0000-0000頁  東埔警光山莊108年8月份溫泉頭清理維修工作項目表(其上偽造之「方榮平」署押8枚) 左列文書偽造之「方榮平」署押共24枚    東埔警光山莊108年8月臨時人員工作項目簽到表(其上偽造之「方榮平」署押16枚)    32 領據(其上偽造之「方榮平」楷書體印文1枚) 左列文書偽造之「方榮平」楷書體印文1枚 108年9月 警九卷第0000-0000頁  東埔警光山莊108年9月份溫泉頭清理維修工作項目表(其上偽造之「方榮平」署押11枚) 左列文書偽造之「方榮平」署押共33枚    東埔警光山莊108年9月臨時人員工作項目簽到表(其上偽造之「方榮平」署押22枚)    33 領據(其上偽造之「方榮平」楷書體印文2枚) 左列文書偽造之「方榮平」楷書體印文2枚 108年10月 警九卷第0000-0000頁  東埔警光山莊108年10月份溫泉頭清理維修工作項目表(其上偽造之「方榮平」署押11枚) 左列文書偽造之「方榮平」署押共33枚    東埔警光山莊108年10月臨時人員工作項目簽到表(其上偽造之「方榮平」署押22枚)    34 領據(其上偽造之「方榮平」楷書體印文1枚) 左列文書偽造之「方榮平」楷書體印文1枚 108年11月 警九卷第0000-0000頁  東埔警光山莊108年11月份溫泉頭清理維修工作項目表(其上偽造之「方榮平」署押13枚) 左列文書偽造之「方榮平」署押共39枚    東埔警光山莊108年11月臨時人員工作項目簽到表(其上偽造之「方榮平」署押26枚)    35 領據(其上偽造之「方榮平」楷書體印文1枚) 左列文書偽造之「方榮平」楷書體印文1枚 108年12月 警九卷第0000-0000頁  東埔警光山莊108年12月份溫泉頭清理維修工作項目表(其上偽造之「方榮平」署押14枚) 左列文書偽造之「方榮平」署押共42枚    東埔警光山莊108年12月臨時人員工作項目簽到表(其上偽造之「方榮平」署押28枚)    36 領據(其上偽造之「方榮平」楷書體印文1枚) 左列文書偽造之「方榮平」楷書體印文1枚 109年1月 警九卷第0000-0000頁  東埔警光山莊109年1月份溫泉頭清理維修工作項目表(其上偽造之「方榮平」署押17枚) 左列文書偽造之「方榮平」署押共51枚    東埔警光山莊109年1月臨時人員工作項目簽到表(其上偽造之「方榮平」署押34枚)    37 領據(其上偽造之「方榮平」楷書體印文1枚) 左列文書偽造之「方榮平」楷書體印文1枚 109年2月 警九卷第0000-0000頁  東埔警光山莊109年2月份溫泉頭清理維修工作項目表(其上偽造之「方榮平」署押14枚) 左列文書偽造之「方榮平」署押共42枚    東埔警光山莊109年2月臨時人員工作項目簽到表(其上偽造之「方榮平」署押28枚)    38 領據(其上偽造之「方榮平」楷書體印文1枚) 左列文書偽造之「方榮平」楷書體印文1枚 109年3月 警九卷第0000-0000頁  東埔警光山莊109年3月份溫泉頭清理維修工作項目表(其上偽造之「方榮平」署押12枚) 左列文書偽造之「方榮平」署押共36枚    東埔警光山莊109年3月臨時人員工作項目簽到表(其上偽造之「方榮平」署押24枚)    39 領據(其上偽造之「方榮平」楷書體印文1枚) 左列文書偽造之「方榮平」楷書體印文1枚 109年4月 警九卷第0000-0000頁  東埔警光山莊109年4月份溫泉頭清理維修工作項目表(其上偽造之「方榮平」署押11枚) 左列文書偽造之「方榮平」署押共33枚    東埔警光山莊109年4月臨時人員工作項目簽到表(其上偽造之「方榮平」署押22枚)    

卷宗對照表：
卷宗全名 簡稱 法務部調查局投廉真字第10964537930號案附件(一) 警一卷 法務部調查局投廉真字第10964537930號案附件(二) 警二卷 法務部調查局投廉真字第10964537930號案附件(三) 警三卷 法務部調查局投廉真字第10964537930號案附件(四) 警四卷 法務部調查局投廉真字第10964537930號案附件(五) 警五卷 法務部調查局投廉真字第10964537930號案附件(六) 警六卷 法務部調查局投廉真字第10964537930號案附件(七) 警七卷 法務部調查局投廉真字第10964537930號案附件(八) 警八卷 法務部調查局投廉真字第10964537930號案附件(九) 警九卷 法務部調查局投廉真字第10964537930號案附件(十) 警十卷 臺灣南投地方檢察署109年度數採字第22號偵查卷宗 數採一卷 臺灣南投地方檢察署109年度數採字第23號偵查卷宗 數採二卷 臺灣南投地方檢察署109年度偵字第2488號偵查卷宗(卷一) 偵一卷 臺灣南投地方檢察署109年度偵字第2488號偵查卷宗(卷二) 偵二卷 臺灣南投地方檢察署109年度偵字第2488號偵查卷宗(卷三) 偵三卷 臺灣南投地方檢察署109年度偵字第2488號偵查卷宗(卷四) 偵四卷 臺灣南投地方檢察署109年度偵字第2488號偵查卷宗(卷五) 偵五卷 臺灣南投地方檢察署109年度偵字第2488號偵查卷宗(卷六) 偵六卷 臺灣南投地方檢察署109年度偵字第2488號偵查卷宗(卷七) 偵七卷 臺灣南投地方檢察署109年度偵字第2488號偵查卷宗(卷八) 偵八卷 臺灣南投地方檢察署109年度偵字第2488號偵查卷宗(卷九) 偵九卷 臺灣南投地方檢察署109年度偵字第2488號偵查卷宗(卷十) 偵十卷 臺灣南投地方檢察署109年度偵字第2488號偵查卷宗(卷十一) 偵十一卷 臺灣南投地方檢察署110年度偵字第2號偵查卷宗 偵十二卷 臺灣南投地方檢察署111年度蒞扣字第3號偵查卷宗 偵十三卷 本院110年度訴字第44號(一) 院一卷 本院110年度訴字第44號(二) 院二卷